【裁判字號】    98,上訴,1611
【裁判日期】    990511
【裁判案由】    違反毒品危害防制條例
【裁判全文】
臺灣高等法院高雄分院刑事判決
上  訴  人
即  被  告  甲○○
選任辯護人  許惠珠律師
            洪世崇律師
上  訴  人
即  被  告  乙○○
選任辯護人  吳春生律師
            鄭伊倫律師
上  訴  人
即  被  告  陳正宗
上  訴  人
即  被  告  郭興明
前列二人共同
選任辯護人  洪千琪律師
上  訴  人
即  被  告  陳銘宏
選任辯護人  張標全律師
上  訴  人
即  被  告  羅宏慶
選任辯護人  鄭國安律師
            吳麗珠律師
            賴柏宏律師
上  訴  人
即  被  告  翁宏進
指定辯護人  本院公設辯護人  于欣潔
上列上訴人因違反毒品危害防制條例案件，不服臺灣高雄地方法
院97年度訴字第1797號、98年度訴字第223 號、98年度訴字第66
4 號中華民國98年9 月2 日第一審判決（起訴案號：臺灣高雄地
方法院檢察署97年度偵字第29899 號、97年度偵緝字第2964號、
98年度蒞追字第9 號），提起上訴，本院判決如下：
     主  文
原判決撤銷。
甲○○共同轉讓第三級毒品，處有期徒刑柒月；又共同販賣第三
級毒品，處有期徒刑柒年肆月，如附表二編號1 、2 所示之物與
翁宏進連帶沒收，如全部或一部不能沒收時，與翁宏進連帶追徵
其價額，未扣案之販毒所得新臺幣捌仟元與翁宏進連帶沒收，如
全部或一部不能沒收時，以其與翁宏進之財產連帶抵償之。應執
行有期徒刑柒年捌月，如附表二編號1 、2 所示之物與翁宏進連
帶沒收，如全部或一部不能沒收時，與翁宏進連帶追徵其價額，
未扣案之販毒所得新臺幣捌仟元與翁宏進連帶沒收，如全部或一
部不能沒收時，以其與翁宏進之財產連帶抵償之。
翁宏進共同轉讓第三級毒品，累犯，處有期徒刑柒月；又共同販
賣第三級毒品，累犯，處有期徒刑柒年，如附表二編號1 、2 所
示之物與甲○○連帶沒收，如全部或一部不能沒收時，與甲○○
連帶追徵其價額，未扣案之販毒所得新臺幣捌仟元與甲○○連帶
沒收，如全部或一部不能沒收時，以其與甲○○之財產連帶抵償
之。應執行有期徒刑柒年肆月，如附表二編號1 、2 所示之物與
甲○○連帶沒收，如全部或一部不能沒收時，與甲○○連帶追徵
其價額，未扣案之販毒所得新臺幣捌仟元與甲○○連帶沒收，如
全部或一部不能沒收時，以其與甲○○之財產連帶抵償之。
乙○○犯如附表一所示之罪，分別處如附表一所示之宣告刑暨從
刑。應執行有期徒刑拾伍年，扣案如附表二編號3 至5 所示之物
與陳正宗、郭興明、陳銘宏連帶沒收；未扣案之販毒所得新臺幣
壹萬伍仟柒佰元與陳正宗、郭興明、陳銘宏連帶沒收，如全部或
一部不能沒收時，以其與陳正宗、郭興明及陳銘宏之財產連帶抵
償之。
陳正宗犯如附表一所示之罪，分別處如附表一所示之宣告刑暨從
刑。應執行有期徒刑捌年參月。扣案如附表二編號3 至5 所示之
物與乙○○、郭興明、陳銘宏連帶沒收；未扣案之販毒所得新臺
幣壹萬伍仟柒佰元與乙○○、郭興明、陳銘宏連帶沒收，如全部
或一部不能沒收時，以其與乙○○、郭興明及陳銘宏之財產連帶
抵償之。
郭興明犯如附表一所示之罪，分別處如附表一所示之宣告刑暨從
刑。應執行有期徒刑捌年捌月。扣案如附表二編號3 至5 所示之
物與乙○○、陳正宗、陳銘宏連帶沒收；未扣案之販毒所得新臺
幣壹萬伍仟柒佰元與乙○○、陳正宗、陳銘宏連帶沒收，如全部
或一部不能沒收時，以其與乙○○、陳正宗及陳銘宏之財產連帶
抵償之。
陳銘宏犯如附表一所示之罪，分別處如附表一所示之宣告刑暨從
刑。應執行有期徒刑捌年。扣案如附表二編號3 至5 所示之物與
乙○○、郭興明、陳正宗連帶沒收；未扣案之販毒所得新臺幣壹
萬伍仟柒佰元與乙○○、郭興明、陳正宗連帶沒收，如全部或一
部不能沒收時，以其與乙○○、陳正宗及郭興明之財產連帶抵償
之。
羅宏慶販賣第三級毒品，處有期徒刑貳年陸月，未扣案之販毒所
得新臺幣柒佰元沒收，如全部或一部不能沒收時，以其財產抵償
之。
    事  實
一、翁宏進前於民國91年間因強盜、贓物等案件，經臺灣高雄少
    年法院就強盜部分判處有期徒刑4 年2 月，就贓物部分判處
    有期徒刑3 月（贓物部分未經上訴而確定），嗣翁宏進就強
    盜部分不服，提起上訴，經本院改判處有期徒刑4 年，經最
    高法院駁回上訴而確定。上開二罪經本院定應執行有期徒刑
    4 年2 月，嗣上開贓物罪經本院裁定減刑，並與強盜罪部分
    合併定應執行有期徒刑4 年，於95年6 月20日縮短刑期假釋
    出監，於96年8 月17日未經撤銷假釋視為執行完畢。竟仍不
    知悔改，分別為下列行為：
(一)甲○○與翁宏進均明知愷他命係毒品危害防制條例第2 條第
    2 項第3 款所列管之第三級毒品，依法不得轉讓，竟共同基
    於轉讓第三級毒品之犯意聯絡，由甲○○於97年7 月19日晚
    間某時，在其位於高雄市鼓山區○○○○街90號4 樓之租屋
    處，將內裝約3 公克愷他命之夾鏈袋1 只交予翁宏進，指示
    翁宏進持往位於高雄市○○區○○路三路151 號之「錢櫃KT
    V 」，在大廳無償轉讓給乙○○，以慶祝乙○○生日，以此
    方式共同轉讓上開愷他命予乙○○1 次。
(二)甲○○、翁宏進、乙○○、郭興明均明知愷他命係毒品危害
    防制條例第2 條第2 項第3 款所列管之第三級毒品，依法不
    得販賣，甲○○、翁宏進竟共同基於意圖營利而販入第三級
    毒品之犯意聯絡，乙○○、郭興明亦共同基於意圖營利而販
    入第三級毒品愷他命之犯意聯絡，先由甲○○以其所有之如
    附表二編號1 所示之行動電話1 支，搭配以他人名義申請之
    門號0000000000號、0000000000號SIM 卡各1 張（行動電話
    及門號均未扣案，門號部分無法證明為甲○○所有），與乙
    ○○所有之扣案如附表二編號3 所示之行動電話1 支，搭配
    以他人名義申請之門號0000000000號SIM 卡1 張（門號部分
    無法證明為乙○○所有）相互約定交易數量（價格）後，再
    由甲○○於97年8 月間某日，在其前揭居所，將30公克愷他
    命交給翁宏進，指示翁宏進以新臺幣（下同）8,000 元之代
    價（追加起訴書誤載為9,000 元），持往位於高雄市鼓山區
    ○○○路及美術館路口之「7-11便利超商」前販賣給乙○○
    ，並由乙○○指示郭興明前往交易，翁宏進並以其所有之扣
    案如附表二編號2 所示之門號0000000000號SIM 卡1 張及行
    動電話1 支，與郭興明所有之扣案如附表二編號5 所示之門
    號0000000000號SIM 卡1 張及行動電話1 支相互聯繫確認交
    易細節，甲○○、翁宏進以此方式共同販出上開30公克愷他
    命，乙○○、郭興明則販入該30公克之愷他命。
二、乙○○、郭興明、陳正宗、陳銘宏均明知愷他命係毒品危害
    防制條例第2 條第2 項第3 款所列管之第三級毒品，依法不
    得販賣，竟共同基於意圖營利而販賣第三級毒品之犯意聯絡
    ，由乙○○向姓名年籍不詳之成年人販入愷他命毒品（份量
    不詳），再由乙○○以上開如附表二編號3 所示之門號、行
    動電話作為聯絡工具，與洽購愷他命之林美芳於電話中約定
    如附表一編號8 所示之交易數量（價格）、交付之時間及地
    點後，再指示郭興明前往約定地點交付愷他命並收取價金，
    共同販賣愷他命予林美芳1 次。另乙○○、郭興明、陳正宗
    、陳銘宏於愷他命販出殆盡後，再由乙○○、郭興明於前述
    一、(二)所示時間、地點，向甲○○、翁宏進販入30公克愷他
    命後，由乙○○以上開如附表二編號3 所示之門號及行動電
    話、陳正宗以其所有之扣案如附表二編號4 所示之行動電話
    1 支，搭配以他人名義申請之門號0000000000號SIM 卡1 張
    （門號部分無法證明為陳正宗所有）、郭興明以上開如附表
    二編號5 所示之門號及行動電話、陳銘宏以其所有之門號00
    00000000號SIM 卡1 張及搭配之行動電話1 支（均未扣案，
    且均已滅失）作為彼此間相互聯絡，及與如附表一編號1至7
    、9 至14所示之洽購愷他命者之聯絡工具，由如附表一編號
    1 至7 、9 至14所示之人先於電話中與乙○○約定交易數量
    （價格）、交付之時間及地點後，再由乙○○指示郭興明、
    陳正宗、陳銘宏前往約定地點交付愷他命並收取價金，郭興
    明、陳正宗及陳銘宏收取之價金全數交予乙○○，再由乙○
    ○不定期分別給予郭興明、陳正宗及陳銘宏100 元至300 元
    、1,000 元不等之現金或帶同郭興明、陳正宗、陳銘宏一同
    吃喝玩樂等利益，以作為郭興明、陳正宗、陳銘宏送交愷他
    命之報酬，而以上開方式共同販賣愷他命予如附表一編號1
    至7 、9 至14所示之人，連同前述如附表一編號8 所示之林
    美芳，共計14次，均藉此以營利。
三、羅宏慶明知愷他命係毒品危害防制條例第2 條第2 項第3 款
    所列管之第三級毒品，依法不得販賣，竟基於意圖營利販賣
    第三級毒品之犯意，於如附表一編號14所示之時間、地點販
    入如附表一編號14所示每公克300 元之愷他命後，再以其所
    有之門號0000000000號SIM 卡1 張及搭配之行動電話1 支（
    均未扣案，且均已滅失），作為聯絡販賣愷他命之工具，於
    97年8 月初某日凌晨1 時許，在高雄縣鳳山市衛武營旁，以
    每公克350 元之價格販賣2 公克愷他命給綽號「寶兒」之不
    詳姓名、年籍成年女子之友人1 次，從中賺取每公克50元之
    差價以營利。
四、案經高雄市政府警察局鹽埕分局移送臺灣高雄地方法院檢察
    署檢察官偵查起訴及追加起訴。
    理  由
甲、證據能力方面：
壹、被告乙○○97年10月8 日、97年10月27日警詢筆錄，均有證
    據能力：
一、被告乙○○辯稱：伊在警局時，有一名未戴證件之人在廁所
    裡打伊的頭，表示同案被告有指證伊，叫伊配合警員陳述，
    伊在警詢筆錄之自白是出於非任意性云云（見原審97年度訴
    字第1797號卷七第156 頁）。被告乙○○之辯護人則以：被
    告乙○○之警詢自白為警員誘導訊問所致，無證據能力云云
    （見原審97訴1797卷一第62頁）。另被告甲○○、翁宏進、
    陳銘宏及彼等之辯護人均辯稱：共同被告乙○○之警詢陳述
    ，對於被告甲○○、翁宏進、陳銘宏而言，屬傳聞證據，無
    證據能力云云（見原審98年度訴字第223 號卷一第36至37頁
    、97訴1797卷二第93頁、97訴1797卷三第37頁）。
二、按被告之自白，非出於強暴、脅迫、利誘、詐欺、疲勞訊問
    違法羈押或其他不當方法，且與事實相符者，得為證據，刑
    事訴訟法第156 條第1 項定有明文。亦即被告之係出於自由
    意思，且與事實相符者，即有證據能力，若係非法取供者，
    因其陳述非出於任意性，其所為之即無證據能力（最高法院
    28年度上字第2530號判例意旨參照）。次按被告以外之人於
    審判外之言詞或書面陳述，除法律有規定外，不得作為證據
    ；被告以外之人於檢察事務官、司法警察官或司法警察調查
    中所為之陳述，與審判中不符時，其先前之陳述具有較可信
    之特別情況，且為證明犯罪事實存否所必要，得為證據，刑
    事訴訟法第159 條第1 項、第159 條之2 分別定有明文。是
    被告以外之人於審判外之言詞或書面，即屬傳聞證據，因有
    悖法院直接審理及言詞審理之精神，妨礙當事人之反對詰問
    權，影響程序正義之實現，除法律別有規定外，原則上不具
    證據能力，必符合上開例外規定時，始具有證據能力。而刑
    事訴訟法第159 條之2 所謂「前後陳述不符」之要件，應就
    前後階段之陳述進行整體判斷，以決定其間是否具有實質性
    差異，包括就與案情有關之重要待證事項，在審判中改稱忘
    記、不知道等雖非完全相異，但實質內容已與該審判外陳述
    有所不符之情形在內。又所謂「較可信之特別情況」，亦應
    就前後陳述時之各種外部情況進行比較，以資決定何者外部
    情況具有可信性，若陳述係在特別可信之情況下所為，則虛
    偽陳述之危險性不高，雖係審判外陳述，或未經被告反對詰
    問，仍得承認其有證據能力。就外部情況之認定，例如時間
    之間隔、是否為有意識之迴避、有無受外力干擾或事後串謀
    、以及警詢所作時之筆錄記載是否完整、是否出於自由意識
    陳述等情。法院應斟酌上列因素綜合判斷，細究陳述人問答
    態度、表情與舉動之變化，以查是否具較可信之特別情況。
    至所謂「為證明犯罪事實存否所必要者」，係指就具體個案
    案情及相關卷證判斷，為發現實質真實目的，認為除該項審
    判外之陳述外，已無從再就同一供述者取得與其上開審判外
    陳述相同供述內容，倘以其他證據代替，亦無從達到同一目
    的之情形而言（最高法院95年度臺上字第4414號判決意旨參
    照）。
三、被告乙○○自白任意性部分：
（一）經查，本件被告乙○○係於97年10月7 日上午9 時50分許
      ，經高雄市政府警察局鹽埕分局（下稱鹽埕分局）偵查隊
      警員，持臺灣高雄地方法院檢察署（下稱高雄地檢署）檢
      察官核發之拘票依法拘提到案，因被告乙○○拒絕夜間訊
      問（第1 次警詢筆錄），而由警員謝清文於97年10月8 日
      製作被告乙○○之第2 次警詢筆錄，並以錄音方式紀錄，
      嗣因被告乙○○經檢察官訊問後聲請原審法院羈押獲准，
      而另經警於97年10月27日依法借提後，再由警員謝清文製
      作第3 次警詢筆錄，並全程錄音錄影，在製作警詢筆錄之
      前，警員謝清文並未先詢問被告乙○○相關案情，製作筆
      錄時，因被告乙○○是最後一位製作筆錄之被告，故有引
      用其他嫌疑人之警詢筆錄內容詢問被告乙○○，但並未語
      帶威脅，而被告乙○○係一開始就坦承販賣毒品之犯行等
      情，業據證人謝清文於原審審理中證述綦詳（見原審97訴
      1797卷八第18至20頁），復有高雄地檢署拘票、鹽埕分局
      警員報告書、被告乙○○之3 份警詢筆錄、97年10月8 日
      偵訊筆錄、原審羈押庭訊問筆錄及押票在卷可稽（見高雄
      地檢署97年度他字第3683號卷《下稱他字卷》第248 至25
      9 、263 、268 至270 頁、高雄地檢署97年度偵字第2989
      9 號卷《下稱偵卷》第6 至8 頁、原審97年度聲羈字第12
      67號卷《下稱97聲羈1267卷》第4 至7 頁），且有被告乙
      ○○97年10月8 日警詢錄音帶、97年10月27日警詢錄影光
      碟存卷可參（見外放之證物箱）；而被告乙○○係因涉嫌
      本件販賣毒品案件，及另案強盜、傷害、恐嚇、毀損等案
      件，經警列為專案並報請高雄地檢署檢察官指揮偵辦後，
      始一舉查緝到案乙節，亦據證人謝清文於原審審理中到庭
      證述在卷（見原審97訴1797卷八第19頁），且觀之被告乙
      ○○97年10月8 日第2 次警詢筆錄，除與本件販賣第三級
      毒品有關之內容外，尚有大量關於另案公共危險（刑法第
      185 條壅塞陸路或以他法致生往來危險罪嫌）、恐嚇、傷
      害、強盜、組織犯罪條例、槍砲彈藥刀械管制條例等案件
      之內容，被告乙○○於該次警詢中，雖坦承有本件販賣第
      三級毒品愷他命之犯行，惟否認扣案之帳冊（帳冊內容見
      他字卷第202 至206 頁）為其記載販賣愷他命所用，且就
      其涉及之上述另案公共危險、恐嚇、傷害、強盜、組織犯
      罪條例、槍砲彈藥刀械管制條例等情節，大多加以否認，
      並未就警員提及之所有涉案情節均加以承認；另被告乙○
      ○97年10月27日製作第3 次警詢筆錄時，有其母許秋玉及
      斯時選任辯護人洪世崇律師律師陪同製作等情，有該2 份
      警詢筆錄附卷足憑（見他字卷第251 至259 頁），準此，
      倘若製作警詢筆錄之警員謝清文或其他承辦、協辦本件之
      警員，為使被告乙○○坦承犯行，以求辦案績效，而於製
      作第2 次警詢筆錄之前或利用製作筆錄之空檔，在廁所毆
      打被告乙○○之頭部，要求其配合陳述，致影響被告乙○
      ○陳述之自由意志，則警員理應要求被告乙○○就本件販
      賣毒品及另案公共危險等罪嫌，全數加以坦承，或至少就
      重罪部分，如本件販賣毒品、另案之強盜、組織犯罪條例
      、槍砲彈藥刀械管制條例等案件部分承認犯行，方能達到
      警員爭取辦案績效之目的，然觀之被告乙○○該次警詢陳
      述內容，並非如此，被告乙○○坦承本件販賣毒品之重罪
      犯行，卻否認於某KTV 傷害他人之輕罪犯行，顯見被告乙
      ○○第2 次警詢筆錄應出於自由意志之陳述，綜觀全卷，
      亦查無被告乙○○有遭人毆打之實證，亦徵被告乙○○此
      部分所辯，僅欲迴避對已不利之警詢筆錄自白效力而已。
      又被告乙○○製作第3 次警詢筆錄期間，既全程連續錄音
      錄影，且有親屬及律師陪同在側，衡情，尚不至於發生警
      員不正訊問之情事。再參以被告乙○○於法院審理時，亦
      當庭表示：警員沒有用強暴、脅迫、利誘、詐欺、疲勞訊
      問或其他不正之方法詢問等語（見原審97訴1797卷一第26
      頁），益徵被告乙○○於警詢中之陳述具有任意性。
（二）被告乙○○於原審固供稱97年10月8 日警詢筆錄之錄音有
      中斷1 次云云，惟查，乙○○於該次中斷錄音之前已就所
      涉犯之另案部分為警連續訊問逾1 小時，觀隨案檢附之錄
      音帶即明（已使用至第2 捲錄音帶，1 捲錄音帶錄音時間
      為1 小時），讓詢問與受詢問人稍加休息，亦無不當，再
      觀警詢筆錄所載，被告乙○○就警員詢問之問題，多數採
      取否認之陳述，中斷錄音又回復錄音後，警員仍接續詢問
      上開與另案相關之問題：「你有無唆使綽號坊仔之男子對
      蔡金寶先生實施傷害行為？」，被告乙○○答稱：「沒有
      」後，警員謝清文始進入與本件販賣第三級毒品相關之詢
      問，期間並夾雜被告乙○○涉犯組織犯罪條例、公共危險
      案件之問題，被告乙○○除坦承本件販賣毒品部分之犯行
      外，就另案之組織犯罪條例、公共危險案件仍採取否認之
      陳述，有該次警詢筆錄可證，參酌前述之說明，縱有短暫
      未連續錄音之情形，然本院審酌乙○○之前揭錄音中斷之
      前與之後之陳述，並無中斷後全盤承認犯行之情形，堪認
      中斷錄音並非出於任何具有違背法定程序之主觀不法意圖
      或藉此空檔毆打或脅迫乙○○，乙○○所辯錄音中斷云云
      ，應不影響警詢筆錄之合法性。
（三）被告乙○○之辯護人陳稱：被告乙○○之警詢筆錄出於誘
      導詢問云云，惟按證據法上所禁止之「誘導詢問」，係指
      對於友性證人進行詰問時，禁止詰問人以明示或默示方式
      ，將期待受詰問人回答之內容嵌入問話當中，避免受詰問
      人之友性證人附和而言。不論司法警察、檢察官偵查或法
      院審理中訊（詢）問被告或犯罪嫌疑人，其間並無此友性
      證人之情況存在，不生友性證人附和疑慮，自無禁止「誘
      導詢問」之問題（最高法院97年度臺上字第3936號判決意
      旨參照）。本件被告乙○○製作警詢筆錄時，既係以犯罪
      嫌疑人之身分接受司法警察之詢問，揆諸上述說明，即無
      所謂「誘導詢問」之問題，被告乙○○之辯護人此部分所
      稱，應不足採信。
（四）綜上，被告乙○○就其97年10月8 日、97年10月27日警詢
      筆錄中關於本件販賣第三級毒品愷他命部分之自白，應出
      於其自由意志之陳述，而有證據能力。
四、被告乙○○警詢陳述得否作為認定被告甲○○、翁宏進、陳
    銘宏有無為本案犯罪事實之證據部分：
    查本件共同被告乙○○於警詢時之陳述，對其有無指示被告
    陳銘宏送交第三級毒品愷他命予買家，而與被告陳銘宏共同
    販賣愷他命、被告甲○○是否曾託被告翁宏進轉交愷他命予
    被告乙○○無償施用、被告甲○○及翁宏進有無共同販賣愷
    他命予被告乙○○與郭興明等與案情有重要關連者，明顯與
    其在法院審理時之陳述情節有異；而被告乙○○於警詢中之
    陳述，全程錄音錄影，且係出於其自由意志而為陳述乙節，
    業如前述，是其警詢陳述之信用性已受保障，參以被告乙○
    ○於警詢時之陳述較接近案發時點，且陳述當時未直接面對
    其他被告，心情較為篤定，壓力較小，較有可能為任意陳述
    ，且其已自承有販毒之犯行，並無推諉卸責於他人，更有監
    聽光碟譯文可憑，可見該陳述之憑信性已高，經考量其於審
    判外及審判中陳述之外部附隨環境及條件，應認其先前之陳
    述具有較可信之特別情況，且與本案待證事實間具有相當之
    關聯性及必要性，符合刑事訴訟法第159 條第2 規定，應有
    證據能力。
貳、被告陳正宗、陳銘宏、羅宏慶之警詢筆錄對被告乙○○而言
    ，無證據能力；被告陳正宗、羅宏慶之警詢陳述對被告陳銘
    宏而言，無證據能力：
一、被告乙○○及其辯護人以：被告陳正宗、陳銘宏、羅宏慶之
    警詢陳述，對於被告乙○○而言，屬傳聞證據，無證據能力
    等語（見原審97訴1797卷一第61頁）。另被告陳銘宏之辯護
    人以：被告陳正宗、羅宏慶之警詢陳述，對於被告陳銘宏而
    言，屬傳聞證據，無證據能力等語（見原審97訴1797卷二第
    93頁）。
二、查被告陳正宗、陳銘宏、羅宏慶於警詢所為之陳述（見警一
    卷第39至44、52至54、59至63頁），就被告乙○○而言；被
    告陳正宗、羅宏慶於警詢所為之陳述，就被告陳銘宏而言，
    均屬於被告以外之人於審判外之陳述，係傳聞證據，本無證
    據能力；且被告陳正宗、陳銘宏、羅宏慶於法院審理中以證
    人身分具結後，彼等所為證述內容，就本件案情有重要關係
    之事項，核與警詢所為陳述均大致相符，不符前述刑事訴訟
    法第159 條之2 有關傳聞例外之規定，被告乙○○及其辯護
    人、被告陳銘宏之辯護人既於本院審理時爭執上開共同被告
    之警詢筆錄無證據能力，依前開說明，被告陳正宗、陳銘宏
    、羅宏慶之警詢陳述，對於被告乙○○而言，無證據能力；
    另被告陳正宗、羅宏慶之警詢陳述，對於被告陳銘宏而言，
    亦無證據能力。
參、被告郭興明、翁宏進之警詢筆錄，均有證據能力：
一、被告乙○○及其辯護人以：被告郭興明、翁宏進之警詢陳述
    ，對於被告乙○○而言，屬傳聞證據，無證據能力云云（見
    原審97訴1797卷一第61頁、卷八第38頁）。又被告陳銘宏、
    翁宏進之辯護人均以：被告郭興明之警詢陳述，分別對於被
    告陳銘宏、翁宏進而言，屬傳聞證據，無證據能力云云（見
    原審97訴1797卷二第93頁、卷八第38、65頁）。另被告甲○
    ○及其辯護人則以：被告郭興明、翁宏進之警詢陳述，對於
    被告甲○○而言，屬傳聞證據，無證據能力云云（見原審98
    訴223 卷一第37至38頁）。
二、經查，本件共同被告郭興明於警詢時之陳述，就對其有無依
    被告乙○○之指示，向被告翁宏進購買愷他命；共同被告翁
    宏進於警詢時之陳述，就其有無依被告甲○○之指示轉讓愷
    他命予被告乙○○、有無將其與被告甲○○共同販賣予被告
    乙○○之愷他命，透過被告郭興明轉交予被告乙○○等與案
    情有重要關係之事項，明顯與其在法院審理時之陳述情節有
    異（見警一卷第15至23頁被告翁宏進之警詢筆錄、第33至34
    頁之被告郭興明警詢筆錄、原審98訴223 卷一第85至105 頁
    之原審審判筆錄）。而被告郭興明、翁宏進於警詢中之陳述
    ，均全程錄音，警員採一問一答方式進行，被告郭興明、翁
    宏進之應答亦均尚稱順暢，參以被告郭興明、翁宏進於法院
    審理期間，亦未曾提出警詢陳述出於非任意性之抗辯，堪認
    警員製作被告郭興明、翁宏進之警詢筆錄時，均依法定程序
    為之，並無違法取供之情事，彼等陳述之信用性已受保障，
    再衡諸被告郭興明、翁宏進於警詢時之陳述較接近案發時點
    ，且陳述當時未直接面對其他被告，心情較為篤定，壓力較
    小，較有可能為任意陳述，憑信性甚高，經考量其於審判外
    及審判中陳述之外部附隨環境及條件，應認其先前之陳述具
    有較可信之特別情況，且與本案待證事實間具有相當之關聯
    性及必要性，符合刑事訴訟法第159 條第2 規定，自有證據
    能力。被告乙○○及其辯護人、被告陳銘宏、翁宏進之辯護
    人、被告甲○○及其辯護人上開所辯，均不足採。
肆、證人林浩平（原名林俊緯）、賴冠宇之警詢筆錄，對被告乙
    ○○而言，無證據能力：
    被告乙○○之辯護人以：證人林浩平、賴冠宇之警詢陳述，
    對於被告乙○○而言，屬傳聞證據，無證據能力等語（見原
    審97訴1797卷一第61頁）。查證人林浩平、賴冠宇於警詢所
    為之陳述（見警一卷第86至93、121 至122 頁），就被告乙
    ○○而言，屬於被告以外之人於審判外之陳述，係傳聞證據
    ，本無證據能力；且證人林浩平、賴冠宇於原審審理中以證
    人身分具結後所為證述內容，就本件案情有重要關係之事項
    ，核與警詢所為陳述均大致相符，不符前述刑事訴訟法第15
    9 條之2 有關傳聞例外之規定，被告乙○○之辯護人既於法
    院審理時爭執其警詢筆錄無證據能力，依前開說明，證人林
    浩平、賴冠宇警詢陳述，對於被告乙○○而言，均無證據能
    力。
伍、證人張瀚、陸炤文、陳三星、林美芳、林美惠、賈宜宸之警
    詢筆錄，均有證據能力：
一、被告乙○○之辯護人以：證人張瀚、陸炤文、陳三星、林美
    芳、林美惠、賈宜宸之警詢陳述，對於被告乙○○而言，均
    屬傳聞證據，無證據能力云云（見原審97訴1797卷一第61頁
    ）。被告陳銘宏之辯護人則以：證人賴冠宇之警詢陳述，對
    於被告陳銘宏而言，屬傳聞證據，無證據能力云云（見原審
    97訴1797卷二第93頁）。
二、經查，證人張瀚、陸炤文、陳三星、林美芳、林美惠、賈宜
    宸於警詢中均明確陳稱：有向被告乙○○購買愷他命等語（
    見警一卷第67、77、98、105 、109 、115 、118 頁），惟
    證人張瀚、陸炤文於原審審理中就其向何人購買愷他命乙節
    ，多稱：忘記了、以當初作的筆錄為準等語（見原審97訴17
    97卷三第81至89頁）；證人陳三星、林美芳、林美惠、賈宜
    宸於原審審理中則均翻異前詞，改稱：是請被告乙○○代為
    向他人詢問有無愷他命可以購買，不是向被告乙○○購買云
    云（見原審97訴1797卷四第57、74頁、卷五第28、37頁），
    對照彼等警詢筆錄及原審審理中之證述內容，明顯不符，而
    觀之證人張瀚、賈宜宸、陸炤文、林美芳、陳三星、林美惠
    之警詢筆錄均採一問一答方式進行，警員均採開放式問法，
    且係警員提示通聯記錄或監聽譯文而加以詢問證人，並無憑
    空杜撰情節或誘導應如何回答之情形，例如先詢問證人張瀚
    是否染有毒癮，經證人張瀚答稱：沒有染上毒癮，但偶而跟
    朋友一起吸食愷他命等語後，再詢問：「平時所吸食之愷他
    命係向何人購買？」，經證人張瀚答稱：「... 大概97年7
    月起我吸食的頻率比較高，剛開始的時候我是以手機000000
    0000撥打綽號『凱鴻』0000000000的男子購買，他會叫手下
    綽號『喬丹（Jordan）的男子前來交易... 」等語，有上開
    證人之警詢筆錄在卷可稽。參以上開證人於原審審理期間到
    庭作證時，均未曾提及警詢陳述係出於非任意性，堪認警員
    製作上開證人之警詢筆錄時，均依法定程序為之，並無違法
    取供之情事，彼等陳述之信用性已受保障，再衡諸上開證人
    於警詢時之陳述較接近案發時點，且陳述當時未直接面對被
    告乙○○，心情較為篤定，壓力較小，較有可能為任意陳述
    ，憑信性甚高，經考量其於審判外及審判中陳述之外部附隨
    環境及條件，應認其先前之陳述具有較可信之特別情況，且
    與本案待證事實間具有相當之關聯性及必要性，符合刑事訴
    訟法第159 條第2 規定，自有證據能力。
陸、被告乙○○、翁宏進97年11月5 日之偵訊筆錄，對被告甲○
    ○而言，均無證據能力：
一、被告甲○○之辯護人以：被告乙○○、翁宏進於97年11月5
    日之偵訊筆錄，屬審判外陳述，且均係以被告之身分應訊，
    未經具結，復未經被告甲○○之詰問，無證據能力等語（見
    原審98訴223 卷一第36至38頁）。
二、查被告乙○○、翁宏進於97年11月5日之偵訊所為之陳述，
    檢察官係以彼等為被告而加以訊問，有該2 份偵訊筆錄在卷
    可稽（見偵卷第50至55頁），自與以證人之身分加以訊問而
    未命具結之情形有間，況被告乙○○、翁宏進於法院審訊時
    已轉換為證人身分供被告甲○○為交互詰問，已無礙於被告
    甲○○之詰問權，被告乙○○、翁宏進於97年11月5 日之偵
    訊陳述，對於被告甲○○而言，仍應認有證據能力。
柒、被告乙○○、翁宏進除97年11月5 日外之偵訊筆錄、被告郭
    興明、陳正宗、陳銘宏、羅宏慶、證人林浩平、張瀚、陸炤
    文、陳三星、林美芳、林美惠、賈宜宸、賴冠宇之偵訊筆錄
    等，則均有證據能力：
一、被告乙○○之辯護人以：被告乙○○之警詢自白為警員誘導
    詢問所致，依毒樹果實理論，偵訊筆錄亦無證據能力。另被
    告郭興明、陳正宗、陳銘宏、羅宏慶、翁宏進、證人林浩平
    、張瀚、陸炤文、陳三星、林美芳、林美惠、賈宜宸、賴冠
    宇等人之偵訊筆錄，對被告乙○○而言，均屬傳聞證據，且
    未向上開共同被告及證人闡明係以「被告乙○○」之證人身
    分受訊，縱經具結，亦無證據能力云云（見原審97訴1797卷
    一第61至62頁）。被告陳銘宏之辯護人則以：被告乙○○、
    陳正宗、郭興明、羅宏慶、證人賴冠宇之偵訊筆錄，對被告
    陳銘宏而言，均屬傳聞證據，且未經被告陳銘宏詰問，均無
    證據能力云云（見原審97訴1797卷二第93頁）。被告翁宏進
    之辯護人以：被告乙○○之偵訊筆錄，對被告翁宏進而言，
    屬傳聞證據，且未經被告翁宏進詰問，無證據能力云云（見
    原審97訴1797卷四第97頁）。被告甲○○之辯護人以：被告
    乙○○、翁宏進除97年11月5 日外之偵訊筆錄、被告郭興明
    之偵訊筆錄，對於被告甲○○而言，均屬審判外陳述，且未
    經被告甲○○詰問，無證據能力云云（見原審98訴223 卷一
    第36至38頁）。
二、按被告以外之人於偵查中向檢察官所為陳述，除顯有不可信
    之情況者外，得為證據，刑事訴訟法第159 條之1 第2 項定
    有明文。偵查中對被告以外之人所為之偵查筆錄，或被告以
    外之人向檢察官所提之書面陳述，性質上均屬傳聞證據。惟
    現階段刑事訴訟法規定檢察官代表國家偵查犯罪、實施公訴
    ，依法其有訊問被告、證人及鑑定人之權，證人、鑑定人且
    須具結，而實務運作時，檢察官偵查中向被告以外之人所取
    得之陳述，原則上均能遵守法律規定，不致違法取供，其可
    信度極高。職是，被告以外之人前於偵查中已具結而為證述
    ，除反對該項供述得具有證據能力之一方，已釋明「顯有不
    可信之情況」之理由外，不宜以該證人未能於審判中接受他
    造之反對詰問為由，即遽指該證人於偵查中之陳述不具證據
    能力。
三、經查，被告乙○○、翁宏進除97年11月5 日外之偵查中陳述
    、被告郭興明、陳正宗、陳銘宏、羅宏慶、證人林浩平、張
    瀚、陸炤文、陳三星、林美芳、林美惠、賈宜宸、賴冠宇於
    偵查中之陳述，均經檢察官告知權利後依法具結後，以證人
    身分陳述，訊問程式全程錄音錄影，有上開被告、證人之偵
    訊筆錄、結文及庭訊光碟附卷可稽，核上開製作筆錄之過程
    ，並無證據顯示有違法取證之情形，所為陳述蓋係出於供述
    者之真意，客觀上無顯不可信之情形，且上開被告及證人均
    已於法院審理時到庭作證，經公訴人、被告乙○○、陳銘宏
    、翁宏進及甲○○各別之辯護人當庭交互詰問，並給予被告
    乙○○、陳銘宏、翁宏進及甲○○詰問、對質之機會。此外
    ，被告乙○○、陳銘宏、翁宏進、甲○○及彼等之辯護人均
    未釋明上開被告及證人於偵訊中之陳述有何顯不可信之情況
    ，揆諸前揭說明，應認上開被告及證人於偵訊中之陳述，俱
    有證據能力。
四、另被告乙○○於警詢之陳述係出於自由意志乙節，業如前述
    ，是其偵訊筆錄自無毒樹果實理論之適用，被告乙○○之辯
    護人此部分之辯解，洵屬無據。又檢察官於訊問被告翁宏進
    、郭興明、陳正宗、陳銘宏、羅宏慶、證人林浩平、張瀚、
    陸炤文、陳三星、林美芳、林美惠、賈宜宸、賴冠宇時，均
    先詢問彼等與「被告」間有無親屬關係，經上開被告及證人
    答稱「沒有」後，再依法告知刑事訴訟法第180 條、第181
    條、第182 條之拒絕證言規定、具結義務及刑法第168 條偽
    證罪之處罰後，始命上開被告、證人具結並加以訊問等情，
    有彼等之偵訊筆錄在卷可稽，而被告乙○○於本案偵查之初
    ，即列為被告，由高雄地檢署檢察官依刑事訴訟法第76條第
    2 款、第4 款規定，未經傳喚逕行拘提到案後，由警員以犯
    罪嫌疑人之身分加以詢問後，移由檢察官以被告之身分訊問
    後聲請本院羈押獲准等情，有拘票、被告乙○○之警詢筆錄
    、偵訊筆錄及原審訊問筆錄附卷足參（見他字卷第248 、25
    1 至259 、268 至269 頁、原審97聲羈1267卷第4 至5 頁）
    ，堪認檢察官訊問被告翁宏進、郭興明、陳正宗、陳銘宏、
    羅宏慶、證人林浩平、張瀚、陸炤文、陳三星、林美芳、林
    美惠、賈宜宸、賴冠宇之前，已告知彼等後續訊問之內容與
    被告乙○○有關，是辯護人此部分所辯，同屬無據。況刑事
    訴訟法第180 條、第181 條之拒絕證言規定，旨在免除證人
    陷於抉擇控訴自己或與其有一定身份關係之人、或陳述不實
    而受偽證之處罰、或不陳述而受罰鍰處罰，甚而主觀上認為
    違反具結文將受偽證處罰之困境。證人此項拒絕證言權，與
    被告之緘默權，同屬不自證己罪之特權，如法官或檢察官未
    踐行此項告知義務，而僅告以具結之義務及偽證之處罰並命
    朗讀結文後具結，將使證人陷於如前述之抉擇困境，無異剝
    奪證人此項拒絕證言權，強迫其作出讓自己入罪之陳述，違
    反不自證己罪之原則，自係侵犯證人此項權利。... 又此種
    因侵犯上訴人不自證己罪之拒絕證言權所取得之證言，對上
    訴人而言，似非適法之證據（最高法院94年度臺字第51號判
    決參照）。是前述刑事訴訟法第180 條、第181 條所規定之
    拒絕證言權，乃為保護「證人」而設，非為保護「當事人」
    。違反告知義務所生之法律效果，應對「證人」生效，而非
    對「當事人」生效，故違反告知義務之證人證詞，對於訴訟
    當事人仍具證據能力，僅於將來對於「證人」追訴或處罰之
    審判中，不得做為證據。準此，縱本件檢察官於訊問被告翁
    宏進、郭興明、陳正宗、陳銘宏、羅宏慶、證人林浩平、張
    瀚、陸炤文、陳三星、林美芳、林美惠、賈宜宸、賴冠宇之
    前，未具體明確告知彼等係為被告乙○○作證，則彼等於偵
    查中以正人身分經具結後所為之證述，仍可作為認定被告乙
    ○○有無為本件犯罪事實之證據，被告乙○○之辯護人此部
    分之辯解，亦難採信。
捌、按「所謂被告以外之人於審判外之陳述，係指被告以外之人
    就其曾經參與或見聞之事實，事後追憶並於審判外為陳述者
    而言。如被告以外之人係被告犯罪之共同正犯、共犯、相對
    人、被害人或其他關係人，而於被告實行犯罪行為時與被告
    為言詞或書面對談，且其對話之本身即係構成被告犯罪行為
    之部分內容者，因非屬其事後就曾經與聞之事實所為之追憶
    ，自與審判外之陳述有間，二者不容混淆。又國家基於犯罪
    偵查之目的，對被告或犯罪嫌疑人進行通訊監察，乃係以監
    控與過濾受監察人通訊內容之方式，蒐集對其有關之紀錄，
    並將該紀錄予以查扣，作為認定犯罪與否之證據，屬於刑事
    訴訟上強制處分之一種，而監聽係通訊保障及監察法（下稱
    通保法）第13條第1 項所定通訊監察方法之一，司法警察機
    關依法定程序執行監聽取得之錄音，係以錄音設備之機械作
    用，真實保存當時通訊之內容，如通訊一方為受監察人，司
    法警察在監聽中蒐集所得之通訊者對話，若其通話本身即係
    被告進行犯罪中構成犯罪事實之部分內容，則依前開說明，
    自與所謂『審判外之陳述』無涉，應不受傳聞法則之規範，
    當然具有證據能力。至司法警察依據監聽錄音結果予以翻譯
    而製作之監聽譯文，屬於文書證據之一種，於被告或訴訟關
    係人對其譯文之真實性發生爭執或有所懷疑時，法院固應依
    刑事訴訟法第165 條之1 第2 項規定，以適當之設備，顯示
    該監聽錄音帶之聲音，以踐行調查證據之程序，俾確認該錄
    音聲音是否為通訊者本人及其內容與監聽譯文之記載是否相
    符；或傳喚該通訊者；或依其他法定程序，為證據調查。倘
    被告或訴訟關係人對該通訊監察譯文之真實性並不爭執，即
    無勘驗辨認其錄音聲音之調查必要性，法院於審判期日如已
    踐行提示監聽譯文供當事人辨認或告以要旨，使其表示意見
    等程序並為辯論者，其所為之訴訟程序即無不合。」（最高
    法院97年度台上字第5940號判決意旨參照），查本件司法警
    察執行之通訊監察，分別經原審以97年度聲監字第1470號、
    第1729號、97年度聲監續字第1802號、第2040號核發通訊監
    察書，並以錄音光碟加以保存等情，有通訊監察核准文號暨
    電話號碼一覽表、通訊監察電話一覽表、通訊監察書在卷可
    稽（見原審97訴1797卷二第17至41頁），復有通訊監察錄音
    光碟可證（見外放證物箱），堪認本件司法警察執行通訊監
    察，其監聽錄音蒐證程式為合法。而卷附之通訊監察譯文均
    經本院依法踐行提示，供被告辨認或告以要旨，使其表示意
    見並為辯論，揆諸前揭說明，本件通訊監察錄音內容及通訊
    監察譯文，均有證據能力。
玖、其他不爭執之供述證據與非供述證據，均有證據能力：
    按被告以外之人於審判外之陳述，雖不符刑事訴訟法第159
    條之1 至第159 條之4 之規定，而經當事人於審判程式同意
    作為證據，法院審酌該言詞陳述或書面陳述作成時之情況，
    認為適當者，亦得為證據；當事人、代理人或辯護人於法院
    調查證據時，知有刑事訴訟法第159 條第1 項不得為證據之
    情形，而未於言詞辯論終結前聲明異議者，視為有前項之同
    意，刑事訴訟法第159 條之5 定有明文。本件除上述無證據
    能力之證據外，以下認定事實所引用之證據，均經本院依法
    踐行調查證據程序，公訴人、被告、辯護人俱不爭執各該證
    據之證據能力，且迄至本院言詞辯論終結前，未就上開證據
    之證據能力聲明異議，復查無依法應排除其證據能力之情形
    ，本院審酌上開證據之形式及取得之過程並無瑕疵、與待證
    事實具有關連性等情況，認為適當，揆諸前揭規定，認上開
    證據俱有證據能力，均得為本案之證據。
拾、另被告翁宏進之辯護人固爭執被告甲○○之警詢筆錄、偵訊
    筆錄，就被告翁宏進而言，屬傳聞證據而不具證據能力等語
    （見原審97訴1797卷四第97頁），惟被告甲○○之警詢筆錄
    與偵訊筆錄內容，未經本院採為認定被告翁宏進有罪之證據
    ，茲不贅論此部分之證據能力，附此敘明。
拾壹、被告、辯護人均稱扣案帳冊屬審判外之陳述，為傳聞証據
    ，無證據能力等語。
    按所謂「傳聞證據」之定義係指「審判外」所為之「陳述或
    所發生之敘述性動作」，而提出於法庭用來證明該敘述事項
    之真實性之證據。判斷證據究屬傳聞證據或非傳聞證據，乃
    取決於該證據之證明旨趣或該證據與待證事實間之關係。換
    言之，以證明供述內容真實性之證據適用傳聞法則，惟相對
    地縱使屬於「代替供述之書面」或「間接之供述」，書面本
    身之存在或供述本身之存在即為待證事實時，此證據並不屬
    於傳聞證據（最高法院94年台上字第6076號判決參照）。本
    件經搜索扣押之帳冊，均屬書證性質，並非供述證據，應無
    傳聞法則之適用，且與本案具有關聯性，亦無非法搜索扣押
    而不法取得之情形，又文書之製作名義人，亦無表示該文書
    經竄改、變造；文書之形式上為真正，則上開文書即非不得
    作為本案之證據。是本案之帳冊，自無傳聞證據之適用。
乙、實體方面：
壹、犯罪事實一、(一)部分（即被告甲○○、翁宏進共同轉讓愷他
    命予乙○○之部分）：
一、被告及其辯護人之答辯：
（一）訊據上訴人即被告甲○○矢口否認有何轉讓第三級毒品愷
      他命予被告乙○○之犯行，辯稱：伊不知道被告乙○○何
      時生日，沒有指示被告翁宏進轉交3 公克愷他命予被告乙
      ○○以慶祝被告乙○○之生日，0000000000號、00000000
      00號電話均不是伊使用之電話云云（見原審98訴223卷一
      第30頁、97訴1797卷八第86頁）。被告甲○○之辯護人則
      以：(1)被告乙○○、翁宏進均已於審理中到庭證述並無轉
      讓愷他命之事實，且錢櫃KTV 公司亦回函稱：查無被告甲
      ○○、翁宏進、乙○○、陳正宗、郭興明、陳銘宏、羅宏
      慶於97年7 月18日及19日之訂位及消費紀錄，顯見根本無
      在該KTV 慶生一事，遑論被告甲○○有透過翁宏進轉讓愷
      他命予被告乙○○之行為。(2)被告甲○○並未持用000000
      0000號、0000000000號行動電話，依如附表三編號5 之通
      訊監察譯文顯示，被告乙○○當時正在門號0000000000號
      行動電話持用人之住家樓下，而其斯時通話之基地台位於
      小港區，然被告甲○○並非居住於小港區，且被告甲○○
      於97年12月26日遭警逮捕，該門號卻於98年3 月2 日方被
      停用，顯見該門號於被告甲○○被捕後仍有人持續使用，
      足證被告甲○○並非0000000000號行動電話持用人云云（
      見原審98訴223 卷二第120 頁、97訴1797卷八第90至91頁
      ），資為被告甲○○辯護。
（二）上訴人即被告翁宏進亦矢口否認有何轉讓第三級毒品愷他
      命予被告乙○○之犯行，辯稱：伊沒有於97年7 月19日晚
      間受被告甲○○之指示，拿3 公克愷他命予被告乙○○云
      云。被告翁宏進之辯護人則以：(1)被告乙○○於法院審理
      中當庭證稱：其生日當天邀約朋友在高雄市○○路之享溫
      馨KTV 慶生，期間有警員三度臨檢，均未發現異狀等語，
      被告乙○○於97年7 月19日當天既在享溫馨KTV 慶生，自
      不可能出現在錢櫃KTV ，且既警員臨檢未發現毒品或有人
      施用毒品之異樣，顯見被告翁宏進當天並無交付或施用愷
      他命之行為。(2)縱認被告翁宏進確有於97年7 月19日當天
      交付或施用愷他命之行為，然被告翁宏進本身即有施用愷
      他命，其當日於錢櫃KTV 內施用自己攜帶之愷他命，係被
      告乙○○見狀過來一起施用，被告翁宏進之行為應僅屬施
      用或持有第三級毒品之行為，並非轉讓第三級毒品。(3)再
      者，縱認被告翁宏進於97年7 月19日當天有持送愷他命予
      被告乙○○之行為，亦僅單純為友人即被告甲○○短途、
      零星之持送，應僅評價為持有第三級毒品罪，而非轉讓第
      三級毒品罪。(4)被告翁宏進固曾於警詢中坦承犯行，惟其
      自白不得作為認定有罪之唯一證據云云（見原審98訴664
      卷第76至79頁、97訴1797卷八第94頁），資為被告翁宏進
      辯護。
二、經查，上開犯罪事實一、(一)部分，業據被告翁宏進於97年10
    月8 日警詢中自承：被告甲○○曾經在97年6 、7 月間某日
    晚上，在其承租之高雄市鼓山區○○○○街90號4 樓，交給
    伊一個小夾鏈袋，內裝有約3 至5 公克之愷他命，叫伊拿給
    乙○○，伊就拿到高雄市○○路錢櫃KTV 附近交給乙○○，
    沒有向乙○○收錢，伊家境不好，被告甲○○免費提供伊吃
    住，所以被告甲○○要伊去作的事，伊大部分都會去作等語
    （見警一卷第17至18、19頁反面）；證人即被告乙○○則分
    別於警詢及偵訊中證稱：伊生日當天在六合路之錢櫃KTV ，
    被告翁宏進到時，伊下去帶翁宏進，翁宏進在大廳拿一包約
    2 至3 公克之愷他命給伊，說是被告甲○○要給伊，以慶祝
    伊生日，是甲○○送伊吃的等語（見偵卷第8 頁、高雄地檢
    署97年度偵緝字第2964號卷《下稱偵緝卷》第96、138 頁）
    ，而被告乙○○為74年7 月19日出生乙節，有其年籍資料在
    卷可稽（見偵卷第6 頁警詢筆錄受詢問人欄），核與被告翁
    宏進證述在97年6 、7 月間轉讓毒品之時間相符。參以被告
    乙○○與翁宏進間為普通朋友關係，彼此間並無仇怨，而被
    告甲○○復免費提供被告翁宏進吃住等情，業據被告乙○○
    、翁宏進供述在卷（見警一卷第10、19頁反面、22頁），則
    倘若被告甲○○未曾於97年7 月19日即被告乙○○生日當天
    ，指示被告翁宏進將上述少量之愷他命持至高雄市○○路之
    錢櫃KTV 無償轉讓予被告乙○○施用，以慶祝被告乙○○生
    日，被告乙○○、翁宏進當不至於為如上之供述，且被告甲
    ○○為被告乙○○販賣愷他命予如附表一所示買家之上游來
    源（詳後述），衡情手中應握有一定數量之愷他命，則被告
    甲○○於被告乙○○生日當天，贈送上述少量之愷他命予被
    告乙○○施用，作為慶祝被告乙○○生日之禮物，即無何違
    背常情之處。綜上，被告甲○○指示被告翁宏進於上開時、
    地，持前述之少量愷他命無償轉讓予被告乙○○施用之事實
    ，即堪認定。另被告甲○○指示被告翁宏進轉讓予被告乙○
    ○之愷他命數量，被告翁宏進供稱：約為3 至5 公克等語；
    被告乙○○則證稱：約2 至3 公克等語，本院認應取其中間
    交集，即約3 公克較符合被告之利益，一併敘明。
三、證人即共同被告乙○○於偵訊中結證稱：被告甲○○97年過
    生日時有約伊去享溫馨KTV ，0000000000號、0000000000號
    等2 支行動電話都是被告甲○○的，伊稱呼被告甲○○為「
    大胖仔」（臺語發音）等語（見偵緝卷第95至96頁），於本
    院審理時亦證稱：「（問：原判決第76頁編號3 ，隔天8 月
    2 日下午2 點5 分，你撥打0000000000給甲○○，你剛才不
    是說你沒有甲○○的電話？）答：這個號碼是翁宏進留給我
    的，因為翁宏進當初有留4 支電話號碼給我。（問：你怎麼
    有和甲○○聯絡的電話？）答：0000000000這個電話也是翁
    宏進留給我的。（問：翁宏進留給你，叫你和甲○○聯絡？
    ）答：他沒有說這個人叫甲○○，他只是說要找他翁宏進的
    話，就打這支電話就好，打過去有時候是翁宏進接，有時候
    是甲○○接，但電話中我也不敢確定，只是翁宏進當初有說
    要找他的話，就打這支電話0000000000。（問: 還有哪一支
    電話？）答：0000000000。（問：有沒有0000000000這支？
    ）答：不記得等語」（本院98上訴1606卷二第9 、10頁），
    而0000000000號行動電話之名義申辦人雖為CASIDSID JOY（
    外勞卡）（原審98訴223 卷一第54頁）然該電話之實際持用
    人確曾於97 年8月8 日中午12時24分15秒許，發出如附表三
    編號11所示之簡訊：「今晚有空嗎？很久沒跟你開心了，那
    麼剛好小弟弟我生日晚10點一心路享溫馨見，人來就好。」
    邀約被告乙○○參加該電話持用之人之生日聚會，有該通聯
    簡訊內容在卷可按（偵緝卷第47頁）而被告甲○○即為70年
    8 月9 日出生之人乙節，亦有其年籍資料可憑，已堪認持用
    0000000000號行動電話之人即為被告甲○○無訛。再觀卷附
    97年8 月14日3 點56分26秒之通訊監察譯文（附表三編號14
    ）「A （乙○○）：喂，你誰？B （甲○○）：我金生啊。
    A ：龐仔在我旁邊。B ：我過去找你。」、以及卷附97年8
    月16日2 時50分21秒之通訊監察譯文（附表三編號15）「A
    （乙○○）：你是誰？B （甲○○）：哭爸，金生的電話你
    是在…A ：喔，你娘的，喬丹被人家抓去警察局了。B ：為
    什麼啊？....」之中，0000000000號之持用人均自稱「金生
    」，有該通訊監察譯文在卷可考（同上偵緝卷第47頁），核
    與證人乙○○上述內容相符，亦徵該0000-000000 號行動電
    話持用人為被告甲○○。另被告甲○○居住於高雄市鼓山區
    ○○○○街90號4 樓，而被告乙○○持用0000000000號行動
    電話於如附表三編號5 之時間即97年8 月3 日1 時25分46秒
    曾撥打被告甲○○所持用之0000000000號行動電話時，被告
    乙○○之發話基地臺位於高雄市在小港區○○路136 號3 樓
    樓頂等情，則有高雄市政府警察局鹽埕分局函暨通訊監察譯
    文1 紙在卷可稽（見原審97訴1797卷四第88、90頁），固堪
    認定。惟自卷附該通對話內容（即附表三編號5 之內容）「
    B ：我要下去了。A ：你用好了媽？B ：沒啦，那個很難用
    。A ：我上去好了，我要上去薰一下。B ：我打電話給管理
    員說你直接上來。」觀之，僅足以佐證被告甲○○本已備妥
    某物後欲下樓，但被告乙○○在電話中表示待到達約定地點
    後欲上樓做某事（即譯文中所謂「薰一下」），要求被告甲
    ○○暫緩下樓，尚難延伸為被告乙○○撥打該通電話時，人
    已到達被告甲○○住處樓下，是被告甲○○之辯護人辯稱：
    被告甲○○並未使用0000000000號、0000000000號行動電話
    云云，不足採信。況且，被告甲○○於本院審理時亦坦稱：
    （問：提示原審判決第76頁以下之監聽譯文，這是你和乙○
    ○的通話？）答：是。《僅辯稱：電話內容與買毒品無關，
    是指做職棒的組頭云云》，其已坦認有以門號0000000000號
    、0000000000號行動電話與乙○○相互聯絡之事實。又上開
    0000000000號行動電話申請名義人為CASIDSID JOY，啟用日
    為97年3 月30日，停用日則為98年3 月2 日乙節，有和信電
    訊股份有限公司電話查詢表1 紙在卷可證（見原審98訴223
    卷一第54頁），而被告甲○○於97年12月26日為警逮捕到案
    時，該0000000000號行動電話及SIM 卡並未隨之扣案，而其
    隨後經警解送高雄地檢署接受檢察官訊問，並於同日聲請原
    審法院羈押獲准，迄今仍在押等情，有高雄市政府警察局通
    緝案件移送書、保安警察大隊解送人犯報告書、偵訊筆錄、
    原審法院押票各1 份附卷可佐（見偵緝卷第1 至2 、26至28
    、32頁），則上開0000000000號行動電話係在被告甲○○遭
    逮捕並遭法院裁定羈押後，由他人向電信公司申請停用之事
    實，固堪認定。惟向電信公司申請停用電話，並不必然須由
    申請名義人親自辦理，由他人持申請名義人之相關證件、委
    託書等文件，亦可辦理之，況被告甲○○亦非該門號之申請
    名義人，是該門號於被告甲○○遭逮捕並羈押3 個月後始經
    人申請停用一事，尚難逕行推論該門號於被告甲○○被捕後
    仍有人持續使用因而評價為被告甲○○非該門號之使用人，
    被告甲○○之辯護人此部分所辯，同屬無據。綜上，000000
    0000號、0000000000號等2 支行動電話門號均為被告甲○○
    所使用之事實，堪以認定。
四、證人即被告乙○○固於原審、本院審理中翻異前詞，改稱：
    「翁宏進沒有在伊生日當天交付愷他命給伊，且伊生日是在
    高雄市○○路享溫馨KTV 辦的，不是在錢櫃KTV ，當天有員
    警進去享溫馨臨檢2 次，根本沒有搜到任何毒品，員警有出
    示證件，是五福路派出所員警，伊在偵訊中之所以證述翁宏
    進有交付愷他命之情事，是因當時翁宏進想交保，且伊與翁
    宏進有欠甲○○錢，所以翁宏進要求伊配合一塊指證甲○○
    ，其實伊與甲○○本來就不熟」、「翁宏進叫我把責任推給
    甲○○，他當時想交保云云（見原審97訴1797卷六第23至24
    、32頁、本院98上訴1606卷二第12頁）；惟查，證人乙○○
    與被告甲○○間甚為熟稔乙節，業如前述，且證人乙○○先
    於97年10月27日警詢中明確陳稱：被告翁宏進於97年6 、7
    月間某日晚間，在高雄市○○路錢櫃附近交予伊之3 至5 公
    克愷他命，是被告甲○○託被告翁宏進轉交給伊施用的等語
    （見偵卷第8 頁）；嗣於98年1 月10日偵訊中證稱：伊在六
    合路錢櫃跟翁宏進拿愷他命（偵訊筆錄誤載為安非他命），
    是因為伊7 月生日，甲○○送伊吃的，共1 包約2 至3 公克
    等語（見偵緝卷第96頁）；再於98年1 月22日偵訊中證稱：
    被告翁宏進帶愷他命到錢櫃給伊當天是伊生日，翁宏進到時
    ，伊下去帶翁宏進，翁宏進在大廳拿給伊，說是甲○○要給
    伊，慶祝伊生日等語（見偵緝卷第138 頁），其多次陳述均
    屬一致，直至98年5 月26日原審、本院審理中始改口稱：被
    告翁宏進沒有在伊生日當天交付愷他命給伊，且伊生日是在
    高雄市○○路享溫馨KTV 辦的，伊是配合翁宏進之口供才指
    證甲○○、翁宏進叫我把責任推給甲○○云云，然倘被告乙
    ○○97年7 月19日之生日聚會確在高雄市○○路享溫馨KTV
    舉辦，為何遲至原審審理中始提出此部分之抗辯？顯與常情
    有悖。且新興分局五福路派出所並未派員於97年7 月18日、
    19日至高雄市新興區○○○路65號享溫馨KTV 實施臨檢，亦
    未與其他單位配合前往臨檢等情，業據高雄市政府警察局新
    興分局98年6 月15日高市警新分偵字第0980015527號函覆原
    審明確（見原審97訴1797卷六第75頁），亦徵被告乙○○此
    部分所辯，與事實不符。至錢櫃企業股份有限公司98年6 月
    6 日錢（總）字第98045 號函覆原審固稱：查無該公司高雄
    中華新館（即六合路與中華路交口之分店）於97年7 月18
    日、19日接受以被告甲○○、翁宏進、乙○○、陳正宗、郭
    興明、陳銘宏、羅宏慶等名義訂位或消費之紀錄等語（見原
    審97訴1797卷六第72頁），惟被告乙○○於該處舉辦生日聚
    會，並不必然須以自身名義訂位或付款，一般人於KTV 、餐
    廳等公共場所舉辦生日聚會，以壽星以外同行之人之名義訂
    位或付款，亦屬常態，自難僅憑上開錢櫃企業股份有限公司
    之回函，逕認被告乙○○於97年7 月19日當晚舉辦生日聚會
    之場所係享溫馨KTV ，而非錢櫃KTV 。又被告翁宏進於97年
    10月8 日之警詢、偵訊陳述，固均指證被告甲○○指示其交
    付3 至5 公克之愷他命予乙○○，惟至97年12月5 日原審受
    理97年度訴字第1797號案件之初，於原審接押審查庭訊時即
    已改口稱：乙○○打電話約伊去唱歌，伊唱歌時通常會玩愷
    他命，所以伊去向甲○○要愷他命，但甲○○說沒有，後來
    唱歌時，伊身上只剩3 公克愷他命，吸食後頭有點暈了，印
    象中乙○○有過來跟伊要，伊有給乙○○云云（見原審97訴
    1797卷一第30至31頁），嗣於98年1 月20日即98年度訴字第
    223 號案件之偵查階段，於檢察官偵訊時亦陳稱：伊拿愷他
    命去錢櫃本來是自己要吃的云云，經檢察官以被告乙○○證
    稱：「是因為伊生日，所以甲○○送伊吃的」之證詞相質，
    被告翁宏進則稱：乙○○可能以為伊拿過去是要給乙○○的
    云云（見偵緝卷第132 頁），是被告翁宏進早於97年12 月5
    日即改口稱被告甲○○未於97年7 月19日晚間指示其交付3
    公克愷他命予被告乙○○。參以被告乙○○、翁宏進固均自
    97年10月8 日起，經原審裁定羈押在案，嗣被告翁宏進於97
    年12月5 日經原審命具保及限制住居後停止羈押，被告乙○
    ○則羈押迄今，惟二人均未經法院為禁止接見通信之限制，
    故仍有互通信息之機會，倘若被告翁宏進、乙○○確因均積
    欠被告甲○○金錢，致相互串謀共同誣指被告甲○○轉讓愷
    他命予被告乙○○，被告乙○○當不至於在被告翁宏進於97
    年12月5 日改口稱：被告甲○○並無轉讓愷他命行為云云後
    ，仍於98年1 月10日、22日偵訊中證稱：被告甲○○有指示
    被告翁宏進轉交愷他命之行為等語，由此可見被告乙○○於
    原審、本院審理中改口稱：伊是配合被告翁宏進之口供才指
    證被告甲○○轉讓愷他命，伊與甲○○本來就不熟云云，應
    係事後迴護被告甲○○、翁宏進之虛偽陳述，不足採為對被
    告甲○○、翁宏進有利之認定。
五、另證人即被告翁宏進固亦於原審審理中改口證稱：伊不知道
    乙○○的生日，乙○○於97年7 月間找伊去錢櫃唱歌，伊當
    時將身上3 公克愷他命倒在桌子施用，乙○○有過來坐在伊
    旁邊，當時伊已經用過量了，伊沒有交付愷他命給乙○○，
    伊在警詢中之所以供稱被告甲○○透過伊交付愷他命給乙○
    ○，是因為警察說伊這樣講比較沒事，至於伊警詢筆錄有關
    ：因為甲○○免費供伊吃住，伊才會幫甲○○送愷他命之記
    載，是警察講的，警察要不是很好的口氣問伊是否如此，伊
    怕警察打伊云云（見原審98訴223 卷一第86至87、90至91、
    94至96頁）。惟被告翁宏進於原審審理時，明確供稱：警詢
    及偵訊中，檢警人員沒有不正訊問等語（見原審97訴1797卷
    一第33頁），於法院審理時均無提出承辦之檢、警人員有不
    正訊問之訴求，準此，被告翁宏進事後迴護被告甲○○之陳
    述，同不足採為對被告甲○○有利之認定。
六、末按，行為人所為之行為，苟已參與構成某種犯罪事實之一
    部，即屬分擔實施犯罪之行為，應論以共同正犯（最高法院
    27年上字第1333號判例意旨參照）。查被告翁宏進固僅依被
    告甲○○之指示，代為送交愷他命予被告乙○○，惟轉讓毒
    品即謂一方無償交付毒品予他方之行為，被告翁宏進將上開
    約3 公克之愷他命交付予被告乙○○，而未收取代價之行為
    ，自屬轉讓愷他命之客觀構成要件行為，而非僅屬單純持有
    第三級毒品之行為無疑。
七、綜上，被告翁宏進於警詢時坦承有於97年7 月19日晚間依被
    告甲○○之指示，送交約3 公克之愷他命至位於高雄市○○
    路之錢櫃KTV 予被告乙○○無償施用等情，復有證人乙○○
    之證述及相關通訊監察譯文紀錄可為佐證，則被告甲○○、
    翁宏進於上開時、地無償轉讓約3 公克愷他命予證人乙○○
    施用之犯行，即堪認定。被告甲○○、翁宏進及其各別之辯
    護人前開所辯各節，均無可採信。此部分事證明確，應予依
    法論科。
貳、犯罪事實一、(二)部分（即被告甲○○、翁宏進共同販賣愷他
    命部分）：
一、被告甲○○、翁宏進、郭興明、乙○○及其辯護人之答辯：
（一）訊據被告甲○○矢口否認有何販賣第三級毒品愷他命之犯
      行，辯稱：伊沒有指示被告翁宏進將30公克愷他命，以90
      00元之價格，持往高雄市鼓山區○○○路與美術館路口之
      7-11便利超商，販賣予被告乙○○云云；被告甲○○之辯
      護人則以：(1)依證人即被告郭興明之證詞觀之，被告乙○
      ○持有之愷他命均來自被告翁宏進，與被告乙○○證稱：
      其愷他命來自被告甲○○等語，顯有歧異，而倘若被告乙
      ○○確有以電話先與被告甲○○約定買賣愷他命之地點，
      再指示被告郭興明向被告翁宏進拿取愷他命，則通訊監察
      光碟應會錄得被告乙○○與甲○○之對話內容，然本件卷
      附之通訊監察譯文並無相關乙○○與甲○○通聯有關買賣
      愷他命之紀錄，顯見被告乙○○之證述不實。(2)被告乙○
      ○甫被捕時，皆未提及被告甲○○，遲至97年10月27日始
      指證被告甲○○為毒品來源，被告乙○○之證述明顯偏袒
      被告翁宏進，且其證述與被告翁宏進之供述亦有不一之處
      。(3)被告翁宏進固證稱：如原審判決書附表三編號16、17
      之通訊監察譯文係談論愷他命，惟該2 通對話內容均與被
      告甲○○無關，且被告乙○○與他人談論愷他命時，均以
      「罐」為代號，並非以「領」為代稱，益徵該2 通對話與
      愷他命無關云云（見原審98訴223 卷二第116 至120 頁）
      ，資為被告甲○○辯護。
（二）訊據被告翁宏進亦矢口否認有何販賣第三級毒品愷他命之
      犯行，辯稱：被告郭興明有來問過伊，但伊跟郭興明表示
      伊沒有在賣藥，伊跟郭興明沒怎麼聯絡云云（見原審97訴
      1797卷七第124 頁）。被告翁宏進之辯護人則以：(1)被告
      翁宏進否認有交付約30公克愷他命予郭興明之行為，且本
      件實施通訊監察已久，仍無法自通訊監察譯文中確認交付
      毒品之時間、地點，僅憑證人郭興明之證述，證據甚為薄
      弱。(2)縱認被告翁宏進有交付愷他命予被告郭興明之行為
      ，亦僅單純為友人即被告甲○○短途、零星之持送，應僅
      評價為持有第三級毒品罪，而非販賣第三級毒品罪云云（
      見原審98訴664 卷第76至79頁、97訴1797卷八第94頁），
      為被告翁宏進辯護。
（三）訊據被告乙○○、郭興明亦均矢口否認有何販入愷他命既
      遂之犯行，被告乙○○辯稱：伊沒有向被告甲○○、翁宏
      進買過愷他命，伊在警詢、偵訊中講的都是配合翁宏進之
      口供云云。被告郭興明則辯稱：乙○○叫伊去向翁宏進拿
      愷他命，但伊實際上沒有拿到貨云云。
二、經查，上開犯罪事實一、(二)部分，業據證人即共同被告乙○
    ○分別於警詢及偵訊中證稱：伊自97年7 月起開始販賣愷他
    命，至同年9 月底止共約獲利9 萬元，伊所販售之毒品來源
    是甲○○，如果找不到甲○○就找翁宏進，伊只跟甲○○拿
    貨，沒有其他貨源，伊共與甲○○交易2 次，分別是97年7
    月間及8 月間，每次30公克約8 、9 千元，2 次都是伊打電
    話給甲○○，甲○○叫伊與翁宏進講地點，伊約在美術東八
    街附近三角窗中華路路邊的7-11超商，再叫郭興明過去拿跟
    翁宏進拿30公克的貨，郭興明知道貨是甲○○給的，伊跟翁
    宏進約地點時，如翁宏進說沒有貨，伊就不會叫郭興明過去
    ，那2 次翁宏進說有貨，而因97年7 月那次郭興明沒有給錢
    ，所以伊後來拿約8,000 元的貨款至甲○○位於高雄市鼓山
    區○○○○街90號4 樓住處當面交給甲○○，甲○○才叫翁
    宏進又賣一次30公克給郭興明等語（見警一卷第10頁、偵字
    卷第7 頁反面、第8 頁、偵緝卷第96至97、138 至139 頁）
    ；另證人即被告郭興明分別於警詢及偵訊中證稱：因乙○○
    身邊毒品存量不夠，伊才聽乙○○指示向翁宏進借調愷他命
    ，地點在高雄聯合醫院（指位於高雄市鼓山區○○○路976
    號靠近高雄市立美術館附近之美術館院區）對面三角窗7-11
    超商前，伊拿愷他命時沒有支付現金，因為翁宏進說錢會再
    跟乙○○算，叫伊先拿愷他命回去等語（見警一卷第33頁反
    面、他字卷第264 、267 頁），參以被告翁宏進於警詢、偵
    訊及原審審理中供稱：伊與被告乙○○間如附表三編號12所
    示之通訊監察譯文內容，是在說乙○○有積欠甲○○款項，
    乙○○還完之後，就可以再向甲○○拿愷他命，譯文中所說
    的100 領是100 公克愷他命的意思，另如附表三編號13所示
    之通訊監察譯文內容，是在講甲○○拿給乙○○的愷他命數
    量不夠，因為乙○○找不到甲○○，所以要伊轉告甲○○，
    伊之所以幫甲○○向乙○○收愷他命的帳、居間聯絡乙○○
    向甲○○購買愷他命等事，是因為伊家裡不好，甲○○免費
    提供伊吃住，所以甲○○要伊做的事，伊大部分都會去做等
    語（見警一卷第19頁、他字卷第266 頁、偵緝卷第132 頁、
    97訴1797卷一第33頁），復有如附表三編號12、13、16所示
    之通訊監察譯文紀錄可資佐證（偵緝卷第47-56 頁），則被
    告甲○○確於97年8 月間指示被告翁宏進，販賣30公克愷他
    命予被告乙○○，而由被告乙○○指示被告郭興明前往高雄
    市鼓山區○○○路靠近高雄市立美術館之7-11超商前，與被
    告翁宏進交易1 次之犯行，即堪認定（至於證人乙○○證述
    之於97年7 月間販賣30公克愷他命之犯行，未據起訴，非本
    案審理範圍）。另證人即被告乙○○就向被告甲○○、翁宏
    進販入愷他命之金額部分僅證稱：買30公克約8 、9 千元等
    語，倘若證人乙○○販入之金額低於8,000 元，應不至為如
    上之陳述，顯見證人乙○○販入之金額最低應為8,000 元。
    再參酌其證稱：其販賣予他人之愷他命均來自甲○○，沒有
    其他貨源，伊自97年7 月起至9 月底止，販賣愷他命共賺約
    9 萬元等語，而其與被告郭興明、陳正宗及陳銘宏共同販賣
    愷他命予如附表一所示之人時，販售之價格最低為1 公克30
    0 元（詳後述），換算為30公克則為9,000 元，如被告乙○
    ○販入30公克愷他命之金額高於9,000 元，顯無利潤可言，
    而按販賣毒品乃政府嚴厲查緝之違法行為，茍無任何利潤可
    圖，應無甘冒被查緝而觸重刑之危險，以同一價量買進又賣
    出，況被告乙○○販入愷他命後，指示被告郭興明、陳正宗
    、陳銘宏再將之販賣予如附表一所示之人時，不定時會給予
    被告郭興明、陳正宗、陳銘宏數百元以為送交愷他命之代價
    或宴請郭興明、陳正宗、陳銘宏等人（如後述），足證被告
    乙○○販入30公克愷他命之價格，必定低於9,000 元始有利
    可圖。準此，被告乙○○於97年8 月間向被告甲○○、翁宏
    進販入30公克愷他命之價格，應高於8,000 元，而低於9,00
    0 元，依罪疑有利於被告甲○○、翁宏進之法則，應認被告
    乙○○向彼等販入之30公克愷他命金額為8,000 元。
三、證人即被告乙○○固於原審、本院審理中改稱：伊的愷他命
    是向叫「阿智」的朋友買的，伊跟甲○○不熟，伊在警詢及
    偵訊中講到甲○○的部分，如透過翁宏進向甲○○拿毒品、
    0000000000號是甲○○的電話等陳述，都是因為當時翁宏進
    想交保，且甲○○向翁宏進要債，所以翁宏進在與伊一起被
    法院羈押後解送看守所時，要求伊配合口供，伊才誣陷甲○
    ○，翁宏進沒有詳細告訴伊要如何指證甲○○，但伊其實沒
    有向甲○○、翁宏進拿過毒品，也沒有請郭興明向任何人拿
    過毒品，且伊的警詢筆錄不實在云云，惟被告乙○○之警詢
    筆錄係出於其自由意志之陳述，且其與被告甲○○有相當程
    度之熟稔度乙節，均已如前述。而被告乙○○辯稱：伊為了
    配合翁宏進之口供才誣指甲○○販毒云云，應屬事後迴護被
    告甲○○之詞，復查，證人乙○○固證稱：翁宏進是在與伊
    一起被法院羈押後解送看守所時要求伊配合口供誣陷甲○○
    云云（見原審97訴字第1797卷六第33頁），惟被告乙○○係
    於97年10月7 日上午9 時50分許、被告翁宏進係97年10月7
    日下午1 時45分許，分別經警持高雄地檢署檢察官核發之拘
    票依法拘提到案，嗣因屆夜間而無法製作警詢筆錄，被告乙
    ○○延至97年10月8 日下午1 時15分許至同日下午3 時20分
    許止製作警詢筆錄，被告翁宏進則於97年10月8 日上午10時
    35分起至同日下午2 時15分許止製作警詢筆錄，隨後均移送
    高雄地檢署接受檢察官之訊問，嗣檢察官於97年10月8 日下
    午5 時2 分許訊問被告翁宏進完畢、於同日下午6 時6 分許
    訊問被告乙○○完畢後，均聲請原審法院羈押，原審法院於
    同日晚間9 時55分許訊問被告乙○○、於同日晚間10時30分
    許訊問被告翁宏進後均裁定執行羈押，惟未諭知禁止接見通
    信等情，有押票、警詢筆錄、偵訊筆錄及原審羈押庭訊問筆
    錄各2 份在卷可參（見他字卷第216 至224 、234 、248 、
    251 至259 、264 至270 頁、原審97聲羈1267卷第4 至6 、
    26至27頁），而被告乙○○於97年10月8 日晚間9 時55分許
    接受原審訊問，即尚未與被告翁宏進一起解送看守所時，即
    明確供稱：伊叫郭興明去向甲○○拿毒品，翁宏進與甲○○
    住一起，有幫甲○○送毒品下樓等語（見原審97年聲羈字第
    1267號卷第5 頁），倘被告乙○○確與甲○○不熟，亦無何
    恩怨，何需於接獲被告翁宏進共謀誣陷甲○○之要求之前，
    即指證甲○○販毒？又被告乙○○於97年10月27日經警借提
    再次製作警詢筆錄，及分別於98年1 月10日、22日接受檢察
    官訊問時，就其與被告甲○○交易愷他命之次數、金額、數
    量、時間、交易地點及如何支付貨款等細節，均陳述甚詳，
    有該警詢、偵訊筆錄可參（見偵卷第7 至8 頁、偵緝卷第96
    至97、138 至139 頁），倘若被告乙○○未與被告翁宏進就
    誣陷甲○○之細節相互串證，而依憑己意隨口編造上開販入
    愷他命之情節，事後極易因與被告翁宏進之供述不符而遭揭
    穿，無異陷己於誣告或偽證而遭追訴處罰之風險中，顯與常
    情有悖。綜上，證人即被告乙○○於法院審理中改稱：伊沒
    有向甲○○、翁宏進拿過愷他命云云，均係事後迴護被告甲
    ○○、翁宏進之虛偽陳述，不足採信。
四、證人即被告郭興明固亦於原審審理中改稱：乙○○叫伊去婦
    幼醫院（高雄市立聯合醫院美術館院區之舊稱）對面7-11，
    向翁宏進拿愷他命3 次，數量分別依序是30公克、50公克、
    100 公克，並叫伊到達後再打電話給翁宏進，但伊到該處後
    打電話給翁宏進，翁宏進說沒有東西，伊就回去了，所以伊
    3 次都沒有拿到愷他命，伊還在押時，乙○○有一次被提出
    去開庭，回來就寫紙條跟伊說，叫伊承認確實有跟甲○○拿
    到東西，這樣比較好交保，伊不識字，拿給監獄裡的人看，
    那人叫伊不要跟著乙○○起舞，乙○○意思是叫伊把這件事
    擔起來云云（見原審98年訴字第223 卷一第98至104 頁），
    惟被告乙○○於偵訊中已明確證稱：伊打電話給甲○○，甲
    ○○叫伊與翁宏進約地點，如翁宏進說沒有貨，伊就不會叫
    郭興明過去，那2 次翁宏進說有貨等語（見偵緝卷第138 至
    139 頁），核與被告郭興明此部分未拿到貨之說詞不符，而
    參以一般交易習慣，買家如以電話聯絡欲購買物品，必先向
    賣家確認有貨物可購買後，才會進一步洽談交易時間、地點
    、金額等細節，倘被告乙○○以電話與翁宏進約定地點時，
    即知被告甲○○或翁宏進斯時手上無愷他命可出售，衡情，
    自不可能再要求被告郭興明前往約定之交易地點。況依被告
    郭興明所述，其應被告乙○○指示前往約定地點向翁宏進取
    愷他命3 次，數量依序分別是30公克、50公克、100 公克，
    倘若被告乙○○第1 次與被告甲○○、翁宏進約定購買30公
    克愷他命，並指示郭興明前往取貨，待被告郭興明到達約定
    處後，被告翁宏進卻又告知郭興明其實並無愷他命可交付，
    則被告乙○○第2 次甚至第3 次欲向被告甲○○、翁宏進購
    買為數更多之愷他命時，必定會再三確認此次交易確可取得
    愷他命後，方會指示郭興明前往取貨，始符常理，是被告郭
    興明上開證述，顯與常情及一般交易習慣有悖，已不足採信
    。又被告乙○○、郭興明、翁宏進分別於97年10月7 日經警
    拘提到案，嗣均因夜間無法製作警詢筆錄，而均延至翌日製
    作警詢筆錄，隨後均移送高雄地檢署接受檢察官之訊問，檢
    察官於97年10月8 日下午訊問完畢後均聲請原審法院羈押，
    原審法院於同日晚間訊問完畢後均裁定執行羈押，嗣被告郭
    興明於97年11月7 日、被告翁宏進於97年12月5 日分別經原
    審法院裁定准予具保停止羈押而獲釋，被告乙○○仍羈押迄
    今等情，有拘票、警詢筆錄、偵訊筆錄、原審訊問筆錄、押
    票、准予具保停止羈押裁定、繳納保證金通知單等在卷可稽
    （見警二卷第35、194 頁反面、他字卷第141 至145 、164
    至166 、216 至224 、234 、248 、251 至259 、264 至27
    0 頁、原審97年聲羈字第1267卷第4 至7 、9 至10、26至29
    頁、原審97年度偵聲字第757 號卷第13、25頁、97年訴字第
    1797卷一第29至34、38頁），堪可認定。而被告郭興明於具
    保之前於警詢及偵訊中均一致證稱：乙○○叫伊去向翁宏進
    借調愷他命，分別是30、50、100 公克等語（見警一卷第33
    頁反面、他字卷第264 頁），並未提及實際上未取得愷他命
    一事，然其於97年11月7 日交保、被告翁宏進於97年12月5
    日交保後，二人同於98年1 月20日至高雄地檢署接受檢察官
    偵訊時，被告郭興明即改口稱：乙○○叫伊於97年8 月間到
    高雄市立聯合醫院美術館院區附近的7-11超商拿30公克愷他
    命，該次之交易之對象，伊並不認識，至於伊要向翁宏進拿
    貨那次，其實沒有拿到貨云云（見偵緝卷第131 頁），與被
    告翁宏進該次偵訊中供稱：乙○○叫郭興明來找伊，但伊手
    上沒有云云（見偵緝卷第132 頁），被告郭興明於98年1 月
    20日該次偵訊陳述，與其先前陳述情節大相逕庭，反與被告
    翁宏進之供述完全一致，顯與被告翁宏進相互串證後，為脫
    免自身販入愷他命罪責及迴護被告翁宏進之虛偽陳述。再參
    酌被告乙○○分別於98年1 月10日、22日偵訊中即被告郭興
    明已具保在外時，仍證稱：伊於97年7 月初叫郭興明跟翁宏
    進拿貨，這是甲○○賣給伊的，後來伊將該次郭興明拿貨欠
    的錢透過翁宏進還給甲○○後，甲○○才又在97年8 月間賣
    1 次30公克給郭興明，伊打電話給翁宏進約交易地點時，如
    翁宏進說沒有貨，伊就不會叫郭興明過去，那2 次翁宏進說
    有貨等語（見偵緝卷第96至97、138 至139 頁），雖仍有證
    述被告郭興明販入愷他命、翁宏進販出愷他命之事實，惟並
    未試圖脫免自身指示郭興明購入愷他命之犯行，與被告郭興
    明於原審審理中證稱：乙○○寫紙條叫伊承認確實有跟甲○
    ○拿到東西，比較好交保，乙○○意思是叫伊把這件事擔起
    來云云，並不相符，益徵被告郭興明於原審審理中為不實之
    陳述，該不實之陳述乃不足採為對其與對被告翁宏進有利之
    認定。
五、又證人即共同被告郭興明固於偵查中證稱：伊是依被告乙○
    ○之指示向被告翁宏進借調愷他命等語，而未明確提及被告
    甲○○，惟證人即被告乙○○證稱：被告郭興明知道貨是甲
    ○○給的等語（見偵緝卷第139 頁），參諸被告乙○○以持
    用之0000000000號行動電話與郭興明持用之0000000000號行
    動電話於97年8 月1 日6 點18分52秒，以如附表三編號1 所
    示之接聽電話通訊監察譯文內容如下：《B （郭興明）：你
    在哪啊？A （乙○○）：我家啊。B ：你打電話給金生一下
    ，那個女生說酒要拿回來，我們說他上次是拿這種嗎？A ：
    你叫他打給金生跟他講就好。》，由該譯文顯示，應是某位
    女性愷他命買家對被告郭興明送交之愷他命品質有疑慮，要
    求退貨，被告郭興明遂要求被告乙○○聯繫被告甲○○，轉
    知此事，亦徵被告郭興明知悉其販售之愷他命來源係被告甲
    ○○，否則自無必要向被告甲○○反應愷他命品質有問題之
    情事。又本件卷附之通訊監察譯文固未監錄得被告乙○○與
    甲○○之間有關具體談論本件販賣愷他命之交易時間、地點
    、數量及金額之對話，惟買賣毒品之人為躲避查緝，行事通
    常謹慎低調，不在電話中談論過多交易細節，縱有以電話聯
    繫交易必要時，亦多以代號、密語約定細節，本難僅從其對
    話即截獲明確之訊息，被告甲○○之辯護人辯稱：本件卷附
    之通訊監察譯文並無被告乙○○與甲○○約定買賣愷他命地
    點之對話內容云云；被告翁宏進之辯護人辯稱：本件無法自
    通訊監察譯文中確認交付毒品之時間、地點，證據不足云云
    ，均不足採為對被告甲○○、翁宏進有利之認定。
六、被告甲○○之辯護人又以：被告乙○○甫被捕時，皆未提及
    被告甲○○，遲至97年10月27日警詢筆錄時始指證被告甲○
    ○為毒品來源，乙○○顯然有意偏袒被告翁宏進云云。惟查
    ，自被告乙○○97年10月8 日初次警詢筆錄觀之，筆錄全文
    固未提及被告甲○○，然員警縱未詢問有關甲○○是否參與
    犯案，亦僅是員警對於案情推演之訊問技巧而已，不能以被
    告乙○○甫於到案之初未於警詢中指證被告甲○○即推論甲
    ○○並未參與本案；況且被告乙○○於97年10月27日再次製
    作警詢筆錄時，就前述之犯罪事實一、(一)被告甲○○、翁宏
    進共同轉讓約3 公克愷他命一事，亦明確證稱：該次是甲○
    ○託翁宏進轉交予伊施用的等語（見偵卷第8 頁），至有關
    犯罪事實一、(二)部分被告甲○○、翁宏進共同販賣30公克愷
    他命一事，被告乙○○該次警詢筆錄固證稱：伊確定甲○○
    有販賣愷他命，翁宏進就伊所知是沒有等語（見偵卷第8 頁
    反面），惟嗣後於98年1 月22日偵訊中，其證稱：伊打電話
    給甲○○，甲○○叫伊與翁宏進講地點，伊再叫郭興明過去
    跟翁宏進拿貨等語後，經檢察官進一步訊問：「為何上次說
    不是向西瓜（指被告翁宏進）買的？」，被告乙○○則答稱
    ：「本來就不是，是跟甲○○調貨」等語（見偵緝卷第138
    至139 頁），堪認被告乙○○係主觀上認定愷他命貨源係被
    告甲○○，至被告翁宏進僅是協助轉交愷他命，而誤認被告
    翁宏進此舉於法不該當販賣愷他命之行為，始為如上之陳述
    ，並非有意迴護被告翁宏進而故為對被告甲○○不利之陳述
    。況被告乙○○於原審、本院審理中，對於前述之犯罪事實
    一、(一)、(二)部分，即均改口稱：被告甲○○、翁宏進沒有轉
    讓約3 公克之愷他命，亦未曾販賣30公克之愷他命予伊云云
    ，其所述對被告甲○○、翁宏進而言，同屬有利之陳述，並
    無刻意偏袒被告翁宏進之情形。綜上，被告甲○○之辯護人
    上開所辯，仍難採信。
七、被告甲○○之辯護人固辯以：通訊監察譯文內容均與被告甲
    ○○無關，且被告乙○○與他人談論愷他命時，均以「罐」
    為代號，並非以「領」為代稱，益徵該2 通對話與愷他命無
    關云云。惟查，被告翁宏進已於警詢中陳稱：伊綽號叫「西
    瓜」，伊都叫甲○○「大胖仔（臺語）」，而翁宏進對警方
    提示門號0000000000號乙○○所使用之行動電話與翁宏進所
    使用之0000000000號行動電話之通訊監察譯文詢問談論內容
    指何事時，翁宏進則陳稱:97 年8 月16日下午7 時59分54秒
    時、如附表三編號16所示之通訊監察譯文內容：《A （乙○
    ○）：你有過去嗎？B （翁宏進）：他們那邊處理完了啦，
    我有跟喬丹說了。A ：金生打給你的嗎？B ：沒啊。A ：我
    有事找金生啊。B ：大概什麼事，跟我們賺錢有關係嗎。A
    ：今天有人拿錢來給我，看我要不要點他打算要啊。B ：他
    拿多少錢給你？A ：他是要拿一個籃球那樣大，我跟他說那
    要100 多萬。B ：不只吧，我叫大胖打給你，大約190 或20
    0 。》是指有人透過乙○○要詢問愷他命之價格，我的回答
    是每1 公克190 元或200 元，我叫甲○○打給乙○○是因為
    甲○○比較了解愷他命的價格；對於警方提示之編號13所示
    之譯文內容：《A （乙○○）：我剛看那些50的，一個46、
    一個48，一個49.4....都亂弄，幹你娘志彬啊，還包括袋子
    。B （翁宏進）：我跟他講，大家都說不夠。》，翁宏進則
    陳稱：該通電話是指甲○○拿給乙○○之愷他命數量不足，
    當時乙○○沒有甲○○的電話，所以透過伊轉告甲○○；而
    警方提示編號12所示之通訊監察譯文內容：《B （翁宏進）
    ：你跟我說你還要拿嗎？A （乙○○）：看你啊，等金生那
    邊啊。B ：要不然，要不然就你這兩天錢先收一收，先拿來
    給我…。A ：他們現在收兩萬了啊。B ：你這幾天就先拿來
    給我，先拿去給他再跟他拿。A ：100 領要怎樣拆給他？B
    ：先不用拆。》，翁宏進稱：該通電話內容是指乙○○要還
    欠甲○○的錢，還完之後，乙○○可以再向甲○○拿愷他命
    ，乙○○說的100 「領」是指100 公克等語（見警一卷第18
    -19 頁），核與如附表三編號10之監聽門號0000000000號乙
    ○○所使用之行動電話與甲○○所持用之門號0000000000號
    行動電話通聯監察譯文內容：《C （翁宏進）: 這兩天那個
    啊，那個清帳清理理啊，先算一算，拿給大胖仔。A （乙○
    ○）：我早上就開始要收了，今天初五了。C ：看你要不要
    做一次拿？A ：你說今天這次嗎？C ：我這邊總共的錢是4
    千5 啊》，附表三編號10乙○○與甲○○之通聯監察譯文是
    指錢帳要收取、清算之涵義，已徵被告翁宏進於電話中與被
    告乙○○談論者，即為被告甲○○販賣愷他命予乙○○有關
    數量、價格等相關情節。又被告乙○○與他人在電話中談論
    愷他命時，固多以「酒」、「罐」為代號，業據其陳述在卷
    （見警一卷第10頁），復有如附表四編號4 《2 瓶（按：罐
    之台語）1 千》、附表五編號3 《A （乙○○）：今天拿給
    你（陸炤文）的那個酒好喝嗎？》、附表五編號5 《B （張
    瀚）：你可有空叫人送1 罐來公司？A （乙○○）：5 罐？
    B ：10。A ：好像沒那麼多，6 罐。》、編號6 《A （乙○
    ○）：你把那剩下的6 罐拿過去給炤文公司... 。》、編號
    7 《A （乙○○）：你把剩下的6 罐拿給炤文。B （陳正宗
    ）：剩3 罐，剛剛小罐，拿3 罐....A ：你先送3 罐去給炤
    文跟他處講一下... 。》、編號9 《A （乙○○）：你拿10
    罐拿過去大帝國炤文那邊。B （郭興明）：他不是不要了嗎
    ？》、編號12《A （乙○○）：酒多叫一點，我現在2 天大
    約200 罐。B （陸炤文）：我先出去等一下打給你... 。》
    、附表七編號2 《A （乙○○）：喂，你拿5 罐過去給細罐
    ，他妹妹啊B （陳銘宏）：在哪？》、編號5 《A （乙○○
    ）：喬丹昨天不是又送2 罐出去？B （陳銘宏）：那個我有
    記，我早上去送8 罐現在剩5 罐。》、編號9 《B （陳銘宏
    ）：已經拿過去了，10罐。》；附表八編號1 《A （乙○○
    ）：你要幾罐？B （賴冠宇）：同樣的3 罐，共21。》所示
    之通訊監察譯文可佐（原審97訴字第1797號卷第42-59 頁）
    ，惟被告乙○○亦曾與證人賈宜宸、張瀚（詳後述）在電話
    中，使用「件」等比擬衣服之代號稱呼愷他命，例如附表四
    編號1 《B （賈宜宸）：那你那邊有沒有兩件？A （乙○○
    ）：有啦》之通訊監察譯文，而「件」、「領」等字眼均為
    一般人稱呼衣服數量之單位，且以文字表示固有所不同，但
    臺語之發音則為相同，堪認「件」、「領」等代號亦為被告
    乙○○與他人談論愷他命時所使用之稱呼之一。準此，被告
    甲○○之辯護人前開所辯，洵不足採。
八、被告翁宏進及其辯護人固於原審審理中辯稱：依卷附有關00
    00000000號電話使用人之聲音觀之，尚不能確認是被告翁宏
    進之聲音云云。惟查，被告翁宏進甫於到案之初，即自承綽
    號為「西瓜」，0000000000號電話為其所有，歷經警、偵及
    原審審理前階段，均未曾抗辯其非該0000000000號電話之使
    用人，其遲至原審98年8 月3 日最後言詞辯論期日，當庭勘
    驗如附表三編號7 、13、14所示之通訊監察譯文後，始否認
    該數通錄音係其通話之內容（見原審97訴1797卷八第25、82
    頁），顯為卸責之詞，不足採信；另被告翁宏進固僅依被告
    甲○○之指示，交付愷他命予被告乙○○指定前往取貨之被
    告郭興明，然依前述最高法院27年上字第1333號判例意旨之
    說明，其交付愷他命之行為，已屬販賣之客觀構成要件行為
    ，被告翁宏進之辯護人辯稱：僅應評價為單純持有第三級毒
    品云云，乃於法無據。
九、綜上，被告甲○○於97年8 月間指示被告翁宏進，以8,000
    元之代價販出30公克愷他命予被告乙○○，並由乙○○指示
    被告郭興明前往取貨而共同販入該批凱他命之事實，堪以認
    定。被告甲○○、翁宏進及其各別之辯護人、被告乙○○、
    郭興明前開所辯各節，均無可採信。此部分事證明確，應予
    依法論科。
參、犯罪事實二部分（即被告乙○○、郭興明、陳正宗、陳銘宏
    共同販賣愷他命部分）：
一、被告及其辯護人之答辯：
（一）訊據被告乙○○固坦承0000000000號電話為其所使用，惟
      矢口否認有何販賣第三級毒品愷他命之犯行，辯稱：伊只
      是介紹如附表一所示之人向郭興明、陳正宗、陳銘宏購買
      愷他命，並未與郭興明、陳正宗、陳銘宏共同販賣愷他命
      云云。被告乙○○之辯護人則以：(1)如附表一所示之買家
      均係在被告乙○○未直接親自參與交易之情形下，自行與
      被告郭興明、陳正宗及陳銘宏直接完成交易，本件並無直
      接證據足以證明被告乙○○有販賣愷他命予如附表一所示
      之人。(2)被告乙○○與被告郭興明、陳正宗及陳銘宏均為
      朋友，互邀吃飯、唱歌乃純屬朋友聚會，並非被告乙○○
      給予被告郭興明、陳正宗及陳銘宏販賣毒品之代價。被告
      郭興明、陳正宗及陳銘宏三人警詢筆錄為同一日在鹽埕分
      局製作，其三人指述被告乙○○之部分，顯係互相串謀後
      故為對被告乙○○不利之供述。(3)被告羅宏慶證稱：被告
      乙○○反對伊施用愷他命等語，且其向被告陳銘宏拿愷他
      命時，尚要求陳銘宏不要告知被告乙○○，其自不可能直
      接向被告乙○○索取愷他命。(4)縱認被告有以如附表一所
      示之價格販賣愷他命予如附表一所示之人，惟依公訴意旨
      所載之被告乙○○向被告甲○○販入愷他命之單價即1 公
      克300 元計算，被告乙○○係以同一價格轉售他人，並無
      利得，另其販賣予如附表一編號1 、4 至9 、11至14所示
      部分，合計利得僅幾百元不等，倘再不定期給予郭興明、
      陳正宗及陳銘宏不定額之款項，顯已虧本，是其並無營利
      之意圖云云，資為被告乙○○辯護。
（二）訊據被告郭興明、陳正宗對犯罪事實二即如附表一編號1
      至14部分之犯行，均坦承不諱，其共同辯護人則以：被告
      郭興明、陳正宗係單純受被告乙○○之指示而交付愷他命
      予如附表一所示之買家，被告郭興明、陳正宗自始坦承犯
      行，態度良好，請從輕量刑云云，資為被告郭興明、陳正
      宗辯護。
（三）訊據被告陳銘宏固坦承如附表一編號9 至13所示之犯行，
      惟否認如附表一編號1 至8 、14所示之犯行，辯稱：伊從
      97年8 月初開始工作後就沒有再與被告乙○○、郭興明及
      陳正宗等人聯絡，伊沒有參與如附表一編號1 至8 、14所
      示之犯行，且如附表一編號12、13部分時間應為97年7 月
      底、8 月初，並非97年9 月中及9 月底云云。被告陳銘宏
      之辯護人則以：(1)依證人林浩平、張瀚、陸炤文、陳三星
      、林美芳、林美惠、賴冠宇及被告郭興明之陳述，並參酌
      卷附之通訊監察譯文，足認被告陳銘宏並未參與如附表一
      編號1 至10、13至14部分之犯行，另如附表一編號12部分
      ，正確時間應為97年7 月，且被告陳銘宏僅是受被告乙○
      ○之託送交愷他命予證人賴冠宇，並未代為收錢。(2)被告
      陳銘宏於97年8 月上旬起已有正常工作，脫離販毒圈子，
      家人也制止被告陳銘宏再與販毒圈朋友相處，涉案未深，
      請從輕量刑云云，資為被告陳銘宏辯護。
二、經查，上開犯罪事實二部分，業據被告乙○○於警詢時自承
    ：伊自96年9 月初起即使用0000000000號行動電話，從未借
    他人使用，伊自97年7 月至9 月底止有從事販賣愷他命之行
    為，共計獲利約9 萬元，伊都是指示郭興明、陳正宗、陳銘
    宏幫伊運送愷他命，證人陳三星、賴冠宇、陸炤文、張瀚、
    林美芳、林美惠、賈宜宸等愷他命買家，及被告郭興明、陳
    正宗、陳銘宏於警詢中指述之交易時間、地點，伊不知道細
    節，但伊都有參與該販賣行為等語（見警一卷第2 頁反面、
    6 頁反面至8 、10頁）；被告郭興明分別於警詢、偵訊及原
    審、本院審理中陳稱：伊外號「喬丹」，平時使用之手機門
    號是0000000000號，乙○○使用之手機門號是0000000000號
    ，乙○○進貨（指販入愷他命）後，約以3 罐1000元，5 罐
    1500元之價格賣出，1 罐是指1 公克，平常乙○○會將3 至
    5 罐愷他命存貨交給伊，一部分買家會打電話給乙○○訂貨
    ，一部分買家則會打電話給伊，乙○○沒有親自運送愷他命
    給買家，都是由伊、陳正宗及陳銘宏負責送貨，伊與陳正宗
    、陳銘宏沒有一定送貨給哪一個買家，乙○○打電話給伊叫
    伊送貨時，如果伊沒有接聽，乙○○就會打給陳正宗、陳銘
    宏，伊約自97年7 月起至被抓時止幫乙○○送交愷他命給買
    家，其所收取之款項都交給乙○○，然後乙○○會給伊100
    至300 元作為吃飯及機車加油的開銷，乙○○不會因為伊送
    的比較多次就拿比較多錢給伊等語（見警一卷第28頁反面、
    30頁反面至31頁、他字卷第164 頁、原審97聲羈1267號卷第
    9 至10頁、97訴1797卷五第109 至111 、117 頁）；被告陳
    正宗分別於偵訊及原審、本院審理中陳稱：伊手機是000000
    0000號，伊於97年7 月底、8 月間有幫乙○○賣愷他命，大
    約3 公克1,000 元或每公克300 元、350 元，價格是乙○○
    決定，成員有乙○○、伊、郭興明、陳銘宏，乙○○會先以
    電話聯絡買主，再打電話叫伊去送毒品並收錢，錢收回來是
    交給乙○○，代價是乙○○偶爾會分伊200 、300 元或1,00
    0 元，或帶伊與郭興明、陳銘宏去唱歌、吃喝玩樂，至於買
    家是由伊、郭興明或陳銘宏送貨不一定，看乙○○或買家打
    給誰，誰就去送，乙○○給伊、郭興明、陳銘宏送毒品的錢
    ，不會區分誰送貨較多就給誰比較多錢等語（見他字卷第21
    2 至213 頁、原審97聲羈1267號卷第17至18頁、97訴1797卷
    五第86至94頁）；被告陳銘宏亦分別於偵訊、原審審理中陳
    稱：伊行動電話為0000000000號，97年7 月間，乙○○與郭
    興明曾將約30至50公克之愷他命拿到伊家裡放，是用一個餅
    乾盒子裝著，目的是販賣，後來乙○○有去伊家裡用吸管、
    小袋子分裝該批愷他命，伊與陳正宗有幫乙○○與郭興明送
    毒品，有時乙○○與郭興明會打電話給伊，將買家的電話留
    給伊，伊再與買家聯絡約定時間、地點及數量後，再將愷他
    命送過去，有時乙○○直接跟伊講送貨地點，買家有時直接
    付錢給伊，有時事後再跟乙○○與郭興明算，愷他命價錢1
    公克約300 至350 元，熟客每公克300 元，乙○○有給伊20
    0 、300 元、1000元當好處或補貼油錢，有時也會請伊唱歌
    、吃飯，乙○○有叫伊記帳，也會與伊對帳，錢都是乙○○
    跟伊算等語（見他字卷第162 頁、原審97聲羈1267號卷第21
    至22頁、97訴1797卷二第95頁、97訴1797卷五第99至101 、
    107 頁），堪可認定。又如附表十編號1 、10所示之通訊監
    察譯文均為被告郭興明與被告乙○○通話，其中附表十編號
    1 所示之對話內容係因被告陳正宗、陳銘宏為被告乙○○送
    交愷他命予買家，卻沒錢可加油，不好意思直接向被告乙○
    ○要錢，遂託被告郭興明打電話給乙○○告知此事，附表十
    編號10所示之通訊監察錄音並經原審法院當庭勘驗屬實等情
    ，業據證人即被告郭興明於原審審理中證述綦詳，有原審審
    判筆錄可參（見原審97訴1797卷五第119 頁、卷八第25、81
    頁），自上開對話內容觀之，被告郭興明於電話中稱呼被告
    乙○○為「頭仔」，被告乙○○對於被告郭興明欲預支500
    元及代陳正宗、陳銘宏預支500 元等要求，均回應以：事後
    再自被告郭興明、陳正宗及陳銘宏之薪水中扣除等語。參以
    被告乙○○與如附表一編號2 至5 之買家張瀚、陸炤文以電
    話約定買賣愷他命時，亦多表示會叫「囝仔」、「孩子」送
    過去，買家張瀚則會稱呼郭興明等人「少年仔」，有如附表
    五編號8 、10、12所示之通訊監察譯文勘驗紀錄可參，顯見
    被告乙○○在其與郭興明、陳正宗、陳銘宏之間，確居於「
    大哥」之領導地位無訛，此外，尚有如附表十所示之通訊監
    察譯文可參，益徵被告郭興明、陳正宗、陳銘宏供稱：均受
    乙○○指示送交愷他命予買家等語，應為真實。
三、被告郭興明依被告乙○○之指示，於如附表一編號1 所示時
    、地，送交如附表一編號1 所示愷他命予證人林浩平（原名
    林俊緯）之事實，業據證人林浩平分別於偵訊及原審審理中
    證稱：伊使用之手機門號是0000000000號，平常乙○○叫伊
    「小葉（音譯）」，伊於97年9 月中旬某日下午有買過約3
    公克1,000 元之愷他命，是喬丹（指被告郭興明）在左營大
    路的麥當勞附近交給伊等語（見他字卷第97頁、原審97訴17
    978 卷三第75、78頁）；被告郭興明亦於偵訊及原審、本院
    審理中供稱：伊認識林浩平，有幫乙○○送愷他命給林浩平
    ，大約1 公克300 元，伊承認如附表一編號1 所示犯行等語
    （見他字卷第164 頁、原審97訴1797卷五第108 至109 頁）
    ，堪可認定。而證人林浩平固於偵訊及原審審理中證稱：伊
    打電話給乙○○是因為聯絡不上郭興明，所以請乙○○幫伊
    介紹賣家，伊打給乙○○只是問問看，伊說的97年9 月中旬
    某日那一次是直接跟郭興明交易，附表四編號4 之97年8 月
    4 日凌晨2 時11分32秒許所示之通訊監察譯文是證人賈宜宸
    拿伊的電話與乙○○通話，伊在旁邊，但沒有注意聽賈宜宸
    與乙○○講話內容云云（見原審97訴1797卷五第76、78至79
    頁），惟被告郭興明送交愷他命予買家均係依被告乙○○指
    示為之乙節，業如前述，且依如附表四所示之相關通訊監察
    譯文可知，證人林浩平、賈宜宸常同在一處，並先後與被告
    乙○○通話，依其通話內容所示，證人林浩平、賈宜宸顯係
    直接向被告乙○○聯繫購買愷他命之事，並要求乙○○派人
    送貨至證人林浩平、賈宜宸斯時所在位置，足以佐證證人林
    浩平購買愷他命之對象係被告乙○○，並非僅要求被告乙○
    ○代為介紹愷他命之賣家，證人林浩平於偵訊及原審審理中
    證稱：伊打電話給乙○○是因為聯絡不上郭興明，所以請乙
    ○○幫伊介紹賣家云云，應為迴護被告乙○○之證述，不足
    採信。
四、被告郭興明依被告乙○○之指示，於如附表一編號2 至5 所
    示時、地，送交如附表一編號2 至5 所示愷他命予證人張瀚
    、陸炤文各2 次之事實，業據證人張瀚分別於警詢、偵訊及
    原審審理中證稱：伊使用之手機是以胞弟張皓名義申請之00
    00000000號，伊施用愷他命之來源是向乙○○、郭興明買的
    ，第一次97年8 月5 日伊是撥打0000000000號電話向乙○○
    購買5 罐1500元，乙○○叫手下綽號「喬丹」即郭興明拿到
    伊位於高雄縣鳥松鄉○○路403 巷24號之住處給伊，後來乙
    ○○就給伊郭興明的電話0000000000號，叫伊之後直接打給
    郭興明約定交易的數量、時間及地點，伊後來於97年9 月15
    日直接打給郭興明買5 罐1500元，約定地點是伊上開住家附
    近，1 罐就是用小夾鏈袋裝約1 公克的愷他命，如附表五編
    號5 所示之通訊監察譯文是伊與乙○○通話，對話是指愷他
    命等語（見警一卷第10 9至110 頁、原審97訴1797卷三第81
    至85頁）；證人陸炤文分別於警詢、偵訊及原審審理中證稱
    ：伊使用之手機是以胞兄陸炤廷名義申辦之0000000000號，
    所以伊於97年8 、9 月間共向乙○○購買愷他命3 次，正確
    時間不記得，有一次之交易地點在五福二路新新堀江商場（
    此次未據起訴），另二次在九如路與民族路口，每次都是買
    3 公克1,000 元，伊每次都先打給乙○○約定時間、地點後
    ，再由郭興明送毒品給伊，伊之所以知道乙○○有在賣愷他
    命，是乙○○跟伊說的，如附表五編號1 、3 、11、12所示
    之通訊監察譯文內容是伊的通話，譯文中所謂「涼的」、「
    酒」都是指愷他命，1 罐是指一個小夾鏈袋等語（見警一卷
    第115 至116 頁、他字卷第102 至103 頁、原審97訴1797卷
    三第89至91頁），核與被告郭興明於偵訊中供稱：伊認識張
    瀚、陸炤文，有幫乙○○送愷他命到張瀚家附近給張瀚，伊
    有在九如路與民族路口交過3 次愷他命給陸炤文（其中1 次
    未據起訴）等語（見他字卷第164 至165 頁）大致相符，復
    有0000000000號、0000000000號之和信電訊股份有限公司電
    話查詢單、證人陸炤文之指認紀錄表各1 份（見警一卷第11
    8 頁、原審97訴1797卷六第107 頁）及如附表五之相關通訊
    監察譯文紀錄可證，堪可認定。至證人陸炤文固於警詢時證
    稱：伊是撥打0000000000號電話給乙○○云云（見警一卷第
    116 頁），然0000000000號門號實為被告郭興明使用之行動
    電話乙節，業如前述，是證人陸炤文此部分之陳述，應屬誤
    會，惟證人陸炤文於警詢時，已明確證稱其購買愷他命之對
    象係被告乙○○，並當場正確指認被告乙○○之照片，有其
    指認紀錄表在卷可稽（見警一卷第118 頁），堪認證人陸炤
    文以行動電話聯絡購買愷他命之對象，係被告乙○○無訛。
五、被告陳正宗、郭興明分別依被告乙○○之指示，於如附表一
    編號6 、7 所示時、地，送交如附表一編號6 、7 所示愷他
    命予證人陳三星各1 次之事實，業據證人陳三星分別於警詢
    、偵訊及原審審理中證稱：伊持有之0000000000號行動電話
    是伊就讀三信高商之學弟林信宏申辦給伊使用，伊施用之愷
    他命是打0000000000號電話向被告乙○○買的，97年7 月底
    、8 月初那一次是由陳正宗送到高雄市○○路三信家商前給
    伊，最後1 次是97年9 月19日晚間8 時許，由郭興明送到西
    子灣捷運站前給伊，都是買3 公克1000元，錢都當場交給陳
    正宗、郭興明等語（見警一卷第76至82頁、他字卷第103 頁
    、原審97訴1797卷四第56、61頁）；被告陳正宗於偵訊及原
    審審理中陳稱：伊於97年8 月間有賣3 公克1000元愷他命給
    陳三星1 次，地點在三多路，是乙○○叫伊去送的，伊收了
    錢當天晚上就交給乙○○等語（見他字卷第212 頁、原審97
    訴1797卷五第86至87、90至92頁）；被告郭興明於偵訊及原
    審審理中陳稱：伊有在西子灣送2 至3 次給陳三星（逾1 次
    以上之部分未據起訴），也有收過陳三星的錢等語（見他字
    卷第165 頁、原審97訴1797卷五第112 頁），參以如附表六
    編號2 所示之通訊監察譯文，證人陳三星係直接要求被告乙
    ○○派人送貨，如附表六編號6 所示陳三星於97年8 月12日
    下午6 時1 分24秒許發話給乙○○之通訊監察譯文《B （陳
    三星）：我有過去跟你們少年的那個，不夠好耶。A （乙○
    ○）：你那個是舊的換新的，你知道我沒有在吃那個，一枝
    兩枝試不準了啦。B ：注意一下啦。A ：好啦。》；則應為
    證人陳三星向被告乙○○抱怨愷他命之品質不夠好，而被告
    乙○○則向陳三星解釋愷他命之品質稱: 舊換新，試一枝、
    二枝尚不準確，亦徵證人陳三星係向被告乙○○購買無疑。
    此外，復有0000000000號電話查詢單1 紙（見原審97訴1797
    卷六第113 頁），及如附表六所示之相關通訊監察譯文及錄
    音光碟在卷可稽，堪可認定。至證人陳三星固於原審審理中
    改口證稱：伊打電話給乙○○，是請乙○○幫伊買愷他命，
    不是向乙○○購買愷他命云云（見原審97訴1797卷四第55至
    56頁）。惟查，被告陳正宗、郭興明送交愷他命予買家均係
    依被告乙○○指示而為乙節，業如前述，且證人陳三星亦於
    原審證稱：如附表六相關購買愷他命之通訊監察譯文內容，
    都是伊先打電話給乙○○等語（見原審97訴1797卷四第59頁
    ），準此，倘若證人陳三星以電話聯絡被告乙○○之目的，
    僅是為請乙○○介紹愷他命賣家，則證人陳三星於第一次向
    乙○○介紹之賣家購買愷他命後，自已取得該賣家之聯絡方
    式，其再次向該賣家購買時，自無必要再撥打電話給乙○○
    ，顯見證人陳三星於原審審理中證稱：伊是請乙○○幫伊買
    愷他命，不是向乙○○購買云云，係屬事後迴護被告乙○○
    之陳述，洵不足採。
六、被告郭興明、陳正宗分別依被告乙○○之指示，於如附表一
    編號8 至10所示時、地，由被告郭興明送交如附表一編號8
    、9 所示愷他命予證人林美芳2 次，由被告陳正宗送交如附
    表一編號10所示之愷他命予證人林美惠1 次等情，業據證人
    林美芳分別於警詢及偵訊中證稱：伊所有之行動電話為0000
    000000號，平日大家稱呼伊「大罐仔」，伊在高雄市○○路
    爵士堡KTV 當服務生，因被告乙○○於97年3 、4 月間到該
    處消費而認識，乙○○表示有在賣愷他命，故伊於97年7 月
    左右開始向乙○○購買愷他命，大約3 至4 天買一次，每次
    3 公克1000元，至查獲時止約買過30至40次（逾2 次以上部
    分未據起訴，非本案審理範圍），最後1 次是97年10月初，
    地點大約在伊住處即高雄市前鎮區○○○路85號3 樓樓下，
    乙○○說平日很忙，如伊需要愷他命叫打電話給郭興明，郭
    興明會幫乙○○送毒品給伊，所以之後伊需要愷他命通常先
    打0000000000號給郭興明，如果電話不通，才會打00000000
    00號給乙○○，通常是郭興明送愷他命來給伊等語（見警一
    卷第97至99頁、他字卷第104 頁）；證人林美惠分別於警詢
    及偵訊中證稱：伊與姊姊林美芳同住於高雄市前鎮區○○○
    路85號3 樓，伊持用0000-000000 號電話，平日綽號「小罐
    仔」，伊所施用之愷他命都是向乙○○及郭興明購買，伊都
    叫郭興明「胖胖」，陳正宗也有送愷他命給伊過，伊自97年
    7 月中旬開始向乙○○購入愷他命，平均1 星期買5 公克15
    00元，迄至遭查獲時止共約買過7 至8 次（逾1 次以上部分
    未據起訴），伊原先是打乙○○0000000000號電話，之後乙
    ○○叫伊打郭興明0000000000號電話聯絡，如果郭興明電話
    不通，伊就打給乙○○，乙○○就會聯絡郭興明或陳正宗送
    愷他命來給伊等語（見原審97訴1797卷二第9 至10頁、他字
    卷第10 4頁）；核與被告郭興明於偵訊及原審審理中供稱：
    伊有幫乙○○送愷他命給林美芳，都送到林美芳家樓下，3
    罐900 元，但因林美芳有欠乙○○錢，所以每次都給1000元
    ，林美芳一開始先打給乙○○，後來會打給伊等語（見他字
    卷第164 頁、原審97訴1797卷五第110 頁）；被告陳正宗於
    偵訊及原審審理中陳稱：伊有於97年8 月間送5 公克1500元
    之愷他命到林美惠家樓下給林美惠1 次，同時收取對價，伊
    收了錢後當天晚上就全數交給乙○○等語（見他字卷第212
    頁、原審97訴1797卷五第86、90至92頁），均大致相符，復
    有上開證人林美芳、林美惠使用之行動電話查詢單2 份（見
    原審97訴1797卷六第107 、109 頁），及如附表七編號第1
    、3 、6 、8 所示之通訊監察譯文、錄音光碟可佐，堪可認
    定。證人林美芳固於原審審理中改證稱：打電話給乙○○，
    是請乙○○幫忙找愷他命，乙○○給伊電話後，伊自己打電
    話去買，伊沒有向乙○○買過愷他命，伊都是向郭興明及陳
    正宗買的，伊在偵訊中之所以說是向乙○○買的，是因為檢
    察官問的不是很清楚云云（見原審97訴17 97 卷五第28至32
    頁），另證人林美惠亦於原審審理中翻異前詞，改口證稱：
    伊打電話給乙○○，是請乙○○幫伊問有關愷他命的事，伊
    沒有向乙○○買過愷他命云云（見原審97訴1797卷五第37、
    39頁），顯與事實不符。參以證人林美芳自承：如附表七編
    號1 所示之通訊監察譯文中「炒不散」之物指愷他命等語（
    見原審97訴1797卷五第34頁），證人林美惠陳稱：如附表七
    編號3 所示之通訊監察譯文內容，是伊打給乙○○，說郭興
    明、陳正宗拿給伊的愷他命不好，乙○○說改天要拿不一樣
    的給伊，伊說不要，伊要乙○○來伊家裡把愷他命磨成粉等
    語（見原審97訴1797卷五第41頁），而觀之如附表七編號1
    、3 所示之譯文內容，顯為證人林美芳、林美惠向被告乙○
    ○反應該次交易之愷他命品質不佳，無法炒散，而被告乙○
    ○安撫證人林美芳稱：「用力一點啦」、安撫證人林美惠稱
    ：「不會啦，真的不是玻璃」，倘若被告乙○○僅為居間促
    成證人林美芳、林美惠與被告郭興明、陳正宗間愷他命交易
    之人，並非出售愷他命予證人林美芳、林美惠者，衡情，自
    無須為被告郭興明、陳正宗出售之愷他命品質不佳加以解釋
    ，足認證人林美芳、林美惠確係向被告乙○○購買愷他命，
    彼等於原審之證述均為事後迴護被告乙○○之詞，均不足採
    信。
七、被告陳正宗、陳銘宏依被告乙○○之指示，共同於如附表一
    編號11所示時、地，送交如附表一編號11所示愷他命予證人
    賈宜宸1 次之事實，業據證人賈宜宸分別於警詢及偵訊中證
    稱：伊平時使用之0000000000號行動電話是以伊祖母范雪麗
    名義申請，伊於97年8 月間向乙○○購買愷他命1 次，是買
    2 件「褲子」700 元，伊打電話給乙○○確定購買數量及金
    額，並約定交貨時間、地點，乙○○才派陳正宗送貨到左營
    附近之超商給伊，如附表四編號1 所示之通訊監察譯文是伊
    要向乙○○購買2 件愷他命，1 件350 元共700 元，乙○○
    是以小夾鏈袋分裝，1 包稱1 件等語（見警一卷第67至70頁
    、他字卷第104 頁），並於原審審理中證稱：97年8 月在左
    營附近之超商那一次，來了2 個人，其中一個人好像是陳銘
    宏，另一個人沒有印象了等語（見原審97訴1797卷四第68、
    74頁）；核與被告陳正宗於偵訊及原審審理中供稱：賈宜宸
    有跟伊拿過1 次愷他命，是於97年8 月間在左營的7-11超商
    ，一共拿2 公克700 元，伊收了錢當天晚上就交給乙○○，
    那一次陳銘宏有跟伊去等語（見他字卷第212 頁、原審97訴
    1797卷五第85、90至91頁）；被告陳銘宏於原審審理中供稱
    ：有於97年8 月間載陳正宗到左營區某7-11超商，賣2 公克
    700 元愷他命給賈宜宸，是陳正宗交易並收取款項等語（見
    原審97訴1797卷五第97至98頁）均相符，且有前開證人賈宜
    宸使用之0000-000000 號行動電話查詢單1 紙（見原審97訴
    1797卷六第107 頁），及如附表四編號1 至8 所示之相關通
    訊監察譯文、錄音光碟在卷可稽，堪可認定。至證人賈宜宸
    固於原審審理中改口證稱：伊打電話給乙○○，是問乙○○
    拿不拿的到愷他命，伊不知乙○○有沒有賣，想說乙○○認
    識的人比較多，等於是請乙○○幫伊問問，乙○○的朋友那
    邊有沒有云云（見原審97訴1797卷四第69、74頁），惟證人
    賈宜宸於原審審理中之證述明顯與其警詢、偵訊有所歧異，
    而觀之如附表四編號1 所示之通訊監察譯文內容，證人賈宜
    宸係直接詢問被告乙○○：「你那邊有沒有2 件？」，而被
    告乙○○也直接答稱：「有啦」，證人賈宜宸再說金額：「
    700...」，被告乙○○則答稱：「700 好啦」、「到婦幼打
    電話給我啦」，證人賈宜宸顯是向被告乙○○購買，並直接
    在電話中約定交易之數量、金額及地點，是證人賈宜宸前開
    於原審審理中證述：是問乙○○拿不拿的到愷他命云云，亦
    屬不實之證述，不足採信。
八、被告陳銘宏、郭興明分別依被告乙○○之指示，於如附表一
    編號12、13所示時、地，各送交如附表一編號12、13所示愷
    他命予證人賴冠宇各1 次之事實，業據證人賴冠宇於偵訊及
    原審審理中證稱：伊手機是0000000000號，97年8 月底才換
    伊姊姊名下的0000000000號，伊一開始打0000000000號有買
    到1 次，但該次交易之人帶著安全帽，伊無法確認長相（此
    次未據起訴），後來打給乙○○才換成0000000000號的電話
    ，伊共向0000000000號買2 次，都是3 公克1000元，分別是
    97年9 月中在高雄市○○區○○路7-11超商前由陳銘宏（經
    原審當庭指認）前來交易，及97年9 月底在西子灣一家撞球
    場前由郭興明來與伊交易等語（見他字卷第105 頁、原審97
    訴1797卷五第13至14頁）；被告陳銘宏則於偵訊及原審審理
    中供稱：伊曾經送過愷他命給賴冠宇，是乙○○先約好，再
    叫伊拿去7-11超商給賴冠宇，數量、價格都是乙○○先跟賴
    冠宇講好的等語（見他字卷第162 頁、原審97訴1797卷五第
    98至99頁）；被告郭興明則於偵訊及原審審理中供稱：賴冠
    宇所指西子灣撞球間那一次是伊送貨的等語（見他字卷第16
    5 頁、原審97訴1797卷五第120 頁）大致相符，復有上開證
    人賴冠宇使用之0000000000號、0000000000號行動電話查詢
    單1 紙（見原審97訴1797卷六第115 頁）及如附表八之相關
    通訊監察譯文、錄音光碟可資佐證，堪可認定。證人賴冠宇
    固於原審審理中證稱：伊打電話給乙○○，是請乙○○幫伊
    問看看，乙○○的朋友那邊有沒有愷他命云云（見原審97訴
    1797卷五第14至15頁），惟觀之如附表八編號1 所示於97年
    7 月31日下午7 時29分59秒許，賴冠宇發話給乙○○稱：《
    B （賴冠宇）：我昨天跟你說的那個有辦法嗎？A （乙○○
    ）：沒辦法。A ：你要幾罐？B ：同樣的3 罐，共21，啊我
    初五拿給你啊A ：那你打0000000000，你說是我說的。B ：
    好啊。》之通訊監察譯文內容，證人賴冠宇應係直接向被告
    乙○○購買愷他命，惟款項未能清償。而嗣後被告乙○○催
    促證人賴冠宇給付愷他命之款項未果，遂直接於97年9 月8
    日下午6 時31分6 秒發送如附表八編號8 所示之簡訊《：你
    到底接不接，再不接，在不回讓我抓到，你就完蛋了。我就
    要直接去你家找你。》予證人賴冠宇，要求證人賴冠宇速回
    電或處理，倘被告乙○○僅係單純提供郭興明、陳銘宏之電
    話給證人賴冠宇，由賴冠宇自行向郭興明、陳銘宏購買愷他
    命，自無必要如此積極催討賴冠宇所積欠之購買愷他命款項
    ，益徵證人賴冠宇證稱：僅請乙○○協助詢問云云，並非事
    實。
九、被告乙○○於如附表一編號14所示時、地，販賣如附表一編
    號14所示愷他命予證人即被告羅宏慶1 次之事實，業據證人
    即被告羅宏慶於偵訊時證稱：伊有使用0000-000000 號手機
    ，伊因為缺錢，想賺錢，所以跟乙○○拿愷他命轉賣，伊於
    97年8 月初在六合夜市向乙○○拿5 公克，每公克300 元共
    1500元，轉賣別人每公克350 元等語（見他字卷第163 頁）
    ，而被告乙○○於原審審理中以書狀陳明：伊曾於97年8 月
    初以無償轉讓之方式，轉讓5 公克愷他命予羅宏慶等語（見
    原審97訴1797卷二第70-2頁），衡諸被告乙○○與羅宏慶間
    並無何恩怨，被告乙○○尚稱：伊將羅宏慶當弟弟等語（見
    原審97訴1797卷五第130 頁），則被告羅宏慶應無任意誣陷
    被告乙○○之動機。參以被告乙○○於前開書狀所敘明其轉
    讓予羅宏慶之愷他命數量、時間、地點均與被告羅宏慶所述
    相符，足以佐證被告羅宏慶前開證述：於97年8 月初在六合
    夜市拿5 公克1500元以轉賣等語，較為可採，被告乙○○辯
    稱：係轉讓，而非販賣云云，應為避重就輕，卸責之詞，尚
    難採信。
十、被告乙○○及其辯護人固以前揭情詞置辯，惟查，被告郭興
    明、陳正宗及陳銘宏固經警實施同步拘提到案，然其三人於
    97年10月8 日製作第2 次警詢筆錄時（第1 次為97年10月7
    日，僅為人別之詢問），被告陳正宗經警帶往刑事警察局偵
    八隊二組辦公室詢問，另被告郭興明、陳銘宏則在鹽埕分局
    偵查隊辦公室內採縱向分開偵訊，並分別由不同之員警詢問
    、繕打筆錄，郭興明與陳銘宏間相隔約5 公尺等情，除有被
    告郭興明、陳正宗及陳銘宏97年10月8 日警詢筆錄外，另據
    鹽埕分局98年5 月25日高市警鹽分偵字第0980007070號函覆
    原審明確（見警一卷第28至32、39至44、52至54頁、原審97
    訴1797卷六第52頁），是被告乙○○及其辯護人辯稱：被告
    被告郭興明、陳正宗及陳銘宏三人製作警詢筆錄時相互串證
    云云，尚屬無據。又按毒品之販出、販入，並無一定之公定
    價格，每次買賣之價格隨供需雙方之資力或關係之深淺或需
    求之數量、貨源之充裕與否、販賣者對於資金之需求如何與
    殷切與否，以及政府查緝之態度，進而為各種之風險評估，
    而有各種不同之標準，並非一成不變，且販賣者並非僅能由
    「價差」之方式謀取利潤，亦可能由「量差」、「純度」等
    方式牟利，參以一般民眾普遍認知毒品之非法交易，向為政
    府查禁森嚴且重罰不貸，衡諸常情，倘非有利可圖絕無平白
    甘冒被重罰高度風險之理。況被告乙○○自承：自97年7 月
    起至9 月底止，販賣愷他命約賺9 萬元等語，業如前述，是
    被告乙○○及其辯護人辯稱：被告乙○○並無利得，故不該
    當販賣云云，顯屬無稽。至被告乙○○就如附表一所示之犯
    行，不僅參與其中，更係基於主導地位，及其指示被告郭興
    明、陳正宗及陳銘宏送交愷他命予買家後，會施以數百元或
    一同吃喝玩樂等小利以為代價等節，均已認定如前，被告乙
    ○○及其辯護人此部分之辯解，均無法採信。
十一、被告陳銘宏及其辯護人固以前揭情詞置辯。惟查，證人賴
    冠宇購買愷他命之時間分別為97年9 月中及9 月底乙節，業
    經認定在案，是被告陳銘宏辯稱：伊是97年7 月間拿愷他命
    給賴冠宇云云，尚屬無據。又被告郭興明、陳正宗及陳銘宏
    依被告乙○○指示送交愷他命予買家之對象並非固定，而由
    被告乙○○接獲買家欲購買之訊息始決定由何人送交愷他命
    ，且被告乙○○給予被告郭興明、陳正宗及陳銘宏之酬勞，
    同為數百元或共同吃喝玩樂等小利，並不因送交次數多寡而
    有所不同，另被告陳正宗、陳銘宏負責記帳、與乙○○對帳
    ，被告陳銘宏並曾將大批愷他命藏放於住處，堪認其四人係
    以被告乙○○為首，基於販賣愷他命之犯意聯絡而共同為如
    附表一所示犯行，如附表一所示之實際送交愷他命者僅為其
    四人之間分工之行為態樣而已，是被告陳銘宏之辯護人辯稱
    ：如附表一編號1 至10、13至14所示部分與陳銘宏無關云云
    ，亦與刑法共犯之理論未合，而屬無據。
十二、按刑法上之幫助犯，固以幫助他人犯罪之意思而參與犯罪
    構成要件以外之行為而成立，惟所謂以幫助他人犯罪之意思
    而參與者，指其參與之原因，僅在助成他人犯罪之實現者而
    言，倘以合同之意思而參加犯罪，即係以自己犯罪之意思而
    參與，縱其所參與者為犯罪構成要件以外之行為，仍屬共同
    正犯，又所謂參與犯罪構成要件以外之行為者，指其所參與
    者非直接構成某種犯罪事實之內容，而僅係助成其犯罪事實
    實現之行為而言，苟已參與構成某種犯罪事實之一部，即屬
    分擔實施犯罪之行為，雖僅以幫助他人犯罪之意思而參與，
    亦仍屬共同正犯（最高法院27年上字第1333號、46年臺非字
    第17號判例要旨參照）。查被告郭興明、陳正宗送交愷他命
    予買家之行為，已屬販賣愷他命之客觀構成要件行為，揆諸
    前揭說明，應為被告乙○○、陳銘宏販賣愷他命罪之共同正
    犯。被告郭興明、陳正宗之辯護人辯稱：被告郭興明、陳正
    宗僅為幫助犯云云，不足採信。
十三、綜上，被告乙○○、郭興明、陳正宗及陳銘宏共同販賣愷
    他命予如附表一所示之人之事實，堪以認定。被告乙○○、
    郭興明、陳正宗及陳銘宏及其各別之辯護人前開所辯各節，
    均無可採信。此部分事證明確，應予依法論科。
肆、犯罪事實三部分（即被告羅宏慶販入愷他命後轉售以牟利部
    分）：
一、訊據被告羅宏慶對犯罪事實三部分之犯行自始坦承不諱，其
    辯護人則以：被告羅宏慶自始坦承犯行，其所為屬毒品交易
    之最下游，惡性輕微，實際獲利甚少，且犯案時年僅21歲，
    思慮未週，其情可憫，請求依刑法第59條酌減其刑等語。
二、經查，上開犯罪事實三部分，業據被告羅宏慶坦承：伊因為
    缺錢，想賺錢，所以跟乙○○拿愷他命轉賣，伊於97年8 月
    初在六合夜市向乙○○拿5 公克，每公克300 元共1500元，
    伊最後一次是以每公克350 元之價格轉賣2 公克共700 元給
    綽號「寶兒」的朋友，地點在衛武營旁等語（見他字卷第16
    3 至164 頁），復有如附表九之通訊監察譯文在卷可稽，自
    堪認定，應予依法論科。
伍、論罪科刑與改判：
一、新舊法比較：
    按愷他命係毒品危害防制條例第2 條第2 項第3 款所規範之
    第三級毒品；被告甲○○、翁宏進、乙○○、郭興明、陳正
    宗、陳銘宏及羅宏慶行為後，毒品危害防制條例於98年5 月
    20日修正公布，迄今已生效，其中與上開部分有關之第4 條
    、第17條均經修正，故本件自應依刑法第2 條第1 項規定，
    為「從舊從輕」之比較，以決定應適用之法律。又比較適用
    最有利於行為人之法律，應就罪刑有關之一切情形，比較其
    全部之結果，而為一體之適用，不應一部分適用新法，一部
    分適用舊法，此有最高法院29年上字第964 號判例意旨可供
    參照。而修正後毒品危害防制條例第4 條第3 項規定：「製
    造、運輸、販賣第三級毒品者，處5 年以上有期徒刑，得併
    科新臺幣7,000,000 元以下罰金。」，而修正前即行為時同
    法第4 條第3 項規定：「製造、運輸、販賣第三級毒品者，
    處5 年以上有期徒刑，得併科新臺幣5,000,000 元以下罰金
    。」，罰金刑度部分，經比較新、舊法結果，以修正前之規
    定有利於所有被告（至於原審就法條罰金刑度部分說明為5
    千萬元及7 千萬元，應屬誤繕，本院乃予更正。），被告行
    為時之毒品危害防制條例第17條規定：「犯第4 條第1 項至
    第4 項、第5 條第1 項至第4 項前段、第6 條第1 項至第4
    項、第7 條第1 項至第4 項、第8 條第1 項至第4 項、第10
    條或第11條第1 項、第2 項之罪，供出毒品來源，因而破獲
    者，得減輕其刑。」修正後則規定：「犯第4 條至第8 條、
    第10條或第11條之罪，供出毒品來源，因而查獲其他正犯或
    共犯者，減輕或免除其刑（第1 項）。犯第4 條至第8 條之
    罪於偵查及審判中均自白者，減輕其刑（第2 項）。」，所
    謂「偵查及審判中均自白」，係指被告於偵查中歷次之陳述
    ，曾經自白，且於各審級審判中歷次之陳述，曾經自白而言
    。又前引毒品危害防制條例第4 條第3 項、第17條之規定，
    係對法定刑度與減輕其刑之適用規定，自不宜割裂而分別為
    新舊法之適用，而按新舊法適用孰者對被告較為有利，應先
    審查應否諭知無罪，次審查應否諭知免訴不受理，再次則審
    查有無法定必應免刑之情形；如無前開情形，則比較新舊法
    之罪刑孰為最有利，有最高法院24年度民刑庭總會決議（二
    ）可參。是以本件應就第17條減輕或免除其刑之規定先為比
    較，依上開比較結果，於量刑適用上，自以修正後之規定對
    偵、審中曾經自白之被告郭興明、陳正宗、陳銘宏、羅宏慶
    較為有利；至被告乙○○、甲○○、翁宏進則應適用修正前
    毒品危害防制條例之規定，較為有利。至毒品危害防制條例
    第8 條第3 項之規定並未修正，且被告甲○○、翁宏進就如
    犯罪事實一、(一)部分並未於偵查及審判中自白犯罪，自無同
    條例第17條之適用，是此部分並無新舊法比較適用之問題，
    附此敘明。
二、按所謂販賣毒品行為，不以販入之後復行賣出為要件，祇須
    以營利為目的，將毒品購入或賣出，有一於此，其犯罪即為
    完成，均不得視為未遂。倘於已議定價格尚未交付之際，即
    被當場查獲，仍屬犯罪既遂。從而如意圖營利而販入毒品後
    ，第一次販賣與他人之行為，應認係接續原先販入之犯意而
    為，不論其行為屬既遂或未遂，均應認基於單一犯意之接續
    行為，而僅成立一個販賣毒品既遂罪，然其後之販賣毒品行
    為即應就其犯罪情節另為法律上獨立之評價（最高法院95年
    度臺上字第3574號、91年度臺上字第763 號判決意旨參照）
    。被告乙○○、郭興明向被告甲○○、翁宏進共同販入30公
    克愷他命後，再與被告陳正宗、陳銘宏共同販賣予如附表一
    所示之人等情，業如前述，揆諸前揭說明，被告乙○○、郭
    興明基於意圖營利之目的販入愷他命後第1 次賣出之行為，
    應僅論以一個販賣毒品既遂罪。
三、就犯罪事實一、(一)部分，核被告甲○○、翁宏進所為，均係
    犯毒品危害防制條例第8 條第3 項之轉讓第三級毒品罪。高
    雄地檢署97年度偵字第29899 號起訴書所載附表編號(一)部分
    （翁宏進經由甲○○指示，於97年6 、7 月間某日晚間，在
    高雄市鼓山區○○○○街90號4 樓住處，自甲○○處拿取內
    裝重約3 公克愷他命之夾鏈袋1 只，由翁宏進在高雄市○○
    區○○路、六合路口錢櫃KTV 附近販賣給乙○○），業經檢
    察官於98年5 月18日以98年度聲撤字第16號撤回起訴書加以
    撤回（見97訴1797卷六第44頁），自無庸審理，附此敘明。
    被告甲○○、翁宏進就轉讓第三級毒品罪之犯行，有犯意聯
    絡及行為分擔，應論以共同正犯。被告甲○○、翁宏進轉讓
    第三級毒品之數量約僅3 公克，未達行政院於93年1 月7 日
    發布之「轉讓持有毒品加重其刑之數量標準」第2 條第1 項
    第3 款所定「淨重20公克以上」之標準，均毋庸依毒品危害
    防制條例第8 條第6 項加重其刑。另就犯罪事實一、(二)部分
    ，核被告甲○○、翁宏進所為，均係犯毒品危害防制條例第
    4 條第3 項販賣第三級毒品罪。被告甲○○、翁宏進就上開
    販賣第三級毒品罪之犯行，有犯意聯絡及行為分擔，應論以
    共同正犯。被告甲○○、翁宏進所共犯上開轉讓、販賣第三
    級毒品等2 罪，犯意各別，行為互殊，應予分論併罰。被告
    翁宏進前於91年間因強盜、贓物等案件，經臺灣高雄少年法
    院就強盜部分判處有期徒刑4 年2 月，就贓物部分判處有期
    徒刑3 月（贓物部分未經上訴而確定），嗣翁宏進就強盜部
    分不服，提起上訴，經本院撤銷原判決，改判處有期徒刑4
    年，經最高法院駁回上訴而確定。上開二罪經本院定應執行
    有期徒刑4 年2 月確定，嗣上開贓物罪經本院裁定減刑，並
    與強盜罪部分合併定應執行有期徒刑4 年確定，於95年6 月
    20日縮短刑期假釋出監，於96年8 月17日未經撤銷假釋視為
    執行完畢等情，有臺灣高等法院被告前案紀錄表、在監在押
    全國紀錄表、原審公務電話紀錄、明陽中學97年4 月9 日明
    中訓字第0971100074號函稿、明陽中學學生縮短刑期總表各
    1 份在卷可稽（見原審98訴664 卷第173 、179 至182 、18
    4 、189 至190 頁），被告翁宏進受徒刑執行完畢後，5 年
    以內故意再犯本件有期徒刑以上之2 罪，均為累犯，俱應依
    刑法第47條第1 項之規定加重其刑。
四、就犯罪事實二即如附表一編號1 至14部分，核被告乙○○、
    郭興明、陳正宗、陳銘宏所為，均係犯毒品危害防制條例第
    4 條第3 項販賣第三級毒品罪。被告乙○○、郭興明、陳正
    宗、陳銘宏間就附表一編號1 至14所示之販賣第三級毒品愷
    他命犯行，均有犯意聯絡及行為分擔，均應論以共同正犯。
    被告乙○○、郭興明販入愷他命後復行販出之行為，應與第
    1 次販出之行為僅論以一罪。被告乙○○、郭興明、陳正宗
    、陳銘宏所共犯販賣第三級毒品14次，犯意各別，行為互異
    ，應予分論併罰。被告郭興明、陳正宗所犯如附表一編號1
    至14所示之犯行，被告陳銘宏就其所犯如附表一編號9 至13
    所示之犯行，於本件偵查及審判中均自白犯行，應依98年5
    月20日修正公布之毒品危害防制條例第17條第2 項規定，均
    減輕其刑。
五、就犯罪事實三部分，核被告羅宏慶所為，係犯毒品危害防制
    條例第4 條第3 項販賣第三級毒品罪。被告羅宏慶販入愷他
    命後復行販出1 次之行為，應僅論以一罪。被告羅宏慶所犯
    上開犯行，於本件偵查及審判中自白犯行，應依98年5 月20
    日修正公布之毒品危害防制條例第17條第2 項規定，減輕其
    刑。
六、原審就以被告甲○○、翁宏進轉讓毒品以及甲○○、翁宏進
    、乙○○、陳正宗、郭興明、陳銘宏、羅宏慶販賣毒品，均
    事證明確，予以論罪科刑，固非無見；惟查：、勘驗為法
    院或檢察官，因調查證據及犯罪情形，所為之檢驗處分，勘
    驗於審判中由法院，偵查中由檢察官實施之，此觀刑事訴訟
    法第212 條之規定甚明。而各級法院之法官助理，僅係承法
    官之命，辦理訴訟案件程序之審查、法律問題之分析、資料
    之蒐集等事務，並無實施勘驗之權限。又勘驗時，為杜勘驗
    過程之爭議，擔保勘驗結果之確實，使當事人、辯護人於審
    判程序能適切行使其攻擊、防禦權，尤以在場權之保障，更
    有其必要。故事實審法院行勘驗時，倘無法定例外情形，而
    未依法通知當事人及辯護人，使其有到場之機會，所踐行之
    訴訟程序自有瑕疵，應認屬違背法定程序取得之證據。原判
    決理由說明命法官助理勘驗本件所有被告犯罪事證之通聯監
    聽錄音內容，而認定被告甲○○、翁宏進有轉讓毒品以及甲
    ○○、翁宏進、乙○○、陳正宗、郭興明、陳銘宏、羅宏慶
    有販賣毒品犯行，係採取法官助理勘驗監聽錄音帶譯文為不
    利本案被告之證據。惟原審卷附法官助理所為之勘驗，僅係
    一勘驗結果報告，既無實施勘驗之人，亦無製成勘驗筆錄，
    復未通知當事人及辯護人到場，原審受命法官於準備程序期
    日，亦未實施勘驗上開監聽錄音；及至審判期日時，除合議
    庭當庭勘驗之97年8 月16日下午2 時29分35秒、97年8 月3
    日下午11時10分18秒、97年8 月5 日下午12時22分5 秒、97
    年8 月5 日下午12時58分2 秒之4 通行動電話監聽錄音光碟
    外，其餘相關監聽光碟均未實施勘驗而就通聯記錄譯文，而
    僅訊以「對監聽譯文表有何意見？（提示並告以要旨）」，
    仍未依刑事訴訟法第165 條之1 第2 項之規定，以適當之設
    備顯示以供當事人辨認，踐行調查證據程序，原判決遽採上
    開譯文為不利本案所有被告之證據，自非適法。又判決理由
    矛盾，其判決當然違背法令，刑事訴訟法第379 條第14款定
    有明文。查電話監聽譯文，僅屬依據監聽錄音結果予以翻譯
    之文字，固具文書證據之外觀，但實際上仍應認監聽所得之
    錄音帶，始屬調查犯罪所得之證物，乃刑事訴訟法第165 條
    之1 第2 項所稱之新科技證物，如其蒐證程序合法，且當事
    人已承認監聽錄音譯文之內容屬實，或對於該譯文內容並無
    爭執，而法院復已就該譯文依法踐行調查證據程序者，該監
    聽錄音之譯文即與播放錄音有同等價值，自有證據能力，不
    生須依同法第159 條之5 第2 項規定，審認有無證據能力。
    原判決第19頁第捌點理由敘明本件法官助理勘驗監聽錄音光
    碟之譯文有證據能力，所為論述，亦有未合（97年台上字第
    6667號、98年台上字第5851號判決參照）；、又沒收含有
    保安處分之性質，在剝奪犯罪者因犯罪而取得之財產上利益
    ，以遏止犯罪，與罰金屬刑罰之性質有別。毒品危害防制條
    例第19條第1 項規定「犯第四條至第九條、第十二條、第十
    三條或第十四條第一項、第二項之罪者，其供犯罪所用或因
    犯罪所得之財物，均沒收之，如全部或一部不能沒收時，追
    徵其價額或以其財產抵償之」，係刑法第38條第1 項第2 款
    、第3 款沒收之特別規定。於共同正犯，因其犯罪所得係合
    併計算，且於全部或一部不能沒收時以其財產抵償之，為避
    免執行時發生重複沒收、抵償之情形，故各共同正犯之間係
    採連帶沒收主義，於裁判時僅諭知連帶沒收，不得就全體共
    同正犯之總所得，對各該共同正犯分別重複諭知沒收。原判
    決事實認定被告間共同販賣毒品所得以及其供犯罪所用之物
    雖為連帶沒收之諭知，然就該販賣毒品所得財物以及供犯罪
    所用之物究應與何人為連帶沒收或追徵乙節，則未明白記載
    ，致其主文關於連帶沒收、追徵之範圍尚非明確，併有未洽
    （最高法院98年度台上字第7883號判決參照）。被告乙○○
    、甲○○、翁宏進否認犯罪而以原審認事用法錯誤為由上訴
    ，被告陳銘宏否認部分犯罪並認原審判刑過重為由上訴，被
    告陳正宗、郭興明、羅宏慶以原審判刑過重為由上訴，固無
    理由，惟原判決既有錯誤，仍應由本院加以撤銷改判。
七、本院審酌被告甲○○、翁宏進明知愷他命嚴重戕害身心健康
    ，向為政府嚴令禁止流通之違禁物，竟先後轉讓、販賣愷他
    命予他人，加速毒品流通，戕害國人身心健康，被告甲○○
    基於主導地位，情節較重，被告翁宏進係受甲○○指示為之
    ，非居於支配主導地位，情節相對較輕，及其二人智識程度
    、生活狀況、犯罪動機及目的、手段等一切情狀，分別量處
    如主文第2 、3 項所示之刑，並均依法定其應執行之刑。未
    扣案之被告甲○○、翁宏進共同販賣愷他命所得8000元，應
    依毒品危害防制條例第19條第1 項之規定，分別於被告甲○
    ○、翁宏進共犯販賣第三級毒品罪項下宣告甲○○、翁宏進
    2 人連帶沒收，如全部或一部不能沒收時，以甲○○、翁宏
    進2 人財產連帶抵償之。另門號0000000000號、0000000000
     號SIM卡所搭配之行動電話話機為被告甲○○所有，如附表
    二編號2 所示行動電話1 支（含SIM 卡1 張）則為被告翁宏
    進所有，且分別為被告甲○○、翁宏進供犯本件犯罪事實一
    、（二）部分販賣第三級毒品罪所用之物，經認定如前，雖
    門號0000000000號、0000000000號SIM 卡所搭配之行動電話
    話機並未扣案，然無證據顯示已滅失，仍應與如附表二編號
    2 所示之物，依毒品危害防制條例第19條第1 項規定及共同
    正犯責任共同原則，均於被告甲○○、翁宏進共犯販賣第三
    級毒品罪項下宣告甲○○、翁宏進2 人連帶沒收，如全部或
    一部不能沒收時，甲○○、翁宏進2 人連帶追徵其價額。至
    門號0000000000號、0000000000號SIM 卡各1 張本身，並非
    以被告甲○○之名義申請，有電話查詢單2 紙可證（見原審
    97訴1797卷六第109 、111 頁）；被告翁宏進為警查扣之其
    餘扣案物，尚難認與其本件犯行直接相關，爰均不在本案予
    以宣告沒收，附此敘明。
八、本院審酌被告乙○○、郭興明、陳正宗、陳銘宏均年輕力壯
    不思正當營生，明知毒品危人體至深，猶為一己私利販賣他
    人得利，無視政府杜絕毒品犯罪禁令，販售對象不少，犯罪
    所生危害非輕，被告乙○○基於主導地位，情節較重，不僅
    造成社會治安重大危害，事後全推諉被告郭興明、陳正宗、
    陳銘宏承擔，足見毫無悔意，被告郭興明、陳正宗、陳銘宏
    共犯販賣愷他命，量刑本不宜輕，然考量彼等為被告乙○○
    之「小弟」，均受乙○○指示，前往約定地點交付毒品及收
    取價金，非居於支配主導地位，被告郭興明、陳正宗於偵查
    及法院審理時坦承全部犯行，所述內容與證人、通訊監察譯
    文所載有多數吻合，有利本案事實之釐清，被告陳銘宏於原
    審、本院審理中雖未坦承全部犯行，惟考量其實際送交愷他
    命予買家之次數較少，危害程度及情節相對較輕，被告郭興
    明、陳正宗、陳銘宏犯後態度尚稱良好，且於行為時均僅20
    餘歲，年輕識淺，智慮淺薄，及被告乙○○、郭興明、陳正
    宗、陳銘宏之智識程度、生活狀況、犯罪動機及目的、手段
    等一切情狀，分別量處如主文第4 、5 、6 、7 項所示之刑
    ，並均依法定其應執行之刑，以示懲儆。至檢察官就被告郭
    興明、陳正宗、陳銘宏各求處應執行有期徒刑15年，惟本院
    斟酌上開各情，認分別以量處如上開主文所示之刑為適當，
    檢察官上開求刑，尚屬過重，附此敘明。未扣案各如附表一
    編號1 至14所示被告乙○○、郭興明、陳正宗、陳銘宏共同
    販賣海洛因所得共15700 元，應依毒品危害防制條例第19條
    第1 項之規定，依各次販賣所得金額，分別於被告乙○○、
    郭興明、陳正宗、陳銘宏共犯販賣第三級毒品各罪項下宣告
    行為人乙○○、郭興明、陳正宗、陳銘宏連帶沒收，如全部
    或一部不能沒收時，以乙○○、郭興明、陳正宗、陳銘宏之
    財產連帶抵償之。另如附表二編號3 至4 所示行動電話1 支
    分別為被告乙○○、陳正宗所有；如附表二編號5 所示之SI
    M 卡1 張及行動電話1 支則均為被告郭興明所有，且分別為
    被告乙○○、郭興明、陳正宗等人供犯本件犯罪事實二部分
    販賣第三級毒品罪所用之物，依毒品危害防制條例第19條第
    1 項規定及共同正犯責任共同原則，均於被告乙○○、郭興
    明、陳正宗、陳銘宏共犯販賣第三級毒品罪項下宣告由乙○
    ○、郭興明、陳正宗、陳銘宏連帶沒收，如全部或一部不能
    沒收時，由乙○○、郭興明、陳正宗、陳銘宏連帶追徵其價
    額。至如附表二編號3 至4 所示行動電話搭配之門號000000
    0000號、0000000000號SIM 卡各1 張本身，並非以被告乙○
    ○、陳正宗之名義申請，有電話查詢單2 紙可證（見原審97
    訴1797卷六第104 、117 頁）；被告陳銘宏所有並供犯本件
    犯罪事實二部分販賣第三級毒品罪所用之門號0000000000號
    SIM 卡1 張及其搭配之行動電話，未經扣案，且已滅失乙節
    ，業據被告陳銘宏供述在卷（見原審97訴1797卷八第85頁）
    ，爰均不予宣告沒收。
九、本院審酌被告羅宏慶為牟私利而販賣愷他命，戕害施用者之
    身心健康，破壞社會治安，本不宜輕縱，惟念及其犯後態度
    良好，行為時年僅21歲，思慮不週，鑄此大錯，其不法所得
    金額非鉅，及其智識程度、生活狀況、犯罪動機及目的、手
    段等一切情狀，量處如主文第8 項所示之刑。至檢察官求處
    被告羅宏慶有期徒刑5 年部分，本院斟酌上開各情，認以量
    處如上開主文所示之刑為適當，檢察官上開求刑稍有過重，
    附此敘明。次按，刑法第59條之酌量減輕其刑，必犯罪之情
    狀顯可憫恕，認科以最低度刑仍嫌過重者，始有其適用。至
    於同法第57條規定，科刑時應以行為人之責任為基礎，並審
    酌一切情狀，尤應注意該條所列10款事項，為科刑重輕之標
    準，則為在法定刑內量刑輕重之依據。所謂「犯罪之情狀」
    與「一切情狀」，兩者固非有截然不同之領域，於裁判上酌
    量減輕其刑時，雖亦應就犯罪一切情形予以考量，但仍應審
    酌其犯罪情狀有無「顯可憫恕」之事由。故適用刑法第59條
    酌量減輕其刑時，雖不排除審酌同法第57條所列舉10款之事
    由，惟其程度必須達於犯罪之情狀「顯可憫恕」者，始可予
    以酌減（最高法院98年度台上字第5454號判決意旨參照）。
    查被告羅宏慶不思毒品之嚴重性，僅因貪圖販賣毒品之微利
    ，為供其施用毒品之需，鋌而走險，在朋友間散佈其有毒品
    之消息，販賣毒品與他人，助長施用毒品惡習及影響社會治
    安，並無顯可憫恕之情，是被告羅宏慶上訴請求酌減其刑，
    並給予緩刑之宣告，核無理由，併予說明。至於未扣案之販
    賣愷他命所得700 元，應依毒品危害防制條例第19條第1 項
    之規定宣告沒收，如全部或一部不能沒收時，以其財產抵償
    之。至被告羅宏慶所有並供犯本件犯罪事實三部分販賣第三
    級毒品罪所用之門號0000000000號SIM 卡1 張及其搭配之行
    動電話，未經扣案，且已滅失，業據被告羅宏慶供述在卷（
    見原審97訴1797卷八第85至86頁），爰不予宣告沒收。
據上論斷，應依刑事訴訟法第369 條第1 項前段、第364 條、第
299 條第1 項前段，修正前毒品危害防制條例第4 條第3 項、第
17條第2 項、第19條第1 項，現行毒品危害防制條例第8 條第3
項、第4 條第3 項、第17條第2 項、第19條第1 項，刑法第11條
、第2 條第1 項後段、第28條、第47條第1 項、第51條第5 款，
判決如主文。
本案經檢察官鄭銘謙到庭執行職務。
中    華    民    國    99    年    5     月    11    日
                  刑事第六庭    審判長法  官  王憲義
                                      法  官  邱永貴
                                      法  官  簡志瑩
以上正本證明與原本無異。
如不服本判決應於收受本判決後10日內向本院提出上訴書狀，其
未敘述上訴理由者，並得於提起上訴後10日內向本院補提理由書
狀（均須按他造當事人之人數附繕本）「切勿逕送上級法院」。
轉讓第三級毒品部分不得上訴。
中    華    民    國    99    年    5     月    11    日
                                      書記官  吳新貞
附錄本判決論罪科刑法條：
修正前毒品危害防制條例第4 條第3 項
製造、運輸、販賣第三級毒品者，處5 年以上有期徒刑，得併科
新臺幣5 百萬元以下罰金。
毒品危害防制條例第8條第3 項
轉讓第三級毒品者，處3 年以下有期徒刑，得併科新臺幣30萬元
以下罰金。
附表一：
┌─┬───┬────┬───┬────┬────────────────┐
│編│行為人│時間/地 │交付愷│購買者/ │所犯罪名及所處之刑              │
│號│      │點      │他命予│購買數量│                                │
│  │      │        │購買者│/金額   │                                │
│  │      │        │之人  │        │                                │
├─┼───┼────┼───┼────┼────────────────┤
│1 │乙○○│97年9 月│郭興明│林浩平（│乙○○共同販賣第三級毒品，處有期│
│  │陳正宗│中旬某日│      │原名林俊│徒刑伍年肆月。扣案如附表二編號3 │
│  │郭興明│下午    │      │緯）    │至5 所示之物與陳正宗、郭興明、陳│
│  │陳銘宏│        │      │        │銘宏連帶沒收；未扣案之販毒所得新│
│  │      │        │      │        │臺幣壹仟元與陳正宗、郭興明、陳銘│
│  │      │        │      │        │宏連帶沒收，如全部或一部不能沒收│
│  │      ├────┤      ├────┤時，以其與陳正宗、郭興明及陳銘宏│
│  │      │高雄市左│      │約3公克 │之財產連帶抵償之。              │
│  │      │營區左營│      ├────┤陳正宗共同販賣第三級毒品，處有期│
│  │      │大路麥當│      │1,000元 │徒刑貳年陸月。扣案如附表二編號3 │
│  │      │勞速食店│      │        │至5 所示之物與乙○○、郭興明及陳│
│  │      │附近    │      │        │銘宏連帶沒收；未扣案之販毒所得新│
│  │      │        │      │        │臺幣壹仟元與乙○○、郭興明及陳銘│
│  │      │        │      │        │宏連帶沒收，如全部或一部不能沒收│
│  │      │        │      │        │時，以其與乙○○、郭興明及陳銘宏│
│  │      │        │      │        │之財產連帶抵償之。              │
│  │      │        │      │        │郭興明共同販賣第三級毒品，處有期│
│  │      │        │      │        │徒刑貳年陸月。扣案如附表二編號3 │
│  │      │        │      │        │至5 所示之物與乙○○、陳正宗及陳│
│  │      │        │      │        │銘宏連帶沒收；未扣案之販毒所得新│
│  │      │        │      │        │臺幣壹仟元與乙○○、陳正宗及陳銘│
│  │      │        │      │        │宏連帶沒收，如全部或一部不能沒收│
│  │      │        │      │        │時，以其與乙○○、陳正宗及陳銘宏│
│  │      │        │      │        │之財產連帶抵償之。              │
│  │      │        │      │        │陳銘宏共同販賣第三級毒品，處有期│
│  │      │        │      │        │徒刑伍年。扣案如附表二編號3 至5 │
│  │      │        │      │        │所示之物與乙○○、郭興明及陳正宗│
│  │      │        │      │        │連帶沒收；未扣案之販毒所得新臺幣│
│  │      │        │      │        │壹仟元與乙○○、郭興明及陳正宗連│
│  │      │        │      │        │帶沒收，如全部或一部不能沒收時，│
│  │      │        │      │        │以其與乙○○、陳正宗及郭興明之財│
│  │      │        │      │        │產連帶抵償之。                  │
├─┼───┼────┼───┼────┼────────────────┤
│2 │乙○○│97年8 月│郭興明│張瀚    │乙○○共同販賣第三級毒品，處有期│
│  │陳正宗│5 日    │      │        │徒刑伍年肆月。扣案如附表二編號3 │
│  │郭興明├────┤      ├────┤至5 所示之物與陳正宗、郭興明及陳│
│  │陳銘宏│高雄市三│      │約5公克 │銘宏連帶沒收；未扣案之販毒所得新│
│  │      │民區黃興│      ├────┤臺幣壹仟伍佰元與陳正宗、郭興明及│
│  │      │路417 巷│      │1,500元 │陳銘宏連帶沒收，如全部或一部不能│
│  │      │8 號5 樓│      │        │沒收時，以其與陳正宗、郭興明及陳│
│  │      │之張瀚住│      │        │銘宏之財產連帶抵償之。          │
│  │      │處附近  │      │        │陳正宗共同販賣第三級毒品，處有期│
│  │      │        │      │        │徒刑貳年陸月。扣案如附表二編號3 │
│  │      │        │      │        │至5 所示之物與乙○○、郭興明及陳│
│  │      │        │      │        │銘宏連帶沒收；未扣案之販毒所得新│
│  │      │        │      │        │臺幣壹仟伍佰元與乙○○、郭興明及│
│  │      │        │      │        │陳銘宏連帶沒收，如全部或一部不能│
│  │      │        │      │        │沒收時，以其與乙○○、郭興明及陳│
│  │      │        │      │        │銘宏之財產連帶抵償之。          │
│  │      │        │      │        │郭興明共同販賣第三級毒品，處有期│
│  │      │        │      │        │徒刑貳年陸月。扣案如附表二編號3 │
│  │      │        │      │        │至5 所示之物與陳正宗、乙○○及陳│
│  │      │        │      │        │銘宏連帶沒收；未扣案之販毒所得新│
│  │      │        │      │        │臺幣壹仟伍佰元與陳正宗、乙○○及│
│  │      │        │      │        │陳銘宏連帶沒收，如全部或一部不能│
│  │      │        │      │        │沒收時，以其與乙○○、陳正宗及陳│
│  │      │        │      │        │銘宏之財產連帶抵償之。          │
│  │      │        │      │        │陳銘宏共同販賣第三級毒品，處有期│
│  │      │        │      │        │徒刑伍年。扣案如附表二編號3 至5 │
│  │      │        │      │        │所示之物與陳正宗、郭興明及乙○○│
│  │      │        │      │        │連帶沒收；未扣案之販毒所得新臺幣│
│  │      │        │      │        │壹仟伍佰元與陳正宗、郭興明及林凱│
│  │      │        │      │        │鴻連帶沒收，如全部或一部不能沒收│
│  │      │        │      │        │時，以其與乙○○、陳正宗及郭興明│
│  │      │        │      │        │之財產連帶抵償之。              │
├─┼───┼────┼───┼────┼────────────────┤
│3 │乙○○│97年9 月│郭興明│張瀚    │乙○○共同販賣第三級毒品，處有期│
│  │陳正宗│15日    │      │        │徒刑伍年肆月。扣案如附表二編號3 │
│  │郭興明├────┤      ├────┤至5 所示之物與陳正宗、郭興明及陳│
│  │陳銘宏│高雄市三│      │約5公克 │銘宏連帶沒收；未扣案之販毒所得新│
│  │      │民區黃興│      ├────┤臺幣壹仟伍佰元與陳正宗、郭興明及│
│  │      │路417 巷│      │1,500元 │陳銘宏連帶沒收，如全部或一部不能│
│  │      │8 號5 樓│      │        │沒收時，以其與陳正宗、郭興明及陳│
│  │      │之張瀚住│      │        │銘宏之財產連帶抵償之。          │
│  │      │處附近  │      │        │陳正宗共同販賣第三級毒品，處有期│
│  │      │        │      │        │徒刑貳年陸月。扣案如附表二編號3 │
│  │      │        │      │        │至5 所示之物與乙○○、郭興明及陳│
│  │      │        │      │        │銘宏連帶沒收；未扣案之販毒所得新│
│  │      │        │      │        │臺幣壹仟伍佰元與乙○○、郭興明及│
│  │      │        │      │        │陳銘宏連帶沒收，如全部或一部不能│
│  │      │        │      │        │沒收時，以其與乙○○、郭興明及陳│
│  │      │        │      │        │銘宏之財產連帶抵償之。          │
│  │      │        │      │        │郭興明共同販賣第三級毒品，處有期│
│  │      │        │      │        │徒刑貳年陸月。扣案如附表二編號3 │
│  │      │        │      │        │至5 所示之物與陳正宗、乙○○及陳│
│  │      │        │      │        │銘宏連帶沒收；未扣案之販毒所得新│
│  │      │        │      │        │臺幣壹仟伍佰元與陳正宗、乙○○及│
│  │      │        │      │        │陳銘宏連帶沒收，如全部或一部不能│
│  │      │        │      │        │沒收時，以其與乙○○、陳正宗及陳│
│  │      │        │      │        │銘宏之財產連帶抵償之。          │
│  │      │        │      │        │陳銘宏共同販賣第三級毒品，處有期│
│  │      │        │      │        │徒刑伍年。扣案如附表二編號3 至5 │
│  │      │        │      │        │所示之物與陳正宗、郭興明及乙○○│
│  │      │        │      │        │連帶沒收；未扣案之販毒所得新臺幣│
│  │      │        │      │        │壹仟伍佰元與陳正宗、郭興明及林凱│
│  │      │        │      │        │鴻連帶沒收，如全部或一部不能沒收│
│  │      │        │      │        │時，以其與乙○○、陳正宗及郭興明│
│  │      │        │      │        │之財產連帶抵償之。              │
├─┼───┼────┼───┼────┼────────────────┤
│4 │乙○○│97年8 月│郭興明│陸炤文  │乙○○共同販賣第三級毒品，處有期│
│  │陳正宗│、9 月間│      │        │徒刑伍年肆月。扣案如附表二編號3 │
│  │郭興明│某日    │      │        │至5 所示之物與陳正宗、郭興明及陳│
│  │陳銘宏├────┤      ├────┤銘宏連帶沒收；未扣案之販毒所得新│
│  │      │高雄市三│      │約3公克 │臺幣壹仟元與陳正宗、郭興明及陳銘│
│  │      │民區九如│      ├────┤宏連帶沒收，如全部或一部不能沒收│
│  │      │路與民族│      │1,000元 │時，以其與陳正宗、郭興明及陳銘宏│
│  │      │路口    │      │        │之財產連帶抵償之。              │
│  │      │        │      │        │陳正宗共同販賣第三級毒品，處有期│
│  │      │        │      │        │徒刑貳年陸月。扣案如附表二編號3 │
│  │      │        │      │        │至5 所示之物與乙○○、郭興明及陳│
│  │      │        │      │        │銘宏連帶沒收；未扣案之販毒所得新│
│  │      │        │      │        │臺幣壹仟元與乙○○、郭興明及陳銘│
│  │      │        │      │        │宏連帶沒收，如全部或一部不能沒收│
│  │      │        │      │        │時，以其與乙○○、郭興明及陳銘宏│
│  │      │        │      │        │之財產連帶抵償之。              │
│  │      │        │      │        │郭興明共同販賣第三級毒品，處有期│
│  │      │        │      │        │徒刑貳年陸月。扣案如附表二編號3 │
│  │      │        │      │        │至5 所示之物與陳正宗、乙○○及陳│
│  │      │        │      │        │銘宏連帶沒收；未扣案之販毒所得新│
│  │      │        │      │        │臺幣壹仟元與陳正宗、乙○○及陳銘│
│  │      │        │      │        │宏連帶沒收，如全部或一部不能沒收│
│  │      │        │      │        │時，以其與乙○○、陳正宗及陳銘宏│
│  │      │        │      │        │之財產連帶抵償之。              │
│  │      │        │      │        │陳銘宏共同販賣第三級毒品，處有期│
│  │      │        │      │        │徒刑伍年。扣案如附表二編號3 至5 │
│  │      │        │      │        │所示之物與陳正宗、郭興明及乙○○│
│  │      │        │      │        │連帶沒收；未扣案之販毒所得新臺幣│
│  │      │        │      │        │壹仟元與陳正宗、郭興明及乙○○連│
│  │      │        │      │        │帶沒收，如全部或一部不能沒收時，│
│  │      │        │      │        │以其與乙○○、陳正宗及郭興明之財│
│  │      │        │      │        │產連帶抵償之。                  │
├─┼───┼────┼───┼────┼────────────────┤
│5 │乙○○│97年8 月│郭興明│陸炤文  │乙○○共同販賣第三級毒品，處有期│
│  │陳正宗│、9 月間│      │        │徒刑伍年肆月。扣案如附表二編號3 │
│  │郭興明│某日    │      │        │至5 所示之物與陳正宗、郭興明及陳│
│  │陳銘宏├────┤      ├────┤銘宏連帶沒收；未扣案之販毒所得新│
│  │      │高雄市三│      │約3公克 │臺幣壹仟元與陳正宗、郭興明及陳銘│
│  │      │民區九如│      ├────┤宏連帶沒收，如全部或一部不能沒收│
│  │      │路與民族│      │1,000元 │時，以其與陳正宗、郭興明及陳銘宏│
│  │      │路口    │      │        │之財產連帶抵償之。              │
│  │      │        │      │        │陳正宗共同販賣第三級毒品，處有期│
│  │      │        │      │        │徒刑貳年陸月。扣案如附表二編號3 │
│  │      │        │      │        │至5 所示之物與乙○○、郭興明及陳│
│  │      │        │      │        │銘宏連帶沒收；未扣案之販毒所得新│
│  │      │        │      │        │臺幣壹仟元與乙○○、郭興明及陳銘│
│  │      │        │      │        │宏連帶沒收，如全部或一部不能沒收│
│  │      │        │      │        │時，以其與乙○○、郭興明及陳銘宏│
│  │      │        │      │        │之財產連帶抵償之。              │
│  │      │        │      │        │郭興明共同販賣第三級毒品，處有期│
│  │      │        │      │        │徒刑貳年陸月。扣案如附表二編號3 │
│  │      │        │      │        │至5 所示之物與陳正宗、乙○○及陳│
│  │      │        │      │        │銘宏連帶沒收；未扣案之販毒所得新│
│  │      │        │      │        │臺幣壹仟元與陳正宗、乙○○及陳銘│
│  │      │        │      │        │宏連帶沒收，如全部或一部不能沒收│
│  │      │        │      │        │時，以其與乙○○、陳正宗及陳銘宏│
│  │      │        │      │        │之財產連帶抵償之。              │
│  │      │        │      │        │陳銘宏共同販賣第三級毒品，處有期│
│  │      │        │      │        │徒刑伍年。扣案如附表二編號3 至5 │
│  │      │        │      │        │所示之物與陳正宗、郭興明及乙○○│
│  │      │        │      │        │連帶沒收；未扣案之販毒所得新臺幣│
│  │      │        │      │        │壹仟元與陳正宗、郭興明及乙○○連│
│  │      │        │      │        │帶沒收，如全部或一部不能沒收時，│
│  │      │        │      │        │以其與乙○○、陳正宗及郭興明之財│
│  │      │        │      │        │產連帶抵償之。                  │
├─┼───┼────┼───┼────┼────────────────┤
│6 │乙○○│97年7 月│陳正宗│陳三星  │乙○○共同販賣第三級毒品，處有期│
│  │陳正宗│31日    │      │        │徒刑伍年肆月。扣案如附表二編號3 │
│  │郭興明│        │      │        │至5 所示之物與陳正宗、郭興明及陳│
│  │陳銘宏│        │      │        │銘宏連帶沒收；未扣案之販毒所得新│
│  │      │        │      │        │臺幣壹仟元與陳正宗、郭興明及陳銘│
│  │      ├────┤      ├────┤宏連帶沒收，如全部或一部不能沒收│
│  │      │高雄市苓│      │約3公克 │時，以其與陳正宗、郭興明及陳銘宏│
│  │      │雅區三多│      ├────┤之財產連帶抵償之。              │
│  │      │一路186 │      │1,000元 │陳正宗共同販賣第三級毒品，處有期│
│  │      │號三信家│      │        │徒刑貳年陸月。扣案如附表二編號3 │
│  │      │事商業職│      │        │至5 所示之物與乙○○、郭興明及陳│
│  │      │業學校前│      │        │銘宏連帶沒收；未扣案之販毒所得新│
│  │      │        │      │        │臺幣壹仟元與乙○○、郭興明及陳銘│
│  │      │        │      │        │宏連帶沒收，如全部或一部不能沒收│
│  │      │        │      │        │時，以其與乙○○、郭興明及陳銘宏│
│  │      │        │      │        │之財產連帶抵償之。              │
│  │      │        │      │        │郭興明共同販賣第三級毒品，處有期│
│  │      │        │      │        │徒刑貳年陸月。扣案如附表二編號3 │
│  │      │        │      │        │至5 所示之物與陳正宗、乙○○及陳│
│  │      │        │      │        │銘宏連帶沒收；未扣案之販毒所得新│
│  │      │        │      │        │臺幣壹仟元與陳正宗、乙○○及陳銘│
│  │      │        │      │        │宏連帶沒收，如全部或一部不能沒收│
│  │      │        │      │        │時，以其與乙○○、陳正宗及陳銘宏│
│  │      │        │      │        │之財產連帶抵償之。              │
│  │      │        │      │        │陳銘宏共同販賣第三級毒品，處有期│
│  │      │        │      │        │徒刑伍年。扣案如附表二編號3 至5 │
│  │      │        │      │        │所示之物與陳正宗、郭興明及乙○○│
│  │      │        │      │        │連帶沒收；未扣案之販毒所得新臺幣│
│  │      │        │      │        │壹仟元與陳正宗、郭興明及乙○○連│
│  │      │        │      │        │帶沒收，如全部或一部不能沒收時，│
│  │      │        │      │        │以其與乙○○、陳正宗及郭興明之財│
│  │      │        │      │        │產連帶抵償之。                  │
├─┼───┼────┼───┼────┼────────────────┤
│7 │乙○○│97年9 月│郭興明│陳三星  │乙○○共同販賣第三級毒品，處有期│
│  │陳正宗│19日晚間│      │        │徒刑伍年肆月。扣案如附表二編號3 │
│  │郭興明│8時許   │      │        │至5 所示之物與陳正宗、郭興明及陳│
│  │陳銘宏├────┤      ├────┤銘宏連帶沒收；未扣案之販毒所得新│
│  │      │高雄市鹽│      │約3公克 │臺幣壹仟元與陳正宗、郭興明及陳銘│
│  │      │埕區捷運│      ├────┤宏連帶沒收，如全部或一部不能沒收│
│  │      │橘線西子│      │1,000元 │時，以其與陳正宗、郭興明及陳銘宏│
│  │      │灣站附近│      │        │之財產連帶抵償之。              │
│  │      │        │      │        │陳正宗共同販賣第三級毒品，處有期│
│  │      │        │      │        │徒刑貳年陸月。扣案如附表二編號3 │
│  │      │        │      │        │至5 所示之物與乙○○、郭興明及陳│
│  │      │        │      │        │銘宏連帶沒收；未扣案之販毒所得新│
│  │      │        │      │        │臺幣壹仟元與乙○○、郭興明及陳銘│
│  │      │        │      │        │宏連帶沒收，如全部或一部不能沒收│
│  │      │        │      │        │時，以其與乙○○、郭興明及陳銘宏│
│  │      │        │      │        │之財產連帶抵償之。              │
│  │      │        │      │        │郭興明共同販賣第三級毒品，處有期│
│  │      │        │      │        │徒刑貳年陸月。扣案如附表二編號3 │
│  │      │        │      │        │至5 所示之物與陳正宗、乙○○及陳│
│  │      │        │      │        │銘宏連帶沒收；未扣案之販毒所得新│
│  │      │        │      │        │臺幣壹仟元與陳正宗、乙○○及陳銘│
│  │      │        │      │        │宏連帶沒收，如全部或一部不能沒收│
│  │      │        │      │        │時，以其與乙○○、陳正宗及陳銘宏│
│  │      │        │      │        │之財產連帶抵償之。              │
│  │      │        │      │        │陳銘宏共同販賣第三級毒品，處有期│
│  │      │        │      │        │徒刑伍年。扣案如附表二編號3 至5 │
│  │      │        │      │        │所示之物與陳正宗、郭興明及乙○○│
│  │      │        │      │        │連帶沒收；未扣案之販毒所得新臺幣│
│  │      │        │      │        │壹仟元與陳正宗、郭興明及乙○○連│
│  │      │        │      │        │帶沒收，如全部或一部不能沒收時，│
│  │      │        │      │        │以其與乙○○、陳正宗及郭興明之財│
│  │      │        │      │        │產連帶抵償之。                  │
├─┼───┼────┼───┼────┼────────────────┤
│8 │乙○○│97年7 月│郭興明│林美芳  │乙○○共同販賣第三級毒品，處有期│
│  │陳正宗│間某日  │      │        │徒刑伍年肆月。扣案如附表二編號3 │
│  │郭興明├────┤      ├────┤至5 所示之物與陳正宗、郭興明及陳│
│  │陳銘宏│高雄市前│      │約3公克 │銘宏連帶沒收；未扣案之販毒所得新│
│  │      │鎮區三多│      ├────┤臺幣壹仟元與陳正宗、郭興明及陳銘│
│  │      │三路85號│      │1,000元 │宏連帶沒收，如全部或一部不能沒收│
│  │      │林美芳及│      │        │時，以其與陳正宗、郭興明及陳銘宏│
│  │      │林美惠之│      │        │之財產連帶抵償之。              │
│  │      │共同住處│      │        │陳正宗共同販賣第三級毒品，處有期│
│  │      │樓下    │      │        │徒刑貳年陸月。扣案如附表二編號3 │
│  │      │        │      │        │至5 所示之物與乙○○、郭興明及陳│
│  │      │        │      │        │銘宏連帶沒收；未扣案之販毒所得新│
│  │      │        │      │        │臺幣壹仟元與乙○○、郭興明及陳銘│
│  │      │        │      │        │宏連帶沒收，如全部或一部不能沒收│
│  │      │        │      │        │時，以其與乙○○、郭興明及陳銘宏│
│  │      │        │      │        │之財產連帶抵償之。              │
│  │      │        │      │        │郭興明共同販賣第三級毒品，處有期│
│  │      │        │      │        │徒刑貳年陸月。扣案如附表二編號3 │
│  │      │        │      │        │至5 所示之物與陳正宗、乙○○及陳│
│  │      │        │      │        │銘宏連帶沒收；未扣案之販毒所得新│
│  │      │        │      │        │臺幣壹仟元與陳正宗、乙○○及陳銘│
│  │      │        │      │        │宏連帶沒收，如全部或一部不能沒收│
│  │      │        │      │        │時，以其與乙○○、陳正宗及陳銘宏│
│  │      │        │      │        │之財產連帶抵償之。              │
│  │      │        │      │        │陳銘宏共同販賣第三級毒品，處有期│
│  │      │        │      │        │徒刑伍年。扣案如附表二編號3 至5 │
│  │      │        │      │        │所示之物與陳正宗、郭興明及乙○○│
│  │      │        │      │        │連帶沒收；未扣案之販毒所得新臺幣│
│  │      │        │      │        │壹仟元與陳正宗、郭興明及乙○○連│
│  │      │        │      │        │帶沒收，如全部或一部不能沒收時，│
│  │      │        │      │        │以其與乙○○、陳正宗及郭興明之財│
│  │      │        │      │        │產連帶抵償之。                  │
├─┼───┼────┼───┼────┼────────────────┤
│9 │乙○○│97年10月│郭興明│林美芳  │乙○○共同販賣第三級毒品，處有期│
│  │陳正宗│初某日  │      │        │徒刑伍年肆月。扣案如附表二編號3 │
│  │郭興明├────┤      ├────┤至5 所示之物與陳正宗、郭興明及陳│
│  │陳銘宏│高雄市前│      │約3公克 │銘宏連帶沒收；未扣案之販毒所得新│
│  │      │鎮區三多│      ├────┤臺幣壹仟元與陳正宗、郭興明及陳銘│
│  │      │三路85號│      │1,000元 │宏連帶沒收，如全部或一部不能沒收│
│  │      │林美芳及│      │        │時，以其與陳正宗、郭興明及陳銘宏│
│  │      │林美惠之│      │        │之財產連帶抵償之。              │
│  │      │共同住處│      │        │陳正宗共同販賣第三級毒品，處有期│
│  │      │樓下    │      │        │徒刑貳年陸月。扣案如附表二編號3 │
│  │      │        │      │        │至5 所示之物與乙○○、郭興明及陳│
│  │      │        │      │        │銘宏連帶沒收；未扣案之販毒所得新│
│  │      │        │      │        │臺幣壹仟元與乙○○、郭興明及陳銘│
│  │      │        │      │        │宏連帶沒收，如全部或一部不能沒收│
│  │      │        │      │        │時，以其與乙○○、郭興明及陳銘宏│
│  │      │        │      │        │之財產連帶抵償之。              │
│  │      │        │      │        │郭興明共同販賣第三級毒品，處有期│
│  │      │        │      │        │徒刑貳年陸月。扣案如附表二編號3 │
│  │      │        │      │        │至5 所示之物與陳正宗、乙○○及陳│
│  │      │        │      │        │銘宏連帶沒收；未扣案之販毒所得新│
│  │      │        │      │        │臺幣壹仟元與陳正宗、乙○○及陳銘│
│  │      │        │      │        │宏連帶沒收，如全部或一部不能沒收│
│  │      │        │      │        │時，以其與乙○○、陳正宗及陳銘宏│
│  │      │        │      │        │之財產連帶抵償之。              │
│  │      │        │      │        │陳銘宏共同販賣第三級毒品，處有期│
│  │      │        │      │        │徒刑貳年陸月。扣案如附表二編號3 │
│  │      │        │      │        │至5 所示之物與陳正宗、郭興明及林│
│  │      │        │      │        │凱鴻連帶沒收；未扣案之販毒所得新│
│  │      │        │      │        │臺幣壹仟元與陳正宗、郭興明及林凱│
│  │      │        │      │        │鴻連帶沒收，如全部或一部不能沒收│
│  │      │        │      │        │時，以其與乙○○、陳正宗及郭興明│
│  │      │        │      │        │之財產連帶抵償之。              │
├─┼───┼────┼───┼────┼────────────────┤
│10│乙○○│97年8 月│陳正宗│林美惠  │乙○○共同販賣第三級毒品，處有期│
│  │陳正宗│間某日  │      │        │徒刑伍年肆月。扣案如附表二編號3 │
│  │郭興明├────┤      ├────┤至5 所示之物與陳正宗、郭興明及陳│
│  │陳銘宏│高雄市前│      │約5公克 │銘宏連帶沒收；未扣案之販毒所得新│
│  │      │鎮區三多│      ├────┤臺幣壹仟伍佰元與陳正宗、郭興明及│
│  │      │三路85號│      │1,500元 │陳銘宏連帶沒收，如全部或一部不能│
│  │      │林美芳及│      │        │沒收時，以其與陳正宗、郭興明及陳│
│  │      │林美惠之│      │        │銘宏之財產連帶抵償之。          │
│  │      │共同住處│      │        │陳正宗共同販賣第三級毒品，處有期│
│  │      │樓下    │      │        │徒刑貳年陸月。扣案如附表二編號3 │
│  │      │        │      │        │至5 所示之物與乙○○、郭興明及陳│
│  │      │        │      │        │銘宏連帶沒收；未扣案之販毒所得新│
│  │      │        │      │        │臺幣壹仟伍佰元與乙○○、郭興明及│
│  │      │        │      │        │陳銘宏連帶沒收，如全部或一部不能│
│  │      │        │      │        │沒收時，以其與乙○○、郭興明及陳│
│  │      │        │      │        │銘宏之財產連帶抵償之。          │
│  │      │        │      │        │郭興明共同販賣第三級毒品，處有期│
│  │      │        │      │        │徒刑貳年陸月。扣案如附表二編號3 │
│  │      │        │      │        │至5 所示之物與陳正宗、乙○○及陳│
│  │      │        │      │        │銘宏連帶沒收；未扣案之販毒所得新│
│  │      │        │      │        │臺幣壹仟伍佰元與陳正宗、乙○○及│
│  │      │        │      │        │陳銘宏連帶沒收，如全部或一部不能│
│  │      │        │      │        │沒收時，以其與乙○○、陳正宗及陳│
│  │      │        │      │        │銘宏之財產連帶抵償之。          │
│  │      │        │      │        │陳銘宏共同販賣第三級毒品，處有期│
│  │      │        │      │        │徒刑貳年陸月。扣案如附表二編號3 │
│  │      │        │      │        │至5 所示之物與陳正宗、郭興明及林│
│  │      │        │      │        │凱鴻連帶沒收；未扣案之販毒所得新│
│  │      │        │      │        │臺幣壹仟伍佰元與陳正宗、郭興明及│
│  │      │        │      │        │乙○○連帶沒收，如全部或一部不能│
│  │      │        │      │        │沒收時，以其與乙○○、陳正宗及郭│
│  │      │        │      │        │興明之財產連帶抵償之。          │
├─┼───┼────┼───┼────┼────────────────┤
│11│乙○○│97年8 月│陳正宗│賈宜宸  │乙○○共同販賣第三級毒品，處有期│
│  │陳正宗│3日     │陳銘宏│        │徒刑伍年肆月。扣案如附表二編號3 │
│  │郭興明│        │      │        │至5 所示之物與陳正宗、郭興明及陳│
│  │陳銘宏│        │      │        │銘宏連帶沒收；未扣案之販毒所得新│
│  │      │        │      │        │臺幣柒佰元與陳正宗、郭興明及陳銘│
│  │      ├────┤      ├────┤宏連帶沒收，如全部或一部不能沒收│
│  │      │高雄市左│      │約2公克 │時，以其與陳正宗、郭興明及陳銘宏│
│  │      │營區某超│      ├────┤之財產連帶抵償之。              │
│  │      │商附近  │      │700元   │陳正宗共同販賣第三級毒品，處有期│
│  │      │        │      │        │徒刑貳年陸月。扣案如附表二編號3 │
│  │      │        │      │        │至5 所示之物與乙○○、郭興明及陳│
│  │      │        │      │        │銘宏連帶沒收；未扣案之販毒所得新│
│  │      │        │      │        │臺幣柒佰元與乙○○、郭興明及陳銘│
│  │      │        │      │        │宏連帶沒收，如全部或一部不能沒收│
│  │      │        │      │        │時，以其與乙○○、郭興明及陳銘宏│
│  │      │        │      │        │之財產連帶抵償之。              │
│  │      │        │      │        │郭興明共同販賣第三級毒品，處有期│
│  │      │        │      │        │徒刑貳年陸月。扣案如附表二編號3 │
│  │      │        │      │        │至5 所示之物與陳正宗、乙○○及陳│
│  │      │        │      │        │銘宏連帶沒收；未扣案之販毒所得新│
│  │      │        │      │        │臺幣柒佰元與陳正宗、乙○○及陳銘│
│  │      │        │      │        │宏連帶沒收，如全部或一部不能沒收│
│  │      │        │      │        │時，以其與乙○○、陳正宗及陳銘宏│
│  │      │        │      │        │之財產連帶抵償之。              │
│  │      │        │      │        │陳銘宏共同販賣第三級毒品，處有期│
│  │      │        │      │        │徒刑貳年陸月。扣案如附表二編號3 │
│  │      │        │      │        │至5 所示之物與陳正宗、郭興明及林│
│  │      │        │      │        │凱鴻連帶沒收；未扣案之販毒所得新│
│  │      │        │      │        │臺幣柒佰元與陳正宗、郭興明及林凱│
│  │      │        │      │        │鴻連帶沒收，如全部或一部不能沒收│
│  │      │        │      │        │時，以其與乙○○、陳正宗及郭興明│
│  │      │        │      │        │之財產連帶抵償之。              │
├─┼───┼────┼───┼────┼────────────────┤
│12│乙○○│97年9 月│陳銘宏│賴冠宇  │乙○○共同販賣第三級毒品，處有期│
│  │陳正宗│中旬    │      │        │徒刑伍年肆月。扣案如附表二編號3 │
│  │郭興明├────┤      ├────┤至5 所示之物與陳正宗、郭興明及陳│
│  │陳銘宏│高雄市鼓│      │約3公克 │銘宏連帶沒收；未扣案之販毒所得新│
│  │      │山區鼓山│      ├────┤臺幣壹仟元與陳正宗、郭興明及陳銘│
│  │      │路某7-11│      │1,000元 │宏連帶沒收，如全部或一部不能沒收│
│  │      │超商    │      │        │時，以其與陳正宗、郭興明及陳銘宏│
│  │      │        │      │        │之財產連帶抵償之。              │
│  │      │        │      │        │陳正宗共同販賣第三級毒品，處有期│
│  │      │        │      │        │徒刑貳年陸月。扣案如附表二編號3 │
│  │      │        │      │        │至5 所示之物與乙○○、郭興明及陳│
│  │      │        │      │        │銘宏連帶沒收；未扣案之販毒所得新│
│  │      │        │      │        │臺幣壹仟元與乙○○、郭興明及陳銘│
│  │      │        │      │        │宏連帶沒收，如全部或一部不能沒收│
│  │      │        │      │        │時，以其與乙○○、郭興明及陳銘宏│
│  │      │        │      │        │之財產連帶抵償之。              │
│  │      │        │      │        │郭興明共同販賣第三級毒品，處有期│
│  │      │        │      │        │徒刑貳年陸月。扣案如附表二編號3 │
│  │      │        │      │        │至5 所示之物與陳正宗、乙○○及陳│
│  │      │        │      │        │銘宏連帶沒收；未扣案之販毒所得新│
│  │      │        │      │        │臺幣壹仟元與陳正宗、乙○○及陳銘│
│  │      │        │      │        │宏連帶沒收，如全部或一部不能沒收│
│  │      │        │      │        │時，以其與乙○○、陳正宗及陳銘宏│
│  │      │        │      │        │之財產連帶抵償之。              │
│  │      │        │      │        │陳銘宏共同販賣第三級毒品，處有期│
│  │      │        │      │        │徒刑貳年陸月。扣案如附表二編號3 │
│  │      │        │      │        │至5 所示之物與陳正宗、郭興明及林│
│  │      │        │      │        │凱鴻連帶沒收；未扣案之販毒所得新│
│  │      │        │      │        │臺幣壹仟元與陳正宗、郭興明及林凱│
│  │      │        │      │        │鴻連帶沒收，如全部或一部不能沒收│
│  │      │        │      │        │時，以其與乙○○、陳正宗及郭興明│
│  │      │        │      │        │之財產連帶抵償之。              │
├─┼───┼────┼───┼────┼────────────────┤
│13│乙○○│97年9 月│郭興明│賴冠宇  │乙○○共同販賣第三級毒品，處有期│
│  │陳正宗│底      │      │        │徒刑伍年肆月。扣案如附表二編號3 │
│  │郭興明├────┤      ├────┤至5 所示之物與陳正宗、郭興明及陳│
│  │陳銘宏│高雄市鹽│      │約3公克 │銘宏連帶沒收；未扣案之販毒所得新│
│  │      │埕區西子│      ├────┤臺幣壹仟元與陳正宗、郭興明及陳銘│
│  │      │灣某撞球│      │1,000元 │宏連帶沒收，如全部或一部不能沒收│
│  │      │場      │      │        │時，以其與陳正宗、郭興明及陳銘宏│
│  │      │        │      │        │之財產連帶抵償之。              │
│  │      │        │      │        │陳正宗共同販賣第三級毒品，處有期│
│  │      │        │      │        │徒刑貳年陸月。扣案如附表二編號3 │
│  │      │        │      │        │至5 所示之物與乙○○、郭興明及陳│
│  │      │        │      │        │銘宏連帶沒收；未扣案之販毒所得新│
│  │      │        │      │        │臺幣壹仟元與乙○○、郭興明及陳銘│
│  │      │        │      │        │宏連帶沒收，如全部或一部不能沒收│
│  │      │        │      │        │時，以其與乙○○、郭興明及陳銘宏│
│  │      │        │      │        │之財產連帶抵償之。              │
│  │      │        │      │        │郭興明共同販賣第三級毒品，處有期│
│  │      │        │      │        │徒刑貳年陸月。扣案如附表二編號3 │
│  │      │        │      │        │至5 所示之物與陳正宗、乙○○及陳│
│  │      │        │      │        │銘宏連帶沒收；未扣案之販毒所得新│
│  │      │        │      │        │臺幣壹仟元與陳正宗、乙○○及陳銘│
│  │      │        │      │        │宏連帶沒收，如全部或一部不能沒收│
│  │      │        │      │        │時，以其與乙○○、陳正宗及陳銘宏│
│  │      │        │      │        │之財產連帶抵償之。              │
│  │      │        │      │        │陳銘宏共同販賣第三級毒品，處有期│
│  │      │        │      │        │徒刑貳年陸月。扣案如附表二編號3 │
│  │      │        │      │        │至5 所示之物與陳正宗、郭興明及林│
│  │      │        │      │        │凱鴻連帶沒收；未扣案之販毒所得新│
│  │      │        │      │        │臺幣壹仟元與陳正宗、郭興明及林凱│
│  │      │        │      │        │鴻連帶沒收，如全部或一部不能沒收│
│  │      │        │      │        │時，以其與乙○○、陳正宗及郭興明│
│  │      │        │      │        │之財產連帶抵償之。              │
├─┼───┼────┼───┼────┼────────────────┤
│14│乙○○│97年8 月│乙○○│羅宏慶  │乙○○共同販賣第三級毒品，處有期│
│  │陳正宗│初某日晚│      │        │徒刑伍年肆月。扣案如附表二編號3 │
│  │郭興明│間11時許│      │        │至5 所示之物與陳正宗、郭興明及陳│
│  │陳銘宏├────┤      ├────┤銘宏連帶沒收；未扣案之販毒所得新│
│  │      │高雄市新│      │約5公克 │臺幣壹仟伍佰元與陳正宗、郭興明及│
│  │      │興區六合│      ├────┤陳銘宏連帶沒收，如全部或一部不能│
│  │      │二路六合│      │1,500元 │沒收時，以其與陳正宗、郭興明及陳│
│  │      │夜市    │      │        │銘宏之財產連帶抵償之。          │
│  │      │        │      │        │陳正宗共同販賣第三級毒品，處有期│
│  │      │        │      │        │徒刑貳年陸月。扣案如附表二編號3 │
│  │      │        │      │        │至5 所示之物與乙○○、郭興明及陳│
│  │      │        │      │        │銘宏連帶沒收；未扣案之販毒所得新│
│  │      │        │      │        │臺幣壹仟伍佰元與乙○○、郭興明及│
│  │      │        │      │        │陳銘宏連帶沒收，如全部或一部不能│
│  │      │        │      │        │沒收時，以其與乙○○、郭興明及陳│
│  │      │        │      │        │銘宏之財產連帶抵償之。          │
│  │      │        │      │        │郭興明共同販賣第三級毒品，處有期│
│  │      │        │      │        │徒刑貳年陸月。扣案如附表二編號3 │
│  │      │        │      │        │至5 所示之物與陳正宗、乙○○及陳│
│  │      │        │      │        │銘宏連帶沒收；未扣案之販毒所得新│
│  │      │        │      │        │臺幣壹仟伍佰元與陳正宗、乙○○及│
│  │      │        │      │        │陳銘宏連帶沒收，如全部或一部不能│
│  │      │        │      │        │沒收時，以其與乙○○、陳正宗及陳│
│  │      │        │      │        │銘宏之財產連帶抵償之。          │
│  │      │        │      │        │陳銘宏共同販賣第三級毒品，處有期│
│  │      │        │      │        │徒刑伍年。扣案如附表二編號3 至5 │
│  │      │        │      │        │所示之物與陳正宗、郭興明及乙○○│
│  │      │        │      │        │連帶沒收；未扣案之販毒所得新臺幣│
│  │      │        │      │        │壹仟伍佰元與陳正宗、郭興明及林凱│
│  │      │        │      │        │鴻連帶沒收，如全部或一部不能沒收│
│  │      │        │      │        │時，以其與乙○○、陳正宗及郭興明│
│  │      │        │      │        │之財產連帶抵償之。              │
└─┴───┴────┴───┴────┴────────────────┘
附表二：宣告沒收之物
┌─┬──────────────┬─────┬─────┐
│編│物品名稱及數量              │所有人    │備註      │
│號│                            │          │          │
├─┼──────────────┼─────┼─────┤
│1 │門號0000-000000 號、0000-000│甲○○    │未扣案    │
│  │995 號SIM 卡所搭配之行動電話│          │          │
│  │話機（不含該SIM卡2張）      │          │          │
├─┼──────────────┼─────┼─────┤
│2 │門號0000-000000 號SIM 卡1 張│翁宏進    │有扣案    │
│  │及行動電話1 支（序號：356573│          │          │
│  │00000000000號）             │          │          │
├─┼──────────────┼─────┼─────┤
│3 │行動電話1 支（序號：00000000│乙○○    │有扣案    │
│  │0000000 號，不含門號0000-000│          │          │
│  │972號SIM 卡1 張）           │          │          │
├─┼──────────────┼─────┼─────┤
│4 │行動電話1 支（序號：00000000│陳正宗    │有扣案    │
│  │000000000 號，不含門號0918-8│          │          │
│  │15569 號SIM 卡1 張）        │          │          │
├─┼──────────────┼─────┼─────┤
│5 │門號0000-000000 號SIM 卡1 張│郭興明    │有扣案    │
│  │及行動電話1 支（序號：356988│          │          │
│  │000000000號）               │          │          │
└─┴──────────────┴─────┴─────┘
附表三：與犯罪事實一、(一)、(二)相關之通訊監察譯文
┌─┬───┬──┬───┬───┬────────────────┬───┐
│編│（A） │發話│（B） │通話時│通話內容                        │出處  │
│號│      │受話│      │間    │                                │      │
│  │      │    │      │      │                                │      │
│  │      │    │      │      │                                │      │
├─┼───┼──┼───┼───┼────────────────┼───┤
│1 │乙○○│受話│郭興明│97年8 │B ：你在哪啊？                  │偵緝卷│
│  │092659│    │098934│月1 日│A ：我家啊。                    │第47頁│
│  │5972號│    │0073號│上午6 │B ：你打電話給金生一下，那個女生│      │
│  │      │    │      │時18分│    說酒要拿回來，我們說他上次是│      │
│  │      │    │      │52秒許│    拿這種嗎？                  │      │
│  │      │    │      │      │A ：你叫他打給金生跟他講就好。  │      │
├─┼───┼──┼───┼───┼────────────────┼───┤
│2 │乙○○│發話│翁宏進│97年8 │B ：我有叫金生打過去了。        │偵緝卷│
│  │092659│    │093607│月1 日│A ：人家打電話給我，說這次的那個│第48頁│
│  │5972號│    │2673號│上午6 │   豆仔磨不起啊。               │反面  │
│  │      │    │      │時22分│B ：你跟他說，那個本來就這樣。  │      │
│  │      │    │      │46秒許│                                │      │
├─┼───┼──┼───┼───┼────────────────┼───┤
│3 │乙○○│發話│甲○○│97年8 │A ：人家打電話來了，要送酒耶。  │偵緝卷│
│  │092659│    │091519│月2 日│B ：人家還在睡覺耶，我等一下差不│第47頁│
│  │5972號│    │4284號│下午2 │    多4、5點。                  │反面  │
│  │      │    │      │時5 分│A ：看有沒有辦法晚上7點前搞定他 │      │
│  │      │    │      │10秒許│    ，有一個一直說他頭腦都空空。│      │
│  │      │    │      │      │B ： 好…。                     │      │
├─┼───┼──┼───┼───┼────────────────┼───┤
│4 │乙○○│發話│甲○○│97年8 │A ：他沒有接喔？                │偵緝卷│
│  │092659│    │091519│月2 日│B ：沒接啊                      │第47頁│
│  │5972號│    │4284號│下午9 │A ：還是小傑哥先給1百？         │反面  │
│  │      │    │      │時44分│B ：不然我問小傑一下啦。        │      │
│  │      │    │      │13秒許│A ：要不然要怎麼辦？要不然斷光光│      │
│  │      │    │      │      │    耶，兩天了，要跑路了耶。    │      │
│  │      │    │      │      │B ：好啦。                      │      │
├─┼───┼──┼───┼───┼────────────────┼───┤
│5 │乙○○│發話│甲○○│97年8 │B ：我要下去了。                │偵緝卷│
│  │092659│    │091519│月3 日│A ：你用好了媽？                │第47頁│
│  │5972號│    │4284號│上午1 │B ：沒啦，那個很難用。          │反面  │
│  │      │    │      │時25分│A ：我上去好了，我要上去薰一下。│      │
│  │      │    │      │46秒許│B : 我打電話給管理員說你直接上來│      │
│  │      │    │      │      │    。                          │      │
├─┼───┼──┼───┼───┼────────────────┼───┤
│6 │乙○○│發話│甲○○│97年8 │A ：啊你們沒有跟喔？            │偵緝卷│
│  │092659│    │091519│月3 日│B ：有啊                        │第48頁│
│  │5972號│    │4284號│上午5 │A ：賓賓說他那邊又空了耶。      │      │
│  │      │    │      │時21分│B ：可以嗎？                    │      │
│  │      │    │      │02秒許│A ：他說棋子不錯啊，他自己有試啊│      │
│  │      │    │      │      │B ：有喔，不錯喔，等一下再拿給你│      │
│  │      │    │      │      │    ....。                      │      │
│  │      │    │      │      │A ：他問說換新的沒有？他說他還要│      │
│  │      │    │      │      │    拿啊，他那裡已經沒了。      │      │
│  │      │    │      │      │B ：我再給你電話。              │      │
├─┼───┼──┼───┼───┼────────────────┼───┤
│7 │乙○○│發話│甲○○│97年8 │A ：在吃東西喔？                │97年訴│
│  │092659│    │091519│月3 日│B ：嗯…我們去...來這邊吃東西。 │字第17│
│  │5972號│    │4284號│夜間11│A ：啊人家反應說不錯耶，全部人都│97號卷│
│  │      │    │（後半│時10分│    反應說不錯。                │八第25│
│  │      │    │段與翁│18秒許│B ：這樣…我們明天換。          │頁（二│
│  │      │    │宏進對│      │A ：明天又要換？                │）原審│
│  │      │    │話）  │      │B ：是啊。                      │當庭勘│
│  │      │    │      │      │A ：啊今天沒辦法嗎？            │驗，偵│
│  │      │    │      │      │B ：有啊，手頭還有貨…。        │緝卷第│
│  │      │    │      │      │A ：還有貨喔。                  │48頁  │
│  │      │    │      │      │B ：嗯。                        │      │
│  │      │    │      │      │A ：我丟差不多四十了吧…。      │      │
│  │      │    │      │      │B ：有喔，手頭還有貨喔。        │      │
│  │      │    │      │      │A ：你說…沒啦，都叫店七仔去幫我│      │
│  │      │    │      │      │    拿…幫我拿…。              │      │
│  │      │    │      │      │B ：有喔…。                    │      │
│  │      │    │      │      │A ：對啊…。                    │      │
│  │      │    │      │      │B ：我等一下…等到家的時候打給你│      │
│  │      │    │      │      │    啦，你在來我家找我。        │      │
│  │      │    │      │      │A ：好啊，我先來跟我女朋友吃一下│      │
│  │      │    │      │      │    飯…。                      │      │
│  │      │    │      │      │B ：好啊…。                    │      │
│  │      │    │      │      │A ：… 不錯耶，要看一下嗎？這個 │      │
│  │      │    │      │      │   朋友而已。                   │      │
│  │      │    │      │      │B ：不好吧，我們要吃飯，還有「義│      │
│  │      │    │      │      │    仔」(音譯)在這裡等我們。    │      │
│  │      │    │      │      │A ：「牛奶」也在那邊耶…。      │      │
│  │      │    │      │      │B ：有啊。                      │      │
│  │      │    │      │      │A ：啊你…啊西瓜呢？            │      │
│  │      │    │      │      │B ：西瓜在我旁邊                │      │
│  │      │    │      │      │A ：你叫他聽…叫他聽…          │      │
│  │      │    │      │      │    (電話換為翁宏進接聽)        │      │
│  │      │    │      │      │C ：我沒時間跟你講電話，再見，掰│      │
│  │      │    │      │      │   掰，呵呵…。                 │      │
│  │      │    │      │      │A ：幹你老師，你現在是在說啥小啊│      │
│  │      │    │      │      │C ：怎樣？怎樣？                │      │
│  │      │    │      │      │A ：牛奶找了兩個女生在那邊喝咖啡│      │
│  │      │    │      │      │    耶。                        │      │
│  │      │    │      │      │C ：在哪裡？                    │      │
│  │      │    │      │      │A ：在NEWS啊。                  │      │
│  │      │    │      │      │C ：幹你娘，你叫…你跟他說還有一│      │
│  │      │    │      │      │    次啊，我生氣了啊            │      │
│  │      │    │      │      │A ：那兩個女生我認是很多年了。  │      │
│  │      │    │      │      │C：我生氣了，幹你娘你們都這樣。 │      │
├─┼───┼──┼───┼───┼────────────────┼───┤
│8 │乙○○│發話│不詳  │97年8 │A ：喂                          │偵緝卷│
│  │092659│    │092525│月5 日│B ：怎樣？                      │第47頁│
│  │5972號│    │2366  │清晨4 │A ：沒有啦，剛剛在那邊，剛剛打完│      │
│  │      │    │      │時41分│   ，金生在警察局。             │      │
│  │      │    │      │09秒許│B ：是怎樣？                    │      │
│  │      │    │      │      │A ：我們打完之後，從喜相逢下來，│      │
│  │      │    │      │      │    警察在下面等，不讓我們出去，│      │
│  │      │    │      │      │    叫我們全部在電梯裡面，金生說│      │
│  │      │    │      │      │    幹你娘要把我們悶死喔，就被帶│      │
│  │      │    │      │      │    回去中正路派出所。          │      │
│  │      │    │      │      │B ：啊有要緊沒有啊？            │      │
│  │      │    │      │      │A ：有叫人過去講了，他們又不知道│      │
│  │      │    │      │      │    是我們打的啊。              │      │
├─┼───┼──┼───┼───┼────────────────┼───┤
│9 │乙○○│發話│甲○○│97年8 │A ：大仔，你在睡覺喔？          │97年訴│
│  │092659│    │091519│月5 日│B ：稍瞇啦                      │字第17│
│  │5972號│    │4284號│中午12│A ：你在睡覺嗎？                │97號卷│
│  │      │    │      │時22分│B ：嗯…怎樣？                  │八第25│
│  │      │    │      │05秒許│A ：耶，麻煩你一件事情，你家裡剩│頁（三│
│  │      │    │      │      │    …剩幾罐啊？                │）原審│
│  │      │    │      │      │B ：我不知道耶。                │當庭勘│
│  │      │    │      │      │A ：看…全包了、全包了，我等一下│驗。偵│
│  │      │    │      │      │    叫人家過去拿，就是那個…就是│緝卷第│
│  │      │    │      │      │    那兩個店七仔有沒有，我說過的│48頁  │
│  │      │    │      │      │    那兩個有沒有。              │      │
│  │      │    │      │      │B ：嗯…。                      │      │
│  │      │    │      │      │A ：好像是…他朋友在他家辦生日…│      │
│  │      │    │      │      │B ：在他家辦生日喔。            │      │
│  │      │    │      │      │A ：啊現在在…說…都沒有酒可以喝│      │
│  │      │    │      │      │    ，很悶，一直打來給你爸盧，你│      │
│  │      │    │      │      │    可聽的懂我的意思？          │      │
│  │      │    │      │      │B ：但西瓜在睡覺耶…。          │      │
│  │      │    │      │      │A ：啊你…你把西瓜挖一下啦，我叫│      │
│  │      │    │      │      │    人過去房子樓下等你…嘎？    │      │
│  │      │    │      │      │B ：你娘的…。                  │      │
│  │      │    │      │      │A ：看有幾罐…看有幾罐算幾罐啦，│      │
│  │      │    │      │      │    不要緊啦，我後面…。        │      │
│  │      │    │      │      │B ：他帶女朋友回來耶…。        │      │
│  │      │    │      │      │A ：嘎？                        │      │
│  │      │    │      │      │B ：他好像帶女朋友回來…。      │      │
│  │      │    │      │      │A ：西瓜帶的？…西瓜帶的？      │      │
│  │      │    │      │      │B ：對啊…                      │      │
│  │      │    │      │      │A ：把他挖起來，快點，要不然那兩│      │
│  │      │    │      │      │    個 ，小罐的盧到自己快要瘋了 │      │
│  │      │    │      │      │    ，不然我也不可能一直打給你啊│      │
│  │      │    │      │      │    ，你爸也沒跟他們在相交的(B好│      │
│  │      │    │      │      │    像是去敲西瓜房門，跟A說有沒 │      │
│  │      │    │      │      │    有聽到叩叩叩的聲音，說房間沒│      │
│  │      │    │      │      │    人回應)。                   │      │
│  │      │    │      │      │A ：你有辦法的啦                │      │
│  │      │    │      │      │B ：我有辦法？…                │      │
│  │      │    │      │      │A ：呵呵…你有辦法一點啦，這樣我│      │
│  │      │    │      │      │    叫他到打電話給你啦，哈哈…。│      │
│  │      │    │      │      │B ：這樣「百五」(音譯)。        │      │
│  │      │    │      │      │A ：對啊…嘎？                  │      │
│  │      │    │      │      │B ：好啦。                      │      │
├─┼───┼──┼───┼───┼────────────────┼───┤
│10│乙○○│發話│甲○○│97年8 │A ：嗯…到了啊                  │97年訴│
│  │092659│    │091519│月5 日│B ：啊他咧？                    │字第17│
│  │5972號│    │4284號│中午12│A ：在樓下啊，可能旁邊吧。      │97號卷│
│  │      │    │（後半│時58分│B ：有了…有了有了…西瓜起來了  │八第25│
│  │      │    │段為與│02秒許│A ：嘎？…你叫他聽一下。        │頁（四│
│  │      │    │翁宏進│      │B ：你等一下…你等一下…。      │）原審│
│  │      │    │通話）│      │A ：哈哈…（換翁宏接聽電話）    │當庭勘│
│  │      │    │      │      │C ：喂                          │驗。偵│
│  │      │    │      │      │A ：辛苦了喔                    │緝卷第│
│  │      │    │      │      │C ：啊你這兩天那個啊，那個清帳清│48頁  │
│  │      │    │      │      │    理理啊，先算一算，拿給大胖仔│      │
│  │      │    │      │      │    ，喔…。                    │      │
│  │      │    │      │      │A ：你說…好啊好啊，我早上就開始│      │
│  │      │    │      │      │    要收了，今天初五了。        │      │
│  │      │    │      │      │C ：不然你就看你要不要做一次拿  │      │
│  │      │    │      │      │A ：嘎？…這樣要做一次拿喔？    │      │
│  │      │    │      │      │C ：你…對啊，你…你那邊總共多少│      │
│  │      │    │      │      │   啊？                         │      │
│  │      │    │      │      │A ：算起來總共多少，你說今天這次│      │
│  │      │    │      │      │   嗎？                         │      │
│  │      │    │      │      │C ：我…我這邊總共的錢是四千五啊│      │
│  │      │    │      │      │A ：你那邊幾件啊？              │      │
│  │      │    │      │      │C ：四千五啊，我這邊總共四千五啊│      │
│  │      │    │      │      │   ，我這裡的總共四千五…       │      │
│  │      │    │      │      │A ：我說你又拿幾隻給他啊？      │      │
│  │      │    │      │      │C ：二十…二十啊                │      │
│  │      │    │      │      │A ：二十…                      │      │
│  │      │    │      │      │C ：對啊，我這裡總共四千五就對了│      │
│  │      │    │      │      │A ：你現在拿二十給他是嗎？      │      │
│  │      │    │      │      │C ：對啊                        │      │
│  │      │    │      │      │A ：好啊好啊…我等一下過去你家裡│      │
│  │      │    │      │      │    拿給你喔，你要睡覺喔？      │      │
│  │      │    │      │      │C ：嘎？…你過來再講，你…你過來│      │
│  │      │    │      │      │    …等一下過來再說。          │      │
│  │      │    │      │      │A ：我等一下過去找你，好…。    │      │
│  │      │    │      │      │                                │      │
├─┼───┼──┼───┼───┼────────────────┼───┤
│11│乙○○│受話│甲○○│97年8 │簡訊：今晚有空嗎？很久沒跟你開心│偵緝字│
│  │092659│    │091519│月8 日│      了，那麼剛好小弟弟我生日晚│第47頁│
│  │5972號│    │4284號│中午12│      10點一心路享溫馨見，人來就│      │
│  │      │    │      │時24分│      好。                      │      │
│  │      │    │      │15秒許│                                │      │
├─┼───┼──┼───┼───┼────────────────┼───┤
│12│乙○○│發話│翁宏進│97年8 │B ：你跟我說你還要拿嗎？        │偵緝卷│
│  │092659│    │093607│月10日│A ：看你啊，等金生那邊啊        │第48頁│
│  │5972號│    │2673  │上午6 │B ：要不然，要不然就你這兩天錢先│      │
│  │      │    │      │時39分│    收一收，先拿來給我…。      │      │
│  │      │    │      │59秒許│A ：他們現在收兩萬了啊。        │      │
│  │      │    │      │      │B ：你這幾天就先拿來給我，先拿去│      │
│  │      │    │      │      │    給他再跟他拿。              │      │
│  │      │    │      │      │A ：100 領要怎樣拆給他。        │      │
│  │      │    │      │      │B ：先不用拆。                  │      │
├─┼───┼──┼───┼───┼────────────────┼───┤
│13│乙○○│發話│翁宏進│97年8 │A ：我剛看那些50的，一個46、一個│偵緝卷│
│  │092659│    │093607│月12日│    48，一個49.4....都亂弄，幹你│第52頁│
│  │5972號│    │2673號│下午1 │    娘志彬啊，還包括袋子。      │      │
│  │      │    │      │時56分│B ：我跟他講，大家都說不夠。    │      │
│  │      │    │      │46秒許│                                │      │
├─┼───┼──┼───┼───┼────────────────┼───┤
│14│乙○○│受話│甲○○│97年8 │A ：你誰啊？                    │偵緝卷│
│  │092659│    │098103│月14日│B ：我金生啦。                  │第47頁│
│  │5972號│    │5995號│清晨3 │A ：嗯嗯嗯…。                  │      │
│  │      │    │      │時56分│A ：龐仔在我旁邊啊。            │      │
│  │      │    │      │26秒許│B ：我過去找你。                │      │
├─┼───┼──┼───┼───┼────────────────┼───┤
│15│乙○○│發話│甲○○│97年8 │A ：你誰啊？                    │偵緝卷│
│  │092659│    │098103│月16日│B ：哭爸，金生的電話你是在…。  │第47頁│
│  │5972號│    │5995號│凌晨2 │A ：喔，你娘的，喬丹被人家抓去警│      │
│  │      │    │      │時50分│    察局了。                    │      │
│  │      │    │      │21秒許│B ：為什麼啊？                  │      │
│  │      │    │      │      │A ：等一下見面再說。            │      │
│  │      │    │      │      │B ：你在哪裡啊？                │      │
│  │      │    │      │      │A ：我現在神采飛揚隔壁的7-11。  │      │
│  │      │    │      │      │B ：我覺得他們在做事情，你娘機  │      │
│  │      │    │      │      │    歪真的是，都臭機歪的耶。    │      │
│  │      │    │      │      │A ：我跟你說啦，那也是人家害的啦│      │
│  │      │    │      │      │    ，反正他身上沒有東西，沒關係│      │
│  │      │    │      │      │    啦。                        │      │
│  │      │    │      │      │B ：誰啊？                      │      │
│  │      │    │      │      │A ：那是女人的事情，喬丹的個性你│      │
│  │      │    │      │      │    又不是不知道..。            │      │
│  │      │    │      │      │B ：你在那邊等我。              │      │
├─┼───┼──┼───┼───┼────────────────┼───┤
│16│乙○○│發話│翁宏進│97年8 │A ：你有過去嗎？                │偵緝卷│
│  │092659│    │093607│月16日│B ：他們那邊處理完了啦，我有跟喬│第55頁│
│  │5972號│    │2673號│下午7 │    丹說了。                    │      │
│  │      │    │      │時59分│A ：金生打給你的嗎？            │      │
│  │      │    │      │54秒許│B ：沒啊。                      │      │
│  │      │    │      │      │A ：我有事找金生啊              │      │
│  │      │    │      │      │B ：大概什麼事，跟我們賺錢有關係│      │
│  │      │    │      │      │    嗎。                        │      │
│  │      │    │      │      │A ：今天有人拿錢來給我，看我要不│      │
│  │      │    │      │      │    要點他打算要啊。            │      │
│  │      │    │      │      │B ：他拿多少錢給你？            │      │
│  │      │    │      │      │A ：他是要拿一個籃球那樣大，我跟│      │
│  │      │    │      │      │    他說那要100 多萬。          │      │
│  │      │    │      │      │B ：不只吧，我叫大胖打給你，大約│      │
│  │      │    │      │      │    190或200。                  │      │
│  │      │    │      │      │A ：他是問190。                 │      │
│  │      │    │      │      │B ：差不多…。                  │      │
│  │      │    │      │      │A ：他在問說有沒有，另外一個他要│      │
│  │      │    │      │      │    我們這種的2 顆籃球。        │      │
│  │      │    │      │      │B ：我叫大胖仔打給你啊。        │      │
│  │      │    │      │      │A ：我們見面在講。              │      │
└─┴───┴──┴───┴───┴────────────────┴───┘
附表四：與犯罪事實二中證人林浩平、賈宜宸相關之通訊監察譯
文
┌─┬───┬──┬───┬───┬────────────────┬───┐
│編│（A） │發話│（B） │通話時│通話內容                        │出處  │
│號│      │受話│      │間    │                                │      │
├─┼───┼──┼───┼───┼────────────────┼───┤
│1 │乙○○│受話│賈宜宸│97年8 │B ：你在哪裡？                  │97年訴│
│  │092659│    │092715│月3 日│A ：我在美術館啦。              │字第17│
│  │5972號│    │6281號│凌晨1 │B ：那你那邊有沒有兩件？        │97號卷│
│  │      │    │      │時40分│A ：有啦。                      │二第47│
│  │      │    │      │27秒許│B ：7百好啦…。                 │頁反面│
│  │      │    │      │      │A ：有啦…，到婦幼再打給我啦。  │      │
├─┼───┼──┼───┼───┼────────────────┼───┤
│2 │乙○○│發話│陳銘宏│97年8 │A ：賈宜辰可有打電話給你？      │97年訴│
│  │092659│    │095608│月3 日│B ：有啊。                      │字第17│
│  │5972號│    │8993號│凌晨2 │A ：喔，拿兩個1給他啊。         │97號卷│
│  │      │    │      │時24分│B ：我知…。                    │二第47│
│  │      │    │      │8秒 許│A ：2個1，7百。                 │頁反面│
├─┼───┼──┼───┼───┼────────────────┼───┤
│3 │乙○○│受話│陳正宗│97年8 │B ：宏仔那個二是…那是慶仔跟你說│97年訴│
│  │092659│    │091881│月3 日│    的嗎？不是說要送兩罐？      │字第17│
│  │5972號│    │5569號│凌晨2 │A ：我跟宏仔說的，賈宜辰啊。    │97號卷│
│  │      │    │      │時30分│B ：不是慶仔打電話跟你說的喔？  │二第47│
│  │      │    │      │4秒 許│A ：慶仔怎樣？                  │頁反面│
│  │      │    │      │      │B ：慶仔也是說送左營2 罐，現在…│      │
│  │      │    │      │      │    打給慶仔，結果都沒接。      │      │
│  │      │    │      │      │A ：你再連絡看看。              │      │
│  │      │    │      │      │B ：你剛才說什麼名字啊？        │      │
│  │      │    │      │      │A ：宜辰，賈宜辰，你把他名字輸入│      │
│  │      │    │      │      │    以後我叫他直接打給你就好。  │      │
├─┼───┼──┼───┼───┼────────────────┼───┤
│4 │乙○○│受話│林浩平│97年8 │B ：在哪？                      │97年訴│
│  │092659│    │（改名│月4 日│A ：在美術館這邊。              │字第17│
│  │5972號│    │林俊瑋│凌晨2 │B ：TWO，2，有外送嗎？          │97號卷│
│  │      │    │）0917│時11分│A ：幹，你剛剛不會來拿喔，2 瓶1 │二第48│
│  │      │    │557145│32秒許│    千。                        │頁    │
│  │      │    │號    │      │B ：我們沒有要出去耶。          │      │
│  │      │    │      │      │A ：我等一下叫人拿過去。        │      │
├─┼───┼──┼───┼───┼────────────────┼───┤
│5 │乙○○│發話│陳銘宏│97年8 │A ：你在哪？                    │97年訴│
│  │092659│    │095608│月4 日│B ：在家裡                      │字第17│
│  │5972號│    │8993號│凌晨2 │A ：阿宗也在家裡嗎？            │97號卷│
│  │      │    │      │時16分│B ：是啊。                      │第60頁│
│  │      │    │      │24秒許│A ：啊你拿2罐去給賈宜辰。       │      │
│  │      │    │      │      │B ：跑左營喔？下雨了耶，你看他要│      │
│  │      │    │      │      │    不要拿三啊，西瓜那條說要算多│      │
│  │      │    │      │      │    少，西瓜說錢要收，帳我不知道│      │
│  │      │    │      │      │    要怎樣記。                  │      │
│  │      │    │      │      │A ：西瓜說不用收啦，你帳記3 ，昨│      │
│  │      │    │      │      │    天2 ，今天1。               │      │
│  │      │    │      │      │B ：好啊。                      │      │
├─┼───┼──┼───┼───┼────────────────┼───┤
│6 │乙○○│受話│林浩平│97年8 │B ：一件先給你，一件用他的。    │97年訴│
│  │092659│    │091755│月4 日│A ：何時要給我？                │字第17│
│  │5972號│    │7145號│上午2 │B ：禮拜三。                    │97號卷│
│  │      │    │      │時21分│                                │二第48│
│  │      │    │      │38秒許│                                │頁    │
├─┼───┼──┼───┼───┼────────────────┼───┤
│7 │乙○○│發話│林浩平│97年8 │B ：你送過來好了。              │97年訴│
│  │092659│    │091755│月31日│A ：這次不一樣，很粗，要出多少？│字第17│
│  │5972號│    │7145號│下午4 │B ：一啊。                      │97號卷│
│  │      │    │      │時10分│A ：1千喔？                     │二第48│
│  │      │    │      │8秒許 │B ：對啊，自己過來拿。          │頁反面│
│  │      │    │      │      │B ：你過來啦。                  │      │
│  │      │    │      │      │A ：一人騎一半啦，喬丹騎一半啊，│      │
│  │      │    │      │      │    你騎一半。                  │      │
│  │      │    │      │      │B ：我拿現金給你。              │      │
│  │      │    │      │      │A ：你打給喬丹0000000000。      │      │
│  │      │    │      │      │B ：好啊。                      │      │
└─┴───┴──┴───┴───┴────────────────┴───┘
附表五：與犯罪事實二中證人張瀚、陸炤文相關之通訊監察譯文
┌─┬───┬──┬───┬───┬────────────────┬───┐
│編│（A） │發話│（B） │通話時│通話內容                        │出處  │
│號│      │受話│      │間    │                                │      │
├─┼───┼──┼───┼───┼────────────────┼───┤
│1 │乙○○│受話│陸炤文│97年7 │B：你叫喬丹送5罐涼的過來給我。  │97年訴│
│  │092659│    │092538│月31日│A ：你家喔。                    │字第17│
│  │5972號│    │2082號│下午8 │B ：黨部啦。                    │97號卷│
│  │      │    │      │時46分│                                │二第44│
│  │      │    │      │32秒許│                                │頁反面│
├─┼───┼──┼───┼───┼────────────────┼───┤
│2 │乙○○│發話│郭興明│97年7 │A ：少文叫你快一點。            │97年訴│
│  │092659│    │098934│月31日│B ：嗯，你跟他說我當場秤的，5點 │字第17│
│  │5972號│    │0073號│下午8 │    2 ，你說這是新的，叫他試試看│97號卷│
│  │      │    │      │時52分│B ：我找阿宗過去。              │二第48│
│  │      │    │      │1秒許 │A ：阿宗跟他收2 千，你跟少文拿1 │頁反面│
│  │      │    │      │      │    千5。                       │      │
│  │      │    │      │      │B ：好…。                      │      │
├─┼───┼──┼───┼───┼────────────────┼───┤
│3 │乙○○│發話│陸炤文│97年8 │A ：喂，你在哪裡？              │97年訴│
│  │092659│    │092538│月1 日│B ：在公司。                    │字第17│
│  │5972號│    │2082號│凌晨0 │A ：今天拿給你的那個酒好喝嗎？  │97號卷│
│  │      │    │      │時51分│B ：我現在在比牌。              │二第44│
│  │      │    │      │23秒許│A ：酒好喝嗎？                  │頁反面│
│  │      │    │      │      │B ：不錯。                      │      │
├─┼───┼──┼───┼───┼────────────────┼───┤
│4 │乙○○│受話│張瀚  │97年8 │A ：兄弟，救命，我要發瘋了我，有│97年訴│
│  │092659│    │092506│月5 日│    沒有辦法先給我一下。        │字第17│
│  │5972號│    │1119號│下午7 │B ：我已經先給公司拿5 萬，我跟山│97號卷│
│  │      │    │      │時32分│    東街的公司，我們每個禮拜結帳│二第45│
│  │      │    │      │4秒許 │    陸少跟他家拿錢也沒拿的這麼離│頁反面│
│  │      │    │      │      │    譜。                        │      │
│  │      │    │      │      │A ：我補給陸炤的酒錢，現在酒的錢│      │
│  │      │    │      │      │    不夠給人家。我們的那種酒啦，│      │
│  │      │    │      │      │    我拿2百回來，錢不夠。       │      │
│  │      │    │      │      │B ：我最近給我爸爸看到我在喝酒。│      │
│  │      │    │      │      │A ：喝我們那種酒喔？            │      │
│  │      │    │      │      │B ：我們那種家庭爸爸都會跟你說喝│      │
│  │      │    │      │      │    酒沒關係，不要給我吃藥，他已│      │
│  │      │    │      │      │    經懷疑我有花錢買藥，他跟會計│      │
│  │      │    │      │      │    講說我一個禮拜只能夠拿5 萬。│      │
├─┼───┼──┼───┼───┼────────────────┼───┤
│5 │乙○○│受話│張瀚  │97年8 │B ：你可有空叫人送1罐來公司？   │97年訴│
│  │092659│    │092506│月6 日│A ：5罐？                       │字第17│
│  │5972號│    │1119號│下午9 │B ：10！                        │97號卷│
│  │      │    │      │時14分│A ：好像沒那麼多，6罐。         │二第44│
│  │      │    │      │58秒許│B：有多少就先拿多少好了。       │頁反面│
├─┼───┼──┼───┼───┼────────────────┼───┤
│6 │乙○○│發話│陳銘宏│97年8 │A ：你把那剩下的6 罐拿過去給炤文│97年訴│
│  │092659│    │095608│月6 日│    公司，我打給阿宗好了。      │字第17│
│  │5972號│    │8993號│下午9 │B ：嗯！                        │97號卷│
│  │      │    │（宏仔│時15分│                                │二第44│
│  │      │    │）    │12秒許│                                │頁反面│
├─┼───┼──┼───┼───┼────────────────┼───┤
│7 │乙○○│發話│陳正宗│97年8 │A ：你把剩下的6罐拿給炤文。     │97年訴│
│  │092659│    │091881│月6 日│B ：剩3 罐，剛剛小罐，拿3 罐，剛│字第17│
│  │5972號│    │5569號│下午9 │    送完啦。                    │97號卷│
│  │      │    │      │時16分│A ：你先送3 罐去給炤文跟他處講一│二第44│
│  │      │    │      │8秒許 │    下，止一下，我先打電話給我朋│頁反面│
│  │      │    │      │      │    友，等一下再送過去他。      │      │
├─┼───┼──┼───┼───┼────────────────┼───┤
│8 │乙○○│發話│陸炤文│97年8 │A ：你是怎樣？一下要一下不要，你│97年訴│
│  │092659│    │092538│月12日│    不是跟阿文說不要？你讓他們那│字第17│
│  │5972號│    │2082號│上午3 │    些孩子好做一點。            │97號卷│
│  │      │    │      │時29分│B ：誰啦？                      │二第53│
│  │      │    │      │51秒許│A ：喬丹他們啊。                │頁反面│
│  │      │    │      │      │B ：你叫他們拿過來。            │      │
│  │      │    │      │      │A ：好。                        │      │
├─┼───┼──┼───┼───┼────────────────┼───┤
│9 │乙○○│發話│郭興明│97年8 │A ：你拿10罐拿過去大帝國炤文那邊│97年訴│
│  │092659│    │098934│月12日│B ：他不是不要了嗎？            │字第17│
│  │5972號│    │0073號│上午3 │A ：我有打給他，他叫你拿過去。  │97號卷│
│  │      │    │      │時31分│                                │二第45│
│  │      │    │      │17秒許│                                │頁    │
├─┼───┼──┼───┼───┼────────────────┼───┤
│10│乙○○│受話│張瀚  │97年8 │B ：你要不要過來。              │97年訴│
│  │092659│    │092506│月12日│A ：不爽啦，陸炤都刁小孩。      │字第17│
│  │5972號│    │1119號│上午3 │B ：不是啦，公司已經拿過來了，拿│97號卷│
│  │      │    │      │時31分│    過來是照算啊。              │二第45│
│  │      │    │      │30秒許│                                │頁    │
├─┼───┼──┼───┼───┼────────────────┼───┤
│11│乙○○│受話│張瀚  │97年8 │B ：你那邊的酒每次一定都要拿固定│97年訴│
│  │092659│    │092506│月20日│    的量嗎？                    │字第17│
│  │5972號│    │1119號│上午2 │A ：5 罐也可以啊，你要拿這個散的│97號卷│
│  │      │    │      │時56分│    ，你如果找的到，我真的很佩服│二第54│
│  │      │    │      │43秒許│    你。                        │頁    │
│  │      │    │      │      │B ：因為現在是我自己要回家，我公│      │
│  │      │    │      │      │    司每天都有固定在叫的啊。    │      │
│  │      │    │      │      │A ：我這邊現在沒有，明、後天沒有│      │
│  │      │    │      │      │    東西了，到9 月中才有啊。現在│      │
│  │      │    │      │      │    外面現在喊1領7百。          │      │
│  │      │    │      │      │B ：1 罐酒喔？                  │      │
│  │      │    │      │      │A ：嗯。我一樣3 百給你們啦，但要│      │
│  │      │    │      │      │    明天。要不然晚一點我再跟你聯│      │
│  │      │    │      │      │    絡。                        │      │
│  │      │    │      │      │B ：好。                        │      │
├─┼───┼──┼───┼───┼────────────────┼───┤
│12│乙○○│發話│陸炤文│97年8 │A ：酒多叫一點啦，那些少年仔就有│97年訴│
│  │092659│    │092538│月31日│    費用可以花。我現在2 天大約  │字第17│
│  │5972號│    │2082號│下午3 │    200 罐。                    │97號卷│
│  │      │    │      │時15分│B ：我先出去等一下打給你。      │二第54│
│  │      │    │      │4秒許 │A ：你如果沒有每天拿，你就知道慘│頁    │
│  │      │    │      │      │    了。                        │      │
│  │      │    │      │      │B ：好。                        │      │
└─┴───┴──┴───┴───┴────────────────┴───┘
附表六：與犯罪事實二中證人陳三星相關之通訊監察譯文
┌─┬───┬──┬───┬───┬────────────────┬───┐
│編│（A） │發話│（B） │通話時│通話內容                        │出處  │
│號│      │受話│      │間    │                                │      │
│  │      │    │      │      │                                │      │
│  │      │    │      │      │                                │      │
├─┼───┼──┼───┼───┼────────────────┼───┤
│1 │乙○○│發話│陳正宗│97年7 │A ：你在哪？                    │97年訴│
│  │092659│    │091881│月31日│B ：我在吃飯。                  │字第17│
│  │5972號│    │5569號│下午2 │A ：等一下拿東西過去給那個三星那│97號卷│
│  │      │    │      │時8 分│    邊，昨天花蓮那一間撞球間那邊│二第42│
│  │      │    │      │54秒許│    。                          │頁    │
│  │      │    │      │      │B ：不是沒有了嗎？              │      │
│  │      │    │      │      │A ：我早上拿過去找你們拿50過去。│      │
│  │      │    │      │      │B： 我哪知道。                  │      │
│  │      │    │      │      │A ：你拿一個5 罐的，你給他倒對半│      │
│  │      │    │      │      │    是兩罐半。你再從1 個兩罐半的│      │
│  │      │    │      │      │    ，你在從一個兩罐半的舀一匙，│      │
│  │      │    │      │      │    用我自己做的小支吸管的那一支│      │
│  │      │    │      │      │    搖一匙。                    │      │
│  │      │    │      │      │B ：我知道。                    │      │
│  │      │    │      │      │A ：你拿過去給三星。            │      │
│  │      │    │      │      │B ：要舀過去的那一包的嗎？      │      │
│  │      │    │      │      │A ：他要一包3 的，拿過去給他。  │      │
│  │      │    │      │      │A ：啊你有他的電話嗎？          │      │
│  │      │    │      │      │B ：有。                        │      │
│  │      │    │      │      │A ：你打電話跟三星的說你等一下就│      │
│  │      │    │      │      │    過去了。                    │      │
├─┼───┼──┼───┼───┼────────────────┼───┤
│2 │乙○○│發話│陳三星│97年7 │B ：凱鴻你叫人拿過來一下。      │97年訴│
│  │092659│    │098975│月31日│A ：他不是有跟你聯絡嗎？        │字第17│
│  │5972號│    │3222號│下午7 │B ：啊我打給他他沒有接啊。      │97號卷│
│  │      │    │      │時19分│A ：我有聽見你的撞球聲音啦。    │二第42│
│  │      │    │      │56秒許│                                │頁    │
├─┼───┼──┼───┼───┼────────────────┼───┤
│3 │乙○○│發話│郭興明│97年7 │A ：你在哪裡啊？阿宗呢？        │97年訴│
│  │092659│    │098934│月31日│B ：阿宗在家洗澡。              │字第17│
│  │5972號│    │0073號│下午7 │A ：那宏仔呢？                  │97號卷│
│  │      │    │      │時25分│B ：宏仔他載那個女的回去家裡。  │二第57│
│  │      │    │      │7秒許 │A ：你先去宏仔他家拿3 罐過去那個│頁    │
│  │      │    │      │      │    花蓮撞球間…。              │      │
│  │      │    │      │      │B ：你說昨天我們去撞球那邊喔？  │      │
│  │      │    │      │      │A ：嗯。                        │      │
│  │      │    │      │      │B ：阿宗說他洗好澡他會馬上過去。│      │
│  │      │    │      │      │A ：那你拿1 個5 罐的過來歐寶，我│      │
│  │      │    │      │      │    叫他打給你啦。              │      │
│  │      │    │      │      │B ：好。                        │      │
├─┼───┼──┼───┼───┼────────────────┼───┤
│4 │乙○○│發話│陳三星│97年8 │B ：凱鴻喔？                    │97年訴│
│  │092659│    │098975│月3 日│A ：嗯。                        │字第17│
│  │5972號│    │3222號│下午2 │B ：啊人在哪裡啊？              │97號卷│
│  │      │    │      │時59分│A ：在家。                      │二第42│
│  │      │    │      │10秒許│B ：現在什麼時間了，還在睡。    │頁    │
│  │      │    │      │      │A ：我叫囝仔過去。              │      │
│  │      │    │      │      │B ：這樣你叫他打給我。          │      │
├─┼───┼──┼───┼───┼────────────────┼───┤
│5 │乙○○│發話│陳正宗│97年8 │A：你打給三星。                 │97年訴│
│  │092659│    │091881│月3 日│B：一樣三罐嗎？                 │字第17│
│  │5972號│    │5569號│下午2 │                                │97號卷│
│  │      │    │      │時59分│                                │二第42│
│  │      │    │      │51秒許│                                │頁    │
├─┼───┼──┼───┼───┼────────────────┼───┤
│6 │乙○○│受話│陳三星│97年8 │B ：我有過去跟你們少年的那個，不│97年訴│
│  │092659│    │098975│月12日│    夠好耶。                    │字第17│
│  │5972號│    │3222號│下午6 │A ：你那個是舊的換新的，你知道我│97號卷│
│  │      │    │      │時1 分│    沒有在吃那個，一枝兩枝試不準│二第42│
│  │      │    │      │24秒許│    了啦。                      │頁    │
│  │      │    │      │      │B ：注意一下啦。                │      │
│  │      │    │      │      │A ：好啦。                      │      │
├─┼───┼──┼───┼───┼────────────────┼───┤
│7 │乙○○│受話│陳三星│97年8 │B ：鴻哥…                      │97年訴│
│  │092659│    │098975│月17日│A ：董仔                        │字第17│
│  │5972號│    │3222號│下午12│B ：叫你朋友打給我啦。          │97號卷│
│  │      │    │      │時26分│A ：OK啦。                      │二第42│
│  │      │    │      │48秒許│                                │頁反面│
├─┼───┼──┼───┼───┼────────────────┼───┤
│8 │乙○○│受話│陳正宗│97年8 │B ：三星拿5罐多少啊？           │97年訴│
│  │092659│    │091881│月17日│A ：我看1650啦。                │字第17│
│  │5972號│    │5569號│下午12│B ：喔…好…好啦                │97號卷│
│  │      │    │      │時48分│A ：等一下喔…喂                │二第42│
│  │      │    │      │2秒許 │B ：喔，好啦。                  │頁反面│
│  │      │    │      │      │A ：你叫他聽、你叫他聽。        │      │
│  │      │    │      │      │（C 為陳三星）C ：我就沒那麼多錢│      │
│  │      │    │      │      │A ：你店裡面那麼多手機。        │      │
│  │      │    │      │      │C ：好啦好啦…。                │      │
└─┴───┴──┴───┴───┴────────────────┴───┘
附表七：與犯罪事實二中證人林美芳、林美惠相關之通訊監察譯
文
┌─┬───┬──┬───┬───┬────────────────┬───┐
│編│（A） │發話│（B） │通話時│通話內容                        │出處  │
│號│      │受話│      │間    │                                │      │
├─┼───┼──┼───┼───┼────────────────┼───┤
│1 │乙○○│發話│林美芳│97年8 │A ：嗯，你有打給我喔？          │97年訴│
│  │092659│    │091381│月1 日│B （女）：耶，為什麼這次東西炒不│字第17│
│  │5972號│    │0387號│上午5 │    散啊？                      │97號卷│
│  │      │    │      │時38分│A ：比較濕，用力一點，這是我們自│二第46│
│  │      │    │      │19秒  │    己在試的。                  │頁    │
├─┼───┼──┼───┼───┼────────────────┼───┤
│2 │乙○○│發話│陳銘宏│97年8 │A ：喂，你拿5 罐過去給細罐，他妹│97年訴│
│  │092659│    │095608│月1 日│    妹啊                        │字第17│
│  │5972號│    │8993號│上午6 │B ：在哪？                      │97號卷│
│  │      │    │      │時26分│A ：在她家，他還有差我們。      │二第50│
│  │      │    │      │12秒許│                                │頁    │
├─┼───┼──┼───┼───┼────────────────┼───┤
│3 │乙○○│受話│林美惠│97年8 │B （女）：這都不會散啊          │97年訴│
│  │092659│    │091377│月1 日│A ：這個真的不一樣的。          │字第17│
│  │5972號│    │8255號│上午6 │B ：都是玻璃啦，要怎麼那種啦。  │97號卷│
│  │      │    │      │時30分│A ：真的不是玻璃啦。            │二第50│
│  │      │    │      │52秒許│B ：不會散，要那麼早凸。        │頁    │
├─┼───┼──┼───┼───┼────────────────┼───┤
│4 │乙○○│發話│郭興明│97年8 │B ：我現在要去小罐他們家樓下啊，│97年訴│
│  │092659│    │098934│月1 日│    等一下要過去鳳山。          │字第17│
│  │5972號│    │0073號│上午6 │A ：你拿誰的東西送？            │97號卷│
│  │      │    │      │時55分│B ：我們的啊。                  │二第50│
│  │      │    │      │50秒許│A ：2罐多少。                   │頁    │
│  │      │    │      │      │B ：35啊                        │      │
├─┼───┼──┼───┼───┼────────────────┼───┤
│5 │乙○○│發話│陳銘宏│97年8 │A ：早上那個小罐。              │97年訴│
│  │092659│    │095608│月1 日│B ：他說自己會拿給你。          │字第17│
│  │5972號│    │8993號│下午1 │A ：喬丹昨天不是又送2罐出去？   │97號卷│
│  │      │    │      │時27分│B ：那個我有記，我早上去送8 罐現│二第50│
│  │      │    │      │26秒許│    在剩5罐。                   │頁    │
├─┼───┼──┼───┼───┼────────────────┼───┤
│6 │乙○○│發話│林美惠│97年8 │A ：我要過去跟你收錢了。        │97年訴│
│  │092659│    │091377│月2 日│B （女）：好。                  │字第17│
│  │5972號│    │8255號│上午6 │A ：好，我叫1 個人過去跟你收好了│97號卷│
│  │      │    │      │時19分│   。                           │二第46│
│  │      │    │      │45秒許│B :好啦。                       │頁    │
├─┼───┼──┼───┼───┼────────────────┼───┤
│7 │乙○○│發話│陳銘宏│97年8 │A ：宏仔，你過去給小罐的收錢，09│97年訴│
│  │092659│    │095608│月2 日│    00000000，去給他收3 千，你過│字第17│
│  │5972號│    │8993號│上午6 │    去看他給你多少。            │97號卷│
│  │      │    │      │時20分│B ：好。                        │二第50│
│  │      │    │      │36秒許│                                │頁反面│
├─┼───┼──┼───┼───┼────────────────┼───┤
│8 │乙○○│受話│林美惠│97年8 │B （女）：我先拿1千5給他。      │97年訴│
│  │092659│    │091377│月2 日│A ：好。                        │字第17│
│  │5972號│    │8255號│上午6 │                                │97號卷│
│  │      │    │      │時40分│                                │二第46│
│  │      │    │      │24秒許│                                │頁反面│
├─┼───┼──┼───┼───┼────────────────┼───┤
│9 │乙○○│發話│陳銘宏│97年8 │A ：你要出們了嗎？              │97年訴│
│  │092659│    │095608│月3 日│B ：已經拿過去了，10罐。        │字第17│
│  │5972號│    │8993號│上午5 │A ：很堅持要我拿去。            │97號卷│
│  │      │    │      │時59分│B ：你看怎樣，已經過去了        │二第51│
│  │      │    │      │51秒許│A ：我會死我，你去跟他們說老闆交│頁    │
│  │      │    │      │      │    代一定要收3 千，還是要我陪你│      │
│  │      │    │      │      │    過去。                      │      │
│  │      │    │      │      │B ：好啦，阿宗已經騎去了。      │      │
└─┴───┴──┴───┴───┴────────────────┴───┘
附表八：與犯罪事實二中證人賴冠宇相關之通訊監察譯文
┌─┬───┬──┬───┬───┬────────────────┬───┐
│編│（A） │發話│（B） │通話時│通話內容                        │出處  │
│號│      │受話│      │間    │                                │      │
├─┼───┼──┼───┼───┼────────────────┼───┤
│1 │乙○○│受話│賴冠宇│97年7 │B ：我昨天跟你說的那個有辦法嗎？│97年訴│
│  │092659│    │093083│月31日│A ：沒辦法。                    │字第17│
│  │5972號│    │6498號│下午7 │A ：你要幾罐？                  │97號卷│
│  │      │    │      │時29分│B ：同樣的3 罐，共21，啊我初五拿│二第43│
│  │      │    │      │59秒許│    給你啊                      │頁反面│
│  │      │    │      │      │A ：那你打0000000000，你說是我說│      │
│  │      │    │      │      │    的。                        │      │
│  │      │    │      │      │B ：好啊。                      │      │
├─┼───┼──┼───┼───┼────────────────┼───┤
│2 │乙○○│受話│賴冠宇│97年7 │A ：怎樣？                      │97年訴│
│  │092659│    │093083│月31日│B ：我…我…我有跟你的朋友講了，│字第17│
│  │5972號│    │6498號│下午7 │    他叫我現在過去拿。我初五再給│97號卷│
│  │      │    │      │時39分│    你啦。                      │二第43│
│  │      │    │      │15秒許│A ：好                          │頁反面│
├─┼───┼──┼───┼───┼────────────────┼───┤
│3 │乙○○│受話│郭興明│97年7 │B ：頭仔，我拿5 罐酒給他了，他這│97年訴│
│  │092659│    │098934│月31日│    個是要…差著還是怎樣？      │字第17│
│  │5972號│    │0073號│下午7 │A ：是啊，他說要差3千。         │97號卷│
│  │      │    │      │時44分│B ：我有跟宏仔說了。            │二第49│
│  │      │    │      │13秒許│A ：叫他寫一寫，寫朋友，寫賴啊。│頁    │
│  │      │    │      │      │B ：他那個1嗎？                 │      │
│  │      │    │      │      │A ：1050啊。                    │      │
│  │      │    │      │      │B ：頭仔，我跟你商量一下，你今天│      │
│  │      │    │      │      │    拿500 給阿宗他們，他們要加  │      │
│  │      │    │      │      │    油都沒錢了...。             │      │
│  │      │    │      │      │B ：好啦。                      │      │
├─┼───┼──┼───┼───┼────────────────┼───┤
│4 │乙○○│受話│賴冠宇│97年8 │B ：凱鴻啊。                    │97年訴│
│  │092659│    │持用之│月9 日│A ：你誰。                      │字第17│
│  │5972號│    │096077│下午6 │B ：我阿賴啊，我現在換電話了，以│97號卷│
│  │      │    │1761號│時45分│    前的那支不要打，要跟你借3 罐│二第43│
│  │      │    │      │11秒許│    ，要打幾號。                │頁反面│
│  │      │    │      │      │A ：0000000000（持機人為陳銘宏）│      │
├─┼───┼──┼───┼───┼────────────────┼───┤
│5 │乙○○│發話│賴冠宇│97年8 │B ：我先拿5 過去給你。5 百，我下│97年訴│
│  │092659│    │096077│月11日│    禮拜三再拿五給你            │字第17│
│  │5972號│    │1761號│下午5 │A ：好啊                        │97號卷│
│  │      │    │      │時49分│                                │二第44│
│  │      │    │      │23秒許│                                │頁    │
├─┼───┼──┼───┼───┼────────────────┼───┤
│6 │乙○○│發話│賴冠宇│97年8 │A ：你不是說今天要給我？        │97年訴│
│  │092659│    │096077│月17日│B ：我工作又沒有了，我去籌一下。│字第17│
│  │5972號│    │1761號│下午9 │                                │97號卷│
│  │      │    │      │時17分│                                │二第44│
│  │      │    │      │21秒許│                                │頁    │
├─┼───┼──┼───┼───┼────────────────┼───┤
│7 │乙○○│受話│賴冠宇│97年8 │B ：現在有了嗎？                │97年訴│
│  │092659│    │096077│月18日│A ：我還沒去拿，現在都很難拿的，│字第17│
│  │5972號│    │1761號│下午9 │    奧運的關係啊，船沒進來啊。  │97號卷│
│  │      │    │      │時31分│B ：你再打給我。                │二第44│
│  │      │    │      │44秒許│                                │頁    │
├─┼───┼──┼───┼───┼────────────────┼───┤
│8 │乙○○│發話│賴冠宇│97年9 │簡訊：你到底接不接，再不接，在不│97年訴│
│  │092659│    │096077│月8 日│      回讓我抓到你就完蛋了。我就│字第17│
│  │5972號│    │1761號│下午6 │      要直接去你家找你。        │97號卷│
│  │      │    │      │時31分│                                │二第44│
│  │      │    │      │6秒許 │                                │頁    │
└─┴───┴──┴───┴───┴────────────────┴───┘
附表九：與犯罪事實二中證人即被告羅宏慶有關之通訊監察譯文
┌─┬───┬──┬───┬───┬────────────────┬───┐
│編│（A） │發話│（B） │通話時│通話內容                        │出處  │
│號│      │受話│      │間    │                                │      │
├─┼───┼──┼───┼───┼────────────────┼───┤
│1 │乙○○│發話│羅宏慶│97年8 │A ：慶仔啊你今天又拿10 罐去喔？ │97年訴│
│  │092659│    │093128│月7 日│B ：對啊。                      │字第17│
│  │5972號│    │1153號│下午10│A ：啊錢咧？                    │97號卷│
│  │      │    │      │時39分│B ：錢過兩天吧。                │二第63│
│  │      │    │      │55秒許│                                │頁    │
├─┼───┼──┼───┼───┼────────────────┼───┤
│2 │乙○○│發話│羅宏慶│97年8 │A ：我不知道你在無名還要跟寶兒做│97年訴│
│  │092659│    │093128│月12日│    朋友。                      │字第17│
│  │5972號│    │1153號│上午5 │B ：沒有吧…                    │97號卷│
│  │      │    │      │時37分│A ：人家打電話來說了，那個是你爸│二第63│
│  │      │    │      │42秒許│    的咖啦，小罐他姐姐。做生意做│頁反面│
│  │      │    │      │      │    到你娘的到我這邊來。        │      │
│  │      │    │      │      │B ：沒辦法啊，我這邊沒咖啊，以後│      │
│  │      │    │      │      │    不會了。                    │      │
│  │      │    │      │      │A ：他那個是300 ，你也沒錢賺啊。│      │
│  │      │    │      │      │B ：以後我要相，裡面幾乎每個人都│      │
│  │      │    │      │      │    認識你。                    │      │
└─┴───┴──┴───┴───┴────────────────┴───┘
附表十：與犯罪事實二中被告乙○○、郭興明、陳正宗、陳銘宏
有關之通訊監察譯文
┌─┬───┬──┬───┬───┬────────────────┬───┐
│編│（A） │發話│（B） │通話時│通話內容                        │出處  │
│號│      │受話│      │間    │                                │      │
├─┼───┼──┼───┼───┼────────────────┼───┤
│1 │乙○○│受話│郭興明│97年7 │B ：頭仔，我有拿5罐酒給他，他是 │偵緝字│
│  │092659│    │098934│月31日│    要欠著嗎？                  │第49頁│
│  │5972號│    │0073號│下午7 │A ：他說要差3千。               │      │
│  │      │    │      │時44分│B ：我有跟宏仔講了。            │      │
│  │      │    │      │13秒許│A ：叫他寫一寫。                │      │
│  │      │    │      │      │A ：寫賴啊。                    │      │
│  │      │    │      │      │B ：他那個1嗎？                 │      │
│  │      │    │      │      │A ：1050啊。                    │      │
│  │      │    │      │      │B ：頭仔，我跟你商量一下，你今天│      │
│  │      │    │      │      │    拿500 給阿宗他們，他們要加油│      │
│  │      │    │      │      │    都沒錢了，他們不好意思跟你說│      │
│  │      │    │      │      │    ，叫我跟你講。              │      │
│  │      │    │      │      │A ：好。                        │      │
│  │      │    │      │      │B ：你禮拜五跟他們扣起來好了。  │      │
│  │      │    │      │      │A ：好。                        │      │
├─┼───┼──┼───┼───┼────────────────┼───┤
│2 │乙○○│發話│陳銘宏│97年7 │A ：你們今天買的那個袋子。      │偵緝卷│
│  │092659│    │095608│月31日│B ：我沒有比對耶，是阿宗去看的。│第49頁│
│  │5972號│    │8993號│下午9 │A ：喔，那個5 罐差不多都5.0 的，│反面  │
│  │      │    │      │時7 分│    都不要給他動。              │      │
│  │      │    │      │50秒許│B ：我們有動到4 罐了，有2 個1 的│      │
│  │      │    │      │      │    人家要的給人家了。          │      │
│  │      │    │      │      │A ：嗯：你大的鑰匙，我跟喬丹1 支│      │
│  │      │    │      │      │    你跟阿宗1 支，反正你家裡沒放│      │
│  │      │    │      │      │    什麼東西。                  │      │
├─┼───┼──┼───┼───┼────────────────┼───┤
│3 │乙○○│發話│陳正宗│97年7 │A ：在哪裡？                    │偵緝卷│
│  │092659│    │091881│月31日│B ：在宏仔家。                  │第49頁│
│  │5972號│    │5569號│下午10│A ：你們現在都過來找我。        │反面  │
│  │      │    │      │時51分│B ：你家喔？                    │      │
│  │      │    │      │46秒許│A ：好啊，把簿子都帶出來。      │      │
│  │      │    │      │      │B ：好                          │      │
├─┼───┼──┼───┼───┼────────────────┼───┤
│4 │乙○○│發話│陳正宗│97年8 │A ：阿宗，你回去記得寫一寫，看誰│偵緝卷│
│  │092659│    │091881│月1 日│    拿多少賣多少。              │第49頁│
│  │5972號│    │5569號│上午4 │B ：都有寫了。                  │反面  │
│  │      │    │      │時41分│A ：西瓜那個也寫一寫。          │      │
│  │      │    │      │14秒許│B ：有啊，都有寫啊。            │      │
│  │      │    │      │      │A ：我回去再看。                │      │
│  │      │    │      │      │B ：好…                        │      │
├─┼───┼──┼───┼───┼────────────────┼───┤
│5 │乙○○│發話│陳銘宏│97年8 │A ：你可有打給阿宗？            │偵緝卷│
│  │092659│    │095608│月1 日│B ：有啊，他在睡覺啦            │第50頁│
│  │5972號│    │8993號│上午5 │A ：啊你沒有叫他過去你家，你那邊│      │
│  │      │    │      │時58分│    剩多少？                    │      │
│  │      │    │      │8秒許 │B ：阿宗昨天身上剩8 罐          │      │
│  │      │    │      │      │B ：我剩16罐。銷一個5罐了。     │      │
│  │      │    │      │      │A ：我帳目我有記起來。          │      │
│  │      │    │      │      │B ：我簿子也都有寫起來。        │      │
│  │      │    │      │      │                                │      │
├─┼───┼──┼───┼───┼────────────────┼───┤
│6 │乙○○│發話│陳銘宏│97年8 │A ：昨天不是4 罐嗎？            │偵緝卷│
│  │092659│    │095608│月2 日│B ：總共13罐，我「抄」（音譯）光│第51頁│
│  │5972號│    │8993號│下午1 │    光了啊。                    │      │
│  │      │    │      │時46分│A ：房仔那邊5 罐，剩八罐，小罐那│      │
│  │      │    │      │30秒許│    邊3 罐，剩下5 罐。          │      │
│  │      │    │      │      │B ：還有一個3 罐，一個2 罐的啊。│      │
│  │      │    │      │      │A ：大帝國的那個店七仔2 罐啊，好│      │
│  │      │    │      │      │    啦，不錯啦。                │      │
│  │      │    │      │      │B ：看你的誠意啊。              │      │
│  │      │    │      │      │A ：你是在跟我領薪水的你還哀。  │      │
│  │      │    │      │      │B ：好啦                        │      │
├─┼───┼──┼───┼───┼────────────────┼───┤
│7 │乙○○│發話│陳銘宏│97年8 │B ：建工路那麼遠才叫1 罐的，越來│偵緝卷│
│  │092659│    │095608│月4 日│    越誇張了，你嘛講一下送多瓶一│第51頁│
│  │5972號│    │8993號│下午11│    點。                        │反面  │
│  │      │    │      │時47分│A ：我知道了，我等一下跟西瓜講。│      │
│  │      │    │      │23秒許│    等一下去跟炤文收2 千，2 千2 │      │
│  │      │    │      │      │    準2千啦。                   │      │
│  │      │    │      │      │B ：知道。                      │      │
├─┼───┼──┼───┼───┼────────────────┼───┤
│8 │乙○○│發話│郭興明│97年9 │A ：你今天銷幾罐啊？            │偵緝卷│
│  │092659│    │098934│月11日│B ：我這邊現在有3千啊           │第54頁│
│  │5972號│    │0073號│上午5 │A ：明天一起算。                │反面  │
│  │      │    │      │時16分│                                │      │
│  │      │    │      │20秒許│                                │      │
├─┼───┼──┼───┼───┼────────────────┼───┤
│9 │乙○○│發話│陳正宗│97年8 │A ：那跟宏仔拿鑰匙去打一打      │偵緝卷│
│  │092659│    │091815│月12日│B ：他家他姑姑又在那邊罵，沒辦法│第53頁│
│  │5972號│    │5569號│下午6 │    啦。                        │      │
│  │      │    │      │時34分│A ：你叫宏仔聽…。              │      │
│  │      │    │      │8秒許 │B ：他去洗澡了啦，銘仔那邊。    │      │
│  │      │    │      │      │A ：他被他爸媽他搜身不方便，我們│      │
│  │      │    │      │      │    就約1 天進去1 次就好。      │      │
│  │      │    │      │      │B ：..... 他姑媽剛才又在罵。    │      │
│  │      │    │      │      │A ：先撐…撐兩三天嘛。          │      │
│  │      │    │      │      │B ：85樓那邊耶…。              │      │
│  │      │    │      │      │A ：那邊都住店七仔，我們分批拿過│      │
│  │      │    │      │      │    去，不要一次帶太多。        │      │
├─┼───┼──┼───┼───┼────────────────┼───┤
│10│乙○○│受話│郭興明│97年8 │B ：啊那個…「小優」他拿3罐…。 │97年訴│
│  │092659│    │098934│月16日│A ：嘎？                        │字第17│
│  │5972號│    │0073號│下午2 │B ：小優三罐要跟他拿多少錢啊？  │97號卷│
│  │      │    │      │時29分│A ：什麼東西啊？                │八第25│
│  │      │    │      │35秒許│B ：我說小優他拿三罐酒，要跟他拿│頁（一│
│  │      │    │      │      │    多少錢啦。                  │）原審│
│  │      │    │      │      │A ：1千啊                       │當庭勘│
│  │      │    │      │      │B ：喔，好…耶，頭仔。          │驗    │
│  │      │    │      │      │A ：怎樣？                      │      │
│  │      │    │      │      │B ：沒索費了 (沒錢花了)， 要怎麼│      │
│  │      │    │      │      │    辦？                        │      │
│  │      │    │      │      │A ：就看你要借多少啊，就讓你借支│      │
│  │      │    │      │      │    嘛，扣你的薪水啊。          │      │
│  │      │    │      │      │B ：五百啊。                    │      │
│  │      │    │      │      │A ：嘎？                        │      │
│  │      │    │      │      │B ：五百。                      │      │
│  │      │    │      │      │A ：好啦，回來再講啦。          │      │
│  │      │    │      │      │B ：好啊，好啊…。              │      │
│  │      │    │      │      │A ：你就先…你就先拿去用嘛，啊看│      │
│  │      │    │      │      │    多少，回來我扣你薪水嘛，好不│      │
│  │      │    │      │      │    好？                        │      │
│  │      │    │      │      │B ：好啦好啦…我是說我跟你說一下│      │
│  │      │    │      │      │    啦。                        │      │
│  │      │    │      │      │A ：啊你就拿去啊，幹你娘。      │      │
├─┼───┼──┼───┼───┼────────────────┼───┤
│11│乙○○│受話│郭興明│97年8 │B ：頭仔喔？我這邊不夠酒了      │偵緝卷│
│  │092659│    │098934│月17日│A ：剩幾罐？                    │第53頁│
│  │5972號│    │0073號│下午6 │B ：等一下人家又要拿10罐。      │反面  │
│  │      │    │      │時42分│A ：打給宗啊，他那邊還有10幾啊。│      │
│  │      │    │      │49秒許│B ：那個有打給你喔。            │      │
│  │      │    │      │      │A ：我知道。                    │      │
└─┴───┴──┴───┴───┴────────────────┴───┘

司法院資訊處製作；財團法人民間司法改革基金會備份。
